臺灣士林地方法院刑事判決　　　　　98年度訴字第300、390號
公　訴　人　臺灣士林地方法院檢察署檢察官
被　　　告　楊朝欽
義務辯護人　顧定軒律師
被　　　告　趙翎彤
義務辯護人　陳昭全律師
被　　　告　吳志祥
義務辯護人　蘇錦霞律師
被　　　告　謝坤宴
選任辯護人　古宏彬律師
被　　　告　彭綱振
義務辯護人　吳伯昆律師
被　　　告　蔡維成
義務辯護人　潘東翰律師
被　　　告　林一舉
　　　　　　王佑文
上　一　人
義務辯護人　張智超律師
被　　　告　魏仲鳴
義務辯護人　吳宗輝律師
被　　　告　張玉華
　　　　　　　　　　(另案於臺北監獄執行中)
選任辯護人　曾昭牟律師
被　　　告　王秦萍
義務辯護人　羅聖乾律師
被　　　告　白朱成
選任辯護人　柯士斌律師
　　　　　　蘇子良律師
被　　　告　鍾學文
義務辯護人　薛銘鴻律師
　　　　　　林麗芬律師
被　　　告　李憲璋
　　　　　　　　　　(另案於臺北監獄執行中)
　　　　　　陳志忠
　　　　　　　　　　(另案於臺北監獄執行中)
　　　　　　許俊爵
上　一　人
選任辯護人　張振興律師
　　　　　　許聰元律師
被　　　告　甘家銘
　　　　　　陳淑娟
上列被告等因違反貪污治罪條例等案件，經檢察官提起公訴（98
年度偵字第1512、6059、6085、9497、9868、10355 、11332 號
) 及追加起訴(98 年度偵字第12753 、14556 、14958 、14230
號、99年度偵字第1305號），本院判決如下：
    主  文
魏仲鳴犯如附表編號1 罪名及宣告刑欄所示之罪，處如附表編號
1 罪名及宣告刑欄所示之主刑及從刑。
吳志祥犯如附表編號2 、3 、4 、5 罪名及宣告刑欄所示之罪，
各處如附表編號2 、3 、4 、5 罪名及宣告刑欄所示之主刑及從
刑。應執行有期徒刑肆年捌月，褫奪公權貳年，所得財物新臺幣
壹萬肆仟佰元及茶葉貳罐之價額新臺幣壹仟陸佰元共新臺幣壹
萬伍仟玖佰元沒收，其中新臺幣仟柒佰元應與謝坤晏連帶沒收
。
白朱成犯如附表編號6 罪名及宣告刑欄所示之罪，處如附表編號
6 罪名及宣告刑欄所示之主刑及從刑。
鍾學文犯如附表編號7 罪名及宣告刑欄所示之罪，累犯，處如附
表編號7 罪名及宣告刑欄所示之主刑及從刑。
彭綱振犯如附表編號8 、9 罪名及宣告刑欄所示之罪，各處如附
表編號8 、9 罪名及宣告刑欄所示之主刑及從刑。應執行有期徒
刑陸年貳月，褫奪公權肆年，所得財物新臺幣壹拾萬元及茶葉
壹斤、白長壽牌香菸伍條、大衛杜夫牌香菸壹拾伍包、七星牌香
菸條、檳榔伍佰元及律師諮詢費伍仟元，其中七星牌香菸壹條
之價額新臺幣陸佰元部分應與謝坤晏連帶沒收，新臺幣貳萬元部
分應與白朱成、鍾學文連帶沒收，新臺幣萬元及茶葉壹斤、白
長壽牌香菸條、律師諮詢費伍仟元之價額新臺幣捌仟柒佰元共
新臺幣萬捌仟柒佰元部分應與白朱成連帶沒收，其餘新臺幣捌
萬元及白長壽牌香菸貳條、大衛杜夫牌香菸壹拾伍包、七星牌香
菸貳條、檳榔伍佰元部分應與白朱成、鍾學文、劉彥霆連帶沒收
，且此部分除已追繳之新臺幣柒萬貳仟元及白長壽牌香菸貳條、
大衛杜夫牌香菸柒點伍包、七星牌香菸壹條、檳榔貳佰伍拾元之
價額新臺幣貳仟壹佰柒拾伍元共新臺幣柒萬肆仟壹佰柒拾伍元外
，其餘並應與白朱成、鍾學文、劉彥霆連帶追繳，新臺幣捌仟元
部分如全部或一部無法追繳時，以其等財產連帶抵償之，大衛杜
夫牌香菸柒點伍包、七星牌香菸壹條、檳榔貳佰伍拾元部分如全
部或一部無法追繳時，追徵其價額，或以其等財產連帶抵償之。
謝坤晏犯如附表編號10、11罪名及宣告刑欄所示之罪，各處如附
表編號10、11罪名及宣告刑欄所示之主刑及從刑。
許俊爵犯如附表編號12、13罪名及宣告刑欄所示之罪，各處如附
表編號12、13罪名及宣告刑欄所示之主刑及從刑。應執行有期徒
刑肆年拾月，褫奪公權貳年，所得財物新臺幣壹萬貳仟元及水果
禮盒壹盒、狗飼料罐頭之價額新臺幣仟柒佰元共新臺幣壹萬伍
仟柒佰元沒收。
蔡維成犯如附表編號14罪名及宣告刑欄所示之罪，處如附表編號
14罪名及宣告刑欄所示之主刑及從刑。
楊朝欽犯如附表編號15、16罪名及宣告刑欄所示之罪，均累犯，
各處如附表編號15、16罪名及宣告刑欄所示之主刑及從刑。應執
行有期徒刑柒月，褫奪公權壹年。
趙翎彤犯如附表編號17、18、19罪名及宣告刑欄所示之罪，各處
如附表編號17、18、19罪名及宣告刑欄所示之主刑及從刑。應執
行有期徒刑玖月，緩刑年，褫奪公權壹年。
張玉華犯如附表編號20、21罪名及宣告刑欄所示之罪，各處如附
表編號20、21罪名及宣告刑欄所示之主刑及從刑。應執行有期徒
刑壹年，褫奪公權壹年。
王秦萍犯如附表編號22、23罪名及宣告刑欄所示之罪，各處如附
表編號22、23罪名及宣告刑欄所示之主刑及從刑。
王佑文犯如附表編號24罪名及宣告刑欄所示之罪，累犯，處如附
表編號24罪名及宣告刑欄所示之主刑及從刑。
陳志忠犯如附表編號25罪名及宣告刑欄所示之罪，處如附表編號
25罪名及宣告刑欄所示之主刑及從刑。
李憲璋犯如附表編號26罪名及宣告刑欄所示之罪，處如附表編號
26罪名及宣告刑欄所示之主刑及從刑。
甘家銘犯如附表編號27罪名及宣告刑欄所示之罪，處如附表編號
27罪名及宣告刑欄所示之主刑及從刑。
陳淑娟犯如附表編號28罪名及宣告刑欄所示之罪，處如附表編號
28罪名及宣告刑欄所示之主刑及從刑。
林一舉犯如附表編號29至35罪名及宣告刑欄所示之罪，均累犯，
各處如附表編號29至35罪名及宣告刑欄所示之主刑及從刑。應執
行有期徒刑貳年貳月，如易科罰金，以新臺幣壹仟元折算壹日。
    事  實
壹、前科
一、魏仲鳴前因家庭暴力罪之傷害案件，經臺灣板橋地方法院以
    97年度簡字第4543號判決判處拘役55日確定，於98年1 月 5
    日易科罰金執行完畢( 不構成累犯) 。
二、楊朝欽前因偽造有價證券案件，經臺灣高等法院以92年度上
    更一字第606 號判決判處有期徒刑4 年6 月，嗣經最高法院
    以93年台上字第3422號判決駁回上訴確定，於民國93年10月
    14 日 入監執行，96年7 月16日執行完畢出監。
三、趙翎彤前因藏匿人犯案件，經臺灣板橋地方法院以98年度簡
    字第1906號判決判處拘役30日確定，於98年6 月23日易科罰
    金執行完畢( 不構成累犯) 。
四、王佑文前因違反毒品危害防制條例案件，經本院93年度士簡
    字第978 號判決判處有期徒刑4 月確定；又因妨害自由及重
    利等案件，經臺灣高等法院以96年度上易字第1644號判決分
    別判處有期徒刑6 月、4 月、4 月，並依中華民國九十六年
    罪犯減刑條例，分別減為有期徒刑3 月、2 月、2 月確定；
    上開案件復經本院97年度聲減字第171 號裁定將違反毒品危
    害防制條例案件之有期徒刑4 月，依中華民國九十六年罪犯
    減刑條例，減為有期徒刑2 月，並與妨害自由及重利等案件
    合併定應執行刑為有期徒刑8 月確定，於97年9 月24日易科
    罰金執行完畢。
五、鍾學文前因妨害自由案件，經臺灣桃園地方法院94年度簡字
    第268 號判決判處有期徒刑6 月確定，於95年7 月25日易科
    罰金執行完畢。
六、林一舉前因偽造文書案件，經臺灣高等法院95年度上更一字
    第157 號判決就二次偽造文書犯行分別判處有期徒刑1 年及
    1 年10月，應執行刑2 年6 月，嗣經最高法院以96年台上字
    第4124號判決駁回上訴確定；復因竊盜案件，經臺灣高等法
    院94年度上訴緝字第3 號判決判處有期徒刑10月確定。嗣依
    中華民國九十六年罪犯減刑條例，分別減為有期徒刑6 月、
    11月及5 月，合併定應執行刑為1 年8 月。於97年6 月27日
    入監執行，於97年10月14日執行完畢出監(97 年10月14日出
    監後所為構成累犯) 。
貳、臺灣士林、臺北看守所人員部分
  (1)魏仲鳴、白朱成皆係法務部矯正署臺灣士林看守所（下稱士
    林看守所）戒護科管理員（魏仲鳴任職期間為83年12月20日
    起，迄98年7 月9 日因本案停職止，白朱成任職期間為85年
    7 月25日起，迄99年1 月8 日因本案停職止），吳志祥則係
    士林、臺北看守所戒護科之約僱管理員（士林看守所任職期
    間為97年3 月12日起，迄98年1 月14日約僱期滿，轉任臺灣
    臺北看守所；臺北看守所任職期間為98年1 月20日起，迄98
    年4 月24日因本案遭解僱止) ，依看守所組織通則第3 條之
    規定，渠等皆負責掌理被告之戒護、被告飲食、衣著、臥具
    、用品之分給、保管及接見、發受書信及送入物品之處理等
    事項。魏仲鳴擔任士林看守所戒護區中央台代理主任，負負
    指揮勤務運作、物品檢查、代日勤主管執勤等職務；白朱成
    擔任士林看守所舍房主管、營繕隊主管，負責管理舍房收容
    人；吳志祥擔任夜勤一般管理員，負責收容人之接見提帶、
    物品檢查；均為依法令服務於國家所屬機關而具有法定職務
    權限之公務員。
  (2)謝坤晏、彭綱振則分別於97年7 月28日、97年5 月19日分派
    至士林看守所戒護科服替代役（謝坤晏任職迄98年5 月29日
    止；彭綱振任職迄98年3 月16日退役止) ，類別為替代役實
    施條例第4 條第1 項第1 款之一般替代役之警察役別，依替
    代役實施條例施行細則第3 條第1 款第1 點之規定，擔任矯
    正機關警衛之輔助勤務等，渠等於士林看守所執行戒護區中
    央台、舍房夜勤及門衛勤務，負責管理登記車輛及人員進出
    、中央台、舍房巡邏及收容人的管理戒護等勤務工作，亦為
    依法令從事於公共事務而具有法定職務權限之公務員。
  (3)楊朝欽於97年6 月25日起迄98年6 月24日止、張玉華於97年
    2 月1 日起迄97年12月5 日止( 期間有多次他所借提至他所
    ) 、鍾學文於95年12月30日起迄97年10月30日止、李憲璋於
    97年3 月26日起迄98年7 月9 日止、陳志忠於97年3 月22日
    起迄98年5 月6 日止( 期間曾被借提至士林看守所附設勒戒
    所執行觀察勒戒) 均因另案羈押於士林看守所，皆係士林看
    守所之在押被告。劉彥霆於97年2 月18日起迄98年1 月10日
    止因另案在士林看守所執行刑期，係士林看守所之受刑人。
    王佑文於97年1 月7 日起迄99年2 月26日止因案羈押於臺北
    看守所，為臺北看守所之在押被告。趙翎彤係楊朝欽女友、
    王秦萍係張玉華之妻。鍾學文、劉彥霆在士林看守所羈押期
    間，並擔任士林看守所勇舍舍房雜役，協助主管房舍例行作
    業。
  (4)魏仲鳴、白朱成、吳志祥、謝坤晏、彭綱振對於士林看守所
    在押被告楊朝欽、張玉華、李憲璋、陳志忠負有管理、戒護
    之責，吳志祥對於臺北看守所在押被告王佑文亦負有管理、
    戒護之責。魏仲鳴、白朱成、吳志祥、謝坤晏、彭綱振、鍾
    學文、劉彥霆、楊朝欽、趙翎彤、張玉華、王秦萍、王佑文
    、陳志忠、李憲璋均明知依羈押法第38條準用監獄行刑法第
    66條之規定，在押被告發受書信，由看守所長官檢閱之，如
    認為有妨害看守所紀律之虞，被告發信者，得述明理由，令
    其刪除後再行發出；被告受信者，得述明理由，逕予刪除再
    行收受。復明知檳榔、香菸、茶葉、MP4 播放器( 掌上型數
    位電視) 均非屬羈押法施行細則第85條所規定之得送與被告
    之飲食及必須物品；且依羈押法第30條第1 項、第32條的規
    定，新入所者之財物，應檢查之，並記載其品名、數目，為
    之保管；送與被告之財物，看守所應檢查之，並應發給收據
    ；亦明知檳榔為「法務部所屬監獄、少年輔育院、技能訓練
    所、看守所、少年觀護所查違禁品項目表」所明定危害收容
    人身心健康之違禁物品，應予查禁、廢棄，不得攜入所內；
    更明知依「受刑人吸菸管理及戒菸獎勵辦法」第16條、第7
    條前段之規定，看守所被告吸食之菸，應由監獄合作社依市
    價販賣，不得由外界送入或自行攜入，價款由其保管金或勞
    作金中扣除之，品牌及數量得酌予限制。魏仲鳴、白朱成、
    吳志祥、謝坤晏、彭綱振等人亦明知依「監所管理人員服勤
    應行注意事項」( 嗣已於100 年1 月1 日廢止) 第10點規定
    ，不得接受收容人或其家屬之招待或餽贈，第13點規定，不
    得為收容人傳遞訊息、金錢或其他違禁品。
一、魏仲鳴因父親生病，亟需大筆醫療費用，竟利用管理、戒護
    在押被告楊朝欽、張玉華之機會，基於違背職務行為而收受
    賄賂之接續犯意：
  (一)魏仲鳴於97年7 、8 月間，執行舍房夜勤戒護管理勤務，於
    巡房之際，楊朝欽對魏仲鳴表示其委任之律師因案無法執行
    辯護職務，希望魏仲鳴代為介紹律師，並交付趙翎彤之電話
    予魏仲鳴，魏仲鳴即撥打電話予趙翎彤，告知張權律師之電
    話與地址，趙翎彤遂與友人陳俊元、蔡思葭共同前往張權律
    師事務所接洽。楊朝欽、趙翎彤基於對公務員務關於違背職
    務之行為而交付賄賂之共同犯意聯絡，由趙翎彤在張權律師
    事務所，向事務所助理廖佩華索取1 個紅包袋，裝入現金1
    萬6,000 元後，交付而行賄魏仲鳴，請託魏仲鳴照顧楊朝欽
    及購買香煙攜入看守所內交付楊朝欽吸用，趙翎彤另交付現
    金6,000 元予魏仲鳴，請魏仲鳴用以代購香菸交予楊朝欽吸
    用。魏仲鳴明知趙翎彤所交付之現金紅包，係楊朝欽、趙翎
    彤用以賄賂其違背職務代購並遞送香菸及代傳信件之對價，
    竟仍基於對於違背職務之行為而收受賄賂之犯意，加以收受
    ，嗣即多次違背職務代購香菸夾帶進入士林看守所內交付予
    楊朝欽吸用，並利用執行舍房夜勤戒護管理勤務之機會，多
    次違背職務為楊朝欽代轉書信予趙翎彤，或幫趙翎彤代轉書
    信予楊朝欽。楊朝欽為答謝魏仲鳴，復與趙翎彤承前共同交
    付賄賂之接續犯意，由楊朝欽在寫給趙翎彤之信件中，要求
    趙翎彤需送禮予魏仲鳴或請魏仲鳴吃飯，趙翎彤即依楊朝欽
    之指示，在新北市○○區○○路某家咖啡廳內，交付現金6,
    000 元之紅包及茶葉2 罐( 價額1400元) 予魏仲鳴。趙翎彤
    另於張權律師事務所內，交付現金4,000 元予魏仲鳴，請魏
    仲鳴用以代購香菸交付予楊朝欽吸用。魏仲鳴明知趙翎彤所
    交付之現金紅包，係楊朝欽、趙翎彤用以賄賂其違背職務代
    購並遞送香菸及代傳信件之對價，仍承前收受賄賂之接續犯
    意，加以收受，嗣復利用執行舍房夜勤戒護管理勤務之機會
    ，多次違背職務代購並遞送香菸、茶葉夾帶進入士林看守所
    內予楊朝欽吸用。魏仲鳴收受楊朝欽、趙翎彤交付之賄賂計
    有現金2 萬2,000 元及茶葉2 罐( 價額1,400 元) ，價值總
    計2 萬3,400 元。（本院98訴字第300 號起訴犯罪事實甲一
    (1))
  (二)魏仲鳴於97年9 月6 日，執行舍房夜勤戒護管理勤務，於巡
    房之際，張玉華行求、期約以1 萬元之代價，請託魏仲鳴將
    其所寫信件攜出交付王秦萍。魏仲鳴明知上開係違背職務之
    行為，竟基於違背職務代傳信件而期約賄賂之接續犯意，收
    受張玉華交付之信件，將之攜出交付王秦萍。王秦萍於收受
    張玉華書寫之信件後，遂與張玉華基於對公務員務關於違背
    職務之行為而交付賄賂之共同犯意聯絡，依張玉華信內指示
    ，於97年9 月7 日，在新北市○○區○○路附近，交付1 萬
    元賄款予魏仲鳴，以資答謝魏仲鳴違背職務代傳信件，魏仲
    鳴明知王秦萍所交付之現金，係張玉華、王秦萍用以賄賂其
    違背職務代傳信件之對價，竟仍基於前述對於違背職務之行
    為而收受賄賂之接續犯意，加以收受。王秦萍嗣委由魏仲鳴
    代為聘請張權律師擔任張玉華所涉毒品案件之辯護人，張玉
    華復與王秦萍承前共同交付賄賂之接續犯意：
  1.由張玉華書寫信件予王秦萍時，要求王秦萍交付魏仲鳴5 萬
    元律師仲介費，王秦萍收到魏仲鳴轉交之張玉華信件後，即
    依張玉華信內指示，於97年9 月11日，在臺北市○○○路○
    段張權律師事務所附近之復興南路捷運站旁，以律師仲介費
    之名義，交付現金5 萬元予魏仲鳴，請魏仲鳴代為購買香煙
    攜入看守所內交付張玉華吸用，王秦萍另交付現金3,000 元
    予魏仲鳴，請魏仲鳴用以代購香菸交予張玉華吸用。
  2.由張玉華於97年9 月20日書寫信件予王秦萍時，要求王秦萍
    贈送茶葉及紅包予魏仲鳴，王秦萍收受魏仲鳴轉交之張玉華
    信件後，隨即依張玉華之指示，於97年9 月23日，在新北市
    ○○區○○路咖啡人咖啡館內，交付魏仲鳴茶葉1 斤( 價額
    2,500 元) ；復於9 月27日，以魏仲鳴請律師吃飯之名義，
    交付現金5,000 元予魏仲鳴；王秦萍另於10月3 日交付現金
    3, 000元予魏仲鳴，請魏仲鳴用以代購香菸交予張玉華吸用
    。
  3.張玉華於97年10月初，得知魏仲鳴因家庭暴力之傷害案件，
    經法院判處拘役55日，急需用錢易科罰金，又以信件要求王
    秦萍交付現金5 萬元予魏仲鳴，王秦萍於收受魏仲鳴所轉交
    之信件後，依張玉華之指示，於97年10月9 日交付現金5 萬
    元予魏仲鳴，於97年10月21日交付現金1 萬元予魏仲鳴。
  4.於97年12月9 日張玉華因另案毒品案件經法院判決處有期徒
    刑7 年10月確定，移至台北監獄執行後，王秦萍在上述新北
    市○○區○○路某家咖啡廳內，交付現金2 萬元予魏仲鳴，
    請託魏仲鳴利用管道讓張玉華縮短待在台北監獄新收房之時
    間。
    魏仲鳴明知上開王秦萍所交付之現金及茶葉，係張玉華、王
    秦萍用以賄賂其違背職務代購並遞送香菸、代傳信件、代覓
    管道之對價，仍承前違背職務而收受賄賂之接續犯意，加以
    收受，嗣即多次違背職務代購香菸夾帶進入士林看守所內交
    付予張玉華吸用，並多次違背職務為張玉華代傳書信予王秦
    萍。魏仲鳴收受上開張玉華及王秦萍交付之賄賂計有現金14
    萬5, 000元及茶葉1 斤( 價額2,500 元) ，價值總計14萬7,
    500 元。（本院98訴字第300 號起訴犯罪事實甲一(2))
二、吳志祥利用管理、戒護在押被告楊朝欽、王佑文之機會，基
    於違背職務行為而收受賄賂之各別犯意：
  (一)趙翎彤另基於對公務員務關於違背職務之行為而交付賄賂之
    犯意，於97年11至12月間，在臺北市○○街某7-11商店前，
    交付現金2,000 元及茶葉2 罐( 價額1,600 元) 予吳志祥，
    並另行交付香菸與茶葉予吳志祥，請求吳志祥違背職務將上
    開香菸與茶葉夾帶進入士林看守所內交付予楊朝欽。吳志祥
    明知趙翎彤所交付之現金及茶葉，係趙翎彤用以賄賂其違背
    職務遞送香菸及茶葉之對價，竟仍基於對於違背職務之行為
    而收受賄賂之犯意，加以收受，嗣即利用值勤機會，多次違
    背職務將香菸及茶葉夾帶進入士林看守所內交付予楊朝欽吸
    用。嗣於98年1 月間，趙翎彤承前交付賄賂之接續犯意，乘
    座友人羅光華之計程車，前往臺北市○○街某加油站，交付
    現金3,000 元予吳志祥，請求吳志祥違背職務將楊朝欽於士
    林看守所內所書寫之信件攜出士林看守所交付予趙翎彤。吳
    志祥明知上開趙翎彤所交付之現金，係用以賄賂其違背職務
    代傳信件之對價，竟承前違背職務而收受賄賂之接續犯意，
    加以收受，嗣即違背職務將楊朝欽於士林看守所內所書寫之
    信件攜出士林看守所交付予趙翎彤。吳志祥收受趙翎彤交付
    之賄賂計有現金5000元及茶葉2 罐( 價額1,600 元) ，價值
    總計6,600 元。（本院98訴字第300 號起訴犯罪事實甲二(一)
    )
  (二)吳志祥於98年1 月轉任臺北看守所擔任戒護科約僱管理員後
    ，於98年4 月間，認識受刑人王佑文，知悉王佑文有意願購
    買看守所內管制的物品MP4 播放器( 即掌上型數位電視) 。
    王佑文基於對公務員務關於違背職務之行為而期約賄賂之犯
    意，吳志祥則另基於對於違背職務之行為而期約賄賂之犯意
    ，兩人達成期約含意，由吳志祥替王佑文攜帶1 台MP4 播放
    器進入臺北看守所予王佑文，王佑文則支付吳志祥1 萬5,00
    0 元作為對價，並達成合意。王佑文嗣即於家屬會客時，告
    知前來會客之妹妹王雅芝，將請友人代購物品攜入所內，請
    王雅芝代為付款，該友人會與王雅芝電話聯繫，王佑文並將
    王雅芝之電話號碼告知吳志祥。吳志祥嗣撥打王雅芝電話，
    與約王雅芝約在光華商場，由吳志祥挑選4 台MP4 播放器後
    ，由王雅芝支付約2 萬元之價金，4 台MP4 播放器則由吳志
    祥攜回住處。嗣於吳志祥攜帶入所交付上開MP4 播放器予王
    佑文之前，於98年4 月23日，吳志祥住處遭搜索查獲，並扣
    得上開4 台MP4 播放器，始悉上情，王佑文因而亦未交付1
    萬5,000 元之對價予吳志祥。（本院98訴字第300 號起訴犯
    罪事實甲二(七))
三、白朱成因另涉貪瀆案件，由法院審理中，因聘請律師需大量
    金錢，竟利用管理、戒護陳志忠、張玉華、李憲璋之機會，
    基於違背職務行為而收受賄賂之接續犯意：
  (一)於97年10月間，與鍾學文、彭綱振共同基於對於違背職務之
    行為而要求及收受賄賂之犯意聯絡，由白朱成向鍾學文表示
    因案審理中，需訴訟費用，請鍾學文代為籌錢。鍾學文即告
    知同舍房之在押被告陳志忠，陳志忠為賄賂白朱成，遂基於
    對公務員務關於違背職務之行為而交付賄賂之犯意，書寫紙
    條予友人陳治理，欲向陳治理借款2 萬元，並將該紙條交付
    鍾學文，鍾學文嗣將該紙條轉交彭綱振，再由彭綱振將該紙
    條交付予與陳治理熟識而不知情之另一士林看守所替代役男
    吳全恩，吳全恩嗣將該信件轉交予陳治理。白朱成明知鍾學
    文欲藉此方式違反規定傳遞訊息出所，惟因需錢孔急，任由
    鍾學文為之。陳治理於收到陳志忠之紙條後，隨即交付2 萬
    元予吳全恩轉交予彭綱振，彭綱振再轉交鍾學文，最後鍾學
    文以陳志忠之名義將該2 萬元交付白朱成收受。白朱成於收
    受上開款項後，即多次違背職務遞送看守所內限量吸用之香
    菸供陳志忠吸用。白朱成、鍾學文、彭綱振收受陳志忠交付
    之賄賂計有現金2 萬元，並由白朱成個人獨得，鍾學文、彭
    綱振並未分得任何賄款。（本院98訴字第390 號起訴犯罪事
    實一(一))
  (二)於97年10月間，與彭綱振共同基於對於違背職務之行為而要
    求及收受賄賂之犯意聯絡，彭綱振復承前基於違背職務行為
    而收受賄賂之接續犯意，白朱成擔任士林看守所勇舍主管，
    利用巡房之便，違背上開規定，多次攜帶香煙進入士林看守
    內交付張玉華吸用，並將張玉華寫給王秦萍之信件，自張玉
    華處收受後，轉交予彭綱振，再由彭綱振利用擔任士林看守
    所大門守衛之機會，撥打王秦萍或其子張銘峰之電話，告知
    王秦萍至士林看守所大門口，由彭綱振違背職務轉交信件予
    王秦萍，以此方式幫張玉華代傳信件予王秦萍。張玉華、王
    秦萍為答謝白朱成遞送香菸、代傳信件，遂承前貳一(二)基於
    對公務員關於違背職務之行為而行賄之接續犯意，復基於共
    同犯意聯絡，由張玉華在寫給王秦萍之信件中，指示王秦萍
    需送香菸、茶葉及紅包予白朱成，王秦萍於收到張玉華信件
    後，即依張玉華信內指示，於97年10月15日，在士林看守所
    大門口，將內裝有現金3 萬元、茶葉1 斤( 價額2,500 元)
    、白長壽香煙3 條( 價額1,200 元) 之袋子，交付於該大門
    守衛之彭綱振。彭綱振明知王秦萍所交付之上開現金、茶葉
    、香菸，係張玉華、王秦萍用以行賄白朱成違背職務遞送香
    菸、代傳信件之對價，竟仍加以收受後轉交予白朱成。白朱
    成明知王秦萍所交付之上開現金、茶葉、香菸，係張玉華、
    王秦萍用以行賄其前開違背職務遞送香菸、代傳信件之對價
    ，仍加以收受。97年10月15日張玉華寫信給王秦萍，白朱成
    復以前開方式代傳信件予王秦萍。張玉華與王秦萍承前共同
    行賄之接續犯意，張玉華於該信中要求王秦萍介紹翁姓律師
    代白朱成撰寫訴狀，並要求王秦萍代白朱成支付費用。王秦
    萍即依張玉華信內指示，委請謝曜焜律師（該翁姓律師因故
    無暇接受此案）至士林看守所與白朱成討論白朱成所涉貪污
    案件之訴訟事宜。因謝曜焜律師表示白朱成所涉案件之訴訟
    資料為數甚多，且係上訴第三審最高法院之案件，建議白朱
    成仍由原本擔任白朱成之辯護律師提起上訴較為妥適，故未
    接受白朱成之委任，惟仍由王秦萍代為支付謝曜焜律師之諮
    詢費用5,000 元。白朱成明知謝曜焜律師所提供之法律諮詢
    ，其律師咨詢費用係由王秦萍、張玉華支付，以此提供法律
    服務之利益，行賄其違背職務遞送香菸、代傳信件，仍承前
    違背職務而收賄之接續犯意，加以收受。白朱成、彭綱振收
    受張玉華及王秦萍交付之賄賂計有現金3 萬元及茶葉1 斤(
    價額2,500 元) 、白長壽牌香菸3 條( 價額1,200 元) 及不
    正利益律師諮詢費5,000 元，價值合計3 萬8,700 元，並由
    白朱成個人獨得全部，彭綱振並未分得任何賄款及物品。（
    本院98訴字第390 號起訴犯罪事實一(二))
  (三)於97年10月間，與鍾學文、彭綱振、劉彥霆( 未到案，另行
    通緝) 共同基於對於違背職務之行為而要求及收受賄賂之犯
    意聯絡，鍾學文、彭綱振復承前( 貳三(一)) 基於違背職務行
    為而收受賄賂之接續犯意，由白朱成透過鍾學文向遭羈押禁
    見之被告李憲璋表示可代傳信件及遞送香菸，以此方式向李
    憲璋要求賄賂，李憲璋知悉後，遂基於對公務員關於違背職
    務之行為而交付賄賂之犯意，寫信要求其母李雪花購買白長
    壽牌香煙、七星牌香菸及大衛度夫牌香菸各2 條(1條有10包
    ) 、檳榔500 元及現金8 萬元後，交付彭綱振( 綽號膀胱)
    轉交鍾學文( 綽號一粒) 。李憲璋將寫好之信件交付鍾學文
    轉交白朱成，白朱成再轉交予彭綱振，由彭綱振違背職務將
    該信件寄出。李雪花接到李憲璋所寫信件後，即依李憲璋之
    要求，購買白長壽香煙、七星牌香菸及大衛度夫香菸各2 條
    、檳榔500 元及現金8 萬元，將該物品裝入紙袋後，攜至士
    林看守所欲交付彭綱振，惟李雪花至士林看守所附近之公車
    站牌時，因高血壓身體不適，遂央請在該公車站牌等候公車
    之不知名女子以鍾學文妹妹之名義，將前揭物品攜至士林看
    守所交付予彭綱振。彭綱振明知上開物品是李憲璋託人所交
    付，用以賄賂白朱成與渠等違背職務遞送香菸、代傳信件之
    對價，仍加以收受後，攜入士林看守所勇舍交予鍾學文、劉
    彥霆。鍾學文、劉彥霆均明知上開物品係李憲璋託人所交付
    ，用以賄賂白朱成及渠等違背職務遞送香菸、代傳信件之對
    價，仍加以收受，並將之瓜分，彭綱振分得現金1 萬元，鍾
    學文、劉彥霆各分得現金8,000 元，另鍾學文為幫同舍房之
    在押被告沈岐武討好白朱成，遂另行將其中1 萬元交予不知
    情之沈岐武，由沈岐武以自己名義轉交予白朱成。鍾學文、
    劉彥霆並將所分得之現金8,000 元，委請彭綱振匯入渠等在
    士林看守所之帳戶內；彭綱振復委請不知情之謝坤晏代為匯
    款，謝坤晏則又委請不知情之友人楊政坤將款項匯入鍾學文
    臺灣臺北看守所帳戶、劉彥霆士林看守所帳戶內。另李雪花
    所交付之6 條香菸及檳榔，則由劉彥霆、鍾學文違反規定將
    其中5 包大衛度夫香煙交予李憲璋吸用，另2 條白長壽香菸
    交予白朱成，其餘大衛杜夫牌香菸15包、七星牌香菸2 條、
    檳榔500 元則由鍾學文與劉彥霆均分。白朱成明知李憲璋託
    人所交付之上開現金5 萬4000元、白長壽香菸2 條( 價額80
    0 元) ，係李憲璋用以賄賂其前開違背職務遞送香菸、代傳
    信件之對價，仍加以收受，嗣即多次違背職務傳遞香菸予李
    憲璋施用外，並於擔任勇舍值勤勤務時，違背職務開啟舍房
    使李憲璋及同案遭羈押禁見之宋進財至其辦公桌前交談及吸
    用香菸。白朱成、鍾學文、彭綱振、劉彥霆收受李憲璋交付
    之賄賂計有現金8 萬元、白長壽牌香煙2 條( 價額800 元)
    、七星牌香菸2 條( 價額1,200 元) 、大衛度夫牌香菸各15
    包( 價額1,050 元) 、檳榔500 元，價值總計8 萬3,550 元
    ，白朱成分現金5 萬4,000 元及白長壽牌香菸2 條，價值計
    5 萬4,800 元，鍾學文及劉彥霆各分得現金8,000 元、大衛
    杜夫牌香菸7.5 包( 價額525 元) 、七星牌香菸1 條( 價額
    600 元) 及檳榔250 元，價值計9,375 元，彭綱振則分得現
    金1 萬元。（本院98訴字第390 號起訴犯罪事實一(三))
四、吳志祥擔任士林看守所戒護科約僱管理員期間，對於鍾孟勳
    、王俊傑、黃少宇負有管理、戒護之責；於擔任臺北看守所
    戒護科約僱管理員期間，對於張璟文、邢鎮康亦負有管理、
    戒護之責：
  (一)吳志祥與謝坤晏基於對於主管事務直接圖自己及其他私人不
    法利益之共同犯意聯絡，於97年12月間，由吳志祥違背上開
    法令規定，以洋芋片包裝挾帶香煙進入士林看守所內，以七
    星牌香煙每條（1 條10包）1,500 元之價格，販售而直接交
    付士林看守所之在押被告鍾孟勳，或交由謝坤晏透過看守所
    內其他在押被告轉交鍾孟勳，計販售2 條七星牌香菸予鍾孟
    勳。鍾孟勳則於乾媽劉惠玲前來會客時，告知劉惠玲將有其
    友人來收取購買香菸的錢，請劉惠玲代為支付，鍾孟勳並告
    知吳志祥劉惠玲之手機號碼，吳志祥則於販售香菸予鍾孟勳
    後致電劉惠玲，兩人約在臺北市○○區○○路與西藏路口之
    飯店門口，由劉惠玲代鍾孟勳支付購買2 條七星牌香菸之價
    金3,000 元予吳志祥。吳志祥、謝坤晏承前對於主管事務直
    接圖自己及其他私人不法利益之接續犯意聯絡，於98年1 月
    間，違背上開法令規定，由吳志祥以100 顆檳榔2,500 元之
    價格售予鍾孟勳。鍾孟勳購買上開檳榔之價金，則由鍾孟勳
    在所內寫紙條表明積欠吳志祥款項，透過謝坤晏將紙條轉交
    予吳志祥，再由吳志祥致電劉惠玲，兩人復約在臺北市○○
    區○○路與西藏路口之飯店門口，由吳志祥出示上開鍾孟勳
    所寫紙條後，向劉惠玲收取2,500 元。吳志祥、謝坤晏共同
    以此方式直接圖自己及鍾孟勳之不法利益，吳志祥及謝坤晏
    共同獲得不法利益計3,700 元（七星牌香菸每條成本600 元
    ，檳榔100 顆之成本為600 元，以販賣所得5500元扣除1800
    元成本，獲利為3,700 元），並由吳志祥個人獨得該全部利
    益。（本院98訴字第300 號起訴犯罪事實甲二(二))
  (二)吳志祥承前對於主管事務直接圖自己及其他私人不法利益之
    接續犯意，於97年12月間，由吳志祥違背上開法令規定，挾
    帶七星牌香菸進入士林看守所內，以每條七星牌香菸1,500
    元之價格，販售1 條予士林看守所內之在押被告王俊傑。王
    俊傑購買香菸之價金，則由王俊傑於女友張如君前來會客時
    ，告知張如君其積欠他人價款，請張如君代為支付，王俊傑
    告知吳志祥張如君之手機號碼，吳志祥則於販售香菸予王俊
    傑後致電張如君，兩人相約在臺北市○○街附近之便利商店
    門口，由張如君代王俊傑支付購買香菸1 條七星牌香菸之價
    金1, 500元予吳志祥。吳志祥以此方式直接圖自己及王俊傑
    之不法利益，吳志祥因而獲得不法利益計900 元（七星牌香
    菸每條成本600 元，以販賣所得1500元扣除600 元成本，獲
    利為900 元）。（本院98訴字第300 號起訴犯罪事實甲二(三)
    )
  (三)吳志祥承前對於主管事務直接圖自己及其他私人不法利益之
    接續犯意，於97年12月間，由吳志祥違背上開法令規定，挾
    帶七星牌香菸進入士林看守所內，以每條七星牌香菸2,000
    元之價格，販售1 條予士林看守所內之在押被告黃少宇。黃
    少宇購買香菸之價金，則由黃少宇於女友林佳郁前來會客時
    ，告知林佳郁其積欠他人價款，請林佳郁代為支付，黃少宇
    並告知吳志祥林佳郁之手機號碼，吳志祥則於販售香菸予黃
    少宇後致電林佳郁，兩人相約在臺北市○○街附近之頂好超
    市門口，由林佳郁代黃少宇支付購買香菸1 條七星牌香菸之
    價金2,000 元予吳志祥。吳志祥以此方式直接圖自己及黃少
    宇之不法利益，吳志祥因而獲得不法利益計1,400 元（七星
    牌香菸每條成本600 元，以販賣所得2,000 元扣除600 元成
    本，獲利為1,400 元）。（本院98訴字第300 號起訴犯罪事
    實甲二(四))
  (四)吳志祥於98年1 月14日在士林看守所聘僱期間屆滿，98年1
    月20日起轉往臺北看守所戒護科擔任約聘管理員，另基於對
    於主管事務直接圖自己及其他私人不法利益之犯意，於98年
    3 月間，由吳志祥違背上開法令規定，挾帶七星牌香煙進入
    臺北看守所內，以七星牌香煙每條1,500 元之價格，販售予
    臺北看守所在押被告張璟文。張璟文購買香菸之價金，則由
    張璟文於妹妹張玫芳前來會客時，告知張玫芳其積欠他人價
    款，張玫芳復轉告張璟文之另一妹妹張怡茹，請張怡茹為支
    付，張璟文並告知吳志祥張怡茹之手機號碼，吳志祥則於販
    售香菸予張璟文後致電張怡茹，兩人相約在臺北看守所附近
    之便利商店門口，由張怡茹代張璟文支付購買香菸1 條七星
    牌香菸之價金1,500 元予吳志祥。吳志祥以此方式直接圖自
    己及張璟文之不法利益，吳志祥因而獲得不法利益計900 元
    （七星牌香菸每條成本600 元，以販賣所得1,500 元扣除60
    0 元成本，獲利為900 元）。（本院98訴字第300 號起訴犯
    罪事實甲二(五))
  (五)吳志祥承前對於主管事務直接圖自己及其他私人不法利益之
    接續犯意，於98年4 月初，由吳志祥違背上開法令規定，挾
    帶七星牌香煙進入臺北看守所內，以七星牌香煙每條3,000
    元之價格，販售予臺北看守所在押被告邢鎮康。邢鎮康購買
    香菸之價金，則由邢鎮康於妻子陳惠齡前來會客時，告知陳
    惠齡其積欠他人價款，請陳惠齡代為支付，邢鎮康並告知吳
    志祥陳惠齡之手機號碼，吳志祥則於販售香菸予邢鎮康後致
    電陳惠齡索取購菸價金，陳惠齡於98年4 月13日以女兒邢琦
    桾之郵局帳戶，匯款3,000 元至吳志祥帳戶內，代邢鎮康支
    付購買香菸1 條七星牌香菸之價金3,000 元予吳志祥。吳志
    祥以此方式直接圖自己及邢鎮康之不法利益，邢鎮康因而獲
    得不法利益計2,400 元（七星牌香菸每條成本600 元，以販
    賣所得3,000 元扣除600 元成本，獲利為2,400 元）。（本
    院98訴字第300 號起訴犯罪事實甲二(六))
五、謝坤晏於士林看守所擔任替代役期間，曾參與電視演出之演
    員洪曉玲亦因案羈押在士林看守所。士林看守所收容人楊宇
    民欲藉機認識洪曉玲，因而請託謝坤晏代為打聽洪曉玲之基
    本資料。謝坤晏明知收容人家屬之姓名、地址、電話等個人
    資料，屬個人隱私應秘密之資料，仍利用其執行職務之便，
    進入存放收容人家屬會客資料之監聽室，翻閱洪曉玲之家屬
    會客資料，嗣於98年1 月中旬，在炊場將洪曉玲母親之住址
    及電話號碼等應秘密之資料，洩漏予楊宇民。楊宇民於98年
    1 月25日徒刑執行完畢出所後，隨即書寫信件投遞至洪曉玲
    母親之住處，向洪曉玲表達愛慕之意。嗣因洪曉玲經常接獲
    騷擾電話及信件，不堪其擾，因而向臺灣板橋地方法院檢察
    署申告，並向新聞記者投訴，始悉上情。（本院98訴字第30
    0 號起訴犯罪事實甲三(一))
六、彭綱振、謝坤晏在士林看守所戒護科服替代役期間，對於陳
    志忠亦負有管理、戒護之責。兩人基於對於主管事務直接圖
    自己及其他私人不法利益之共同犯意聯絡，謝坤晏復承前(
    貳四(一)) 之接續犯意，於98年2 月間，由彭綱振接受在押被
    告陳志忠之姊姊陳秀美之請託後，將陳秀美所交付之5 條七
    星牌香菸轉交謝坤晏，謝坤晏明知違背上開法令，仍將陳秀
    美交付之5 條七星牌香菸，每條從中抽取2 包、共計抽取10
    包供己吸用，其餘未經檢查、保管、退回，即私下夾帶入所
    交付陳志忠及沈岐武吸用。彭綱振、謝坤晏以此方式直接圖
    自己及陳志忠之不法利益，謝坤晏、彭綱振因而共同獲得七
    星牌香菸1 條（價額600 元，七星牌香菸1 條10包，1 包60
    元) 之不法利益，並由謝坤晏個人獨得該全部利益。（本院
    98訴字第300 號起訴犯罪事實甲三(二))
參、臺灣臺北監獄人員部分
    許俊爵為法務部矯正署所屬臺灣臺北監獄（下稱臺北監獄）
    戒護科管理員（任職期間為79年8 月29日起，至98年10月13
    日因本案羈押止），依監獄組織通則第7 條之規定，負責掌
    理受刑人之戒護、受刑人飲食、衣著、臥具、用品之分給、
    保管及接見、發受書信及送入物品之處理等事項，為依法令
    服務於國家所屬機關而具有法定職務權限之公務員。張玉華
    於97年12月9 日起迄今、甘家銘於97年3 月25日起迄98年8
    月21日均因另案在臺北監獄執行，係臺北監獄之受刑人，王
    秦萍、陳淑娟分係張玉華、甘家銘之妻。許俊爵對於張玉華
    、甘家銘負有管理、戒護之責。許俊爵、張玉華、甘家銘、
    王秦萍、陳淑娟均明知依監獄行刑法第66條之規定，受刑人
    發受書信，由監獄長官檢閱之，如認為有妨害監獄紀律之虞
    ，受刑人發信者，得述明理由，令其刪除後再行發出；受刑
    人受信者，得述明理由，逕予刪除再行收受；復均明知香菸
    、茶葉非屬監獄行刑法施行細則第83條所規定之得送與受刑
    人之飲食及必須物品；且依監獄行刑法第69條第1 項、第71
    條第1 項等規定，受刑人攜帶或由監外送入之財物，經檢查
    後，由監獄代為保管；送入之財物認為不適當，或送入人之
    姓名、居住不明，或為受刑人所拒絕收受者，應退回之；無
    法退回者，得經監務委員會之決議沒入或廢棄之。亦均明知
    依「受刑人吸菸管理及戒菸獎勵辦法」第7 條前段之規定，
    受刑人吸食之菸，應由監獄合作社依市價販賣，不得由外界
    送入或自行攜入，價款由其保管金或勞作金中扣除之，品牌
    及數量得酌予限制。許俊爵亦明知依「監所管理人員服勤應
    行注意事項」( 已於100 年1 月1 日廢止) 第10點規定，不
    得接受收容人或其家屬之招待或餽贈，第13點規定，不得為
    收容人傳遞訊息、金錢或其他違禁品。
一、許俊爵於甘家銘進入臺北監獄起，迄98年5 、6 月間止，竟
    利用管理、戒護甘家銘之機會，違背上開規定，多次遞送香
    菸予甘家銘，並將甘家銘書寫要寄予陳淑娟之信件，自甘家
    銘處收受後攜出臺北監獄，再郵寄予陳淑娟，以此方式幫甘
    家銘代轉書信予陳淑娟。甘家銘、陳淑娟為答謝許俊爵遞送
    香菸、代傳信件，遂基於對公務員關於違背職務之行為而交
    付賄賂及不正利益之共同犯意聯絡，於97年9 月至10月間，
    許俊爵攜帶寵物犬至臺北市○○區○○路43巷5 號陳淑娟所
    開立之東湖動物醫院開刀治療及美容時，由陳淑娟給予許俊
    爵高額折扣優惠，另提供許俊爵免費之狗飼料罐頭、洗澡服
    務，價額總計3,000 元。許俊爵明知上開折扣優惠及免費物
    品，係甘家銘、陳淑娟為答謝其違背職務行為遞送香菸、代
    傳信件之賄賂及不正利益，竟仍基於對於違背職務之行為而
    收受賄賂及不正利益之犯意，加以收受。許俊爵收受甘家銘
    及陳淑娟交付之賄賂價值計3,000 元。( 本院99訴字第41號
    起訴犯罪事實一(一)部分)
二、許俊爵於98年2 、3 月間，經甘家銘介紹，認識張玉華，竟
    利用管理、戒護張玉華之機會，違背上開規定，多次遞送香
    菸、茶葉予張玉華，並將張玉華書寫要寄予王秦萍之信件，
    自張玉華處收受後攜出臺北監獄，再郵寄予王秦萍，以此方
    式幫張玉華代轉書信予王秦萍。張玉華為答謝許俊爵遞送香
    菸、茶葉、代傳信件，遂與王秦萍另基於對公務員關於違背
    職務之行為而交付賄賂之共同犯意聯絡，於張玉華在寫給王
    秦萍之信件中，要求王秦萍需送禮及紅包予許俊爵，王秦萍
    即依張玉華之指示，於98年4 月28日，在臺北市○○區○○
    路43巷5 號陳淑娟經營之東湖動物醫院內，將水果禮盒1 盒
     (價額700 元) 及現金1 萬2 千元紅包（置於水果禮盒內)
    ，交付許俊爵收受。許俊爵明知王秦萍所交付之上開物品及
    現金，係張玉華、王秦萍為答謝其違背職務代為遞送香菸、
    茶葉及代傳信件之賄賂，竟另基於對於違背職務之行為而收
    受賄賂之犯意，加以收受。許俊爵收受張玉華及王秦萍交付
    之賄賂計有現金1 萬2,000 元及水果禮盒1 盒( 價額700 元
    ) ，價值總計1 萬2,700 元。( 本院99訴字第41號起訴犯罪
    事實一(二)部分)
肆、本院人員部分
    蔡維成於86年6 月1 日自臺灣嘉義地方法院（下稱嘉義地院
    ）調任本院擔任法警( 於98年2 月2 日調任本院簡易庭通譯
    ），負責人犯的提解戒護、人犯於候審室之戒護、值庭、警
    衛等職務，為依法令服務於國家所屬機關而具有法定職務權
    限之公務員。蔡維成於97年7 、8 月間，因多次在本院候審
    室執勤戒護本院在押被告楊朝欽時，因與楊朝欽有共同認識
    之友人而熟識楊朝欽，亦因楊朝欽女友趙翎彤多次到庭旁聽
    楊朝欽開庭而結識趙翎彤，並知悉趙翎彤從事化妝品直銷工
    作，復經由楊朝欽進而認識楊朝欽之同房舍友張玉華。
一、蔡維成利用職務上之機會，於張玉華經本院提審出庭時，於
    本院候審室提供香菸予張玉華吸用，藉此取得張玉華之信任
    ，並因而認識張玉華之妻子王秦萍。嗣張玉華另因毒品案件
    ，經臺灣高等法院臺南分院判決處有期徒刑7 年10月，張玉
    華提起上訴後，為最高法院駁回上訴確定，即將由臺灣嘉義
    地方法院檢察署（下稱嘉義地檢署）發監執行。蔡維成於本
    院候審室與張玉華聊天過程中得知此事，認有機可乘，竟萌
    利用職務上之機會詐取財物之犯意，明知其並無管道及辦法
    可讓張玉華暫緩執行，仍利用執行本院法警勤務之機會與身
    分，向王秦萍佯稱其曾在嘉義地院擔任法警，可代向嘉義地
    院同事詢問安排讓張玉華暫緩執行。王秦萍因不諳刑事案件
    執行機關及執行程序，且因蔡維成具有法警身分，復於張玉
    華提訊時蔡維成曾提供香菸予張玉華吸用，因而陷於錯誤，
    誤信蔡維成有管道及影響力可使張玉華暫緩執行，於97年10
    月30日在本院大門口交付1 萬元予蔡維成。嗣蔡維成僅僅向
    臺灣嘉義地方法院檢察署法警長周信吉詢問關於張玉華之執
    行時間，藉此搪塞王秦萍，而利用其職務上之機會，向王秦
    萍詐得1 萬元。復於97年11月間，利用擔任侯審室值班之機
    會，違背職務使王秦萍進入本院候審室與張玉華會面。（本
    院98訴字第300 號起訴犯罪事實乙(一))
二、蔡維成於97年底，利用職務上之機會，於楊朝欽經本院提審
    出庭時，多次轉送趙翎彤交付之香菸、飲料及便當予在本院
    候訊室之楊朝欽食用，並多次電話通知趙翎彤到本院候審室
    與楊朝欽會面，藉此取得楊朝欽與趙翎彤之信任。蔡維成見
    趙翎彤因楊朝欽多次聲請具保停止羈押未果，心情焦慮，認
    有機可趁，竟承前利用職務上之機會詐取財物之接續犯意，
    明知其無管道可疏通讓楊朝欽交保，仍利用執行本院法警勤
    務之機會與身分，向向趙翎彤佯稱其有管道可代為疏通，使
    楊朝欽交保停止羈押，且有管道可推銷趙翎彤直銷之化妝品
    。趙翎彤因不諳司法程序，且因蔡維成擔任本院法警、執行
    本院法警勤務，復有能力讓其進入本院候審室與楊朝欽見面
    ，因而陷於錯誤，誤信蔡維成有管道可代為疏通使楊朝欽具
    保停止羈押及代為推銷化妝品，遂交付現金3 萬元及「伊婷
    時空膠囊」化妝品2 瓶( 價額6,400 元) 予蔡維成收受。蔡
    維成嗣僅轉送趙翎彤購買便當、飲料予在本院審室之楊朝欽
    ，並安非趙翎彤進入本院候審室與楊朝欽會面，並以5,000
    元之代價委請他人撰寫聲請交保狀1 份予楊朝欽作為搪塞。
    蔡維成利用其職務上之機會，向趙翎彤詐得現金3 萬元及「
    伊婷時空膠囊」化妝品2 瓶( 價額6,400 元) ，價值總計3
    萬6,400元。（本院98訴字第300 號起訴犯罪事實乙(二))
伍、林一舉與楊朝欽、趙翎彤部分
一、林一舉因偽造文書等案件，經臺灣基隆地方法院檢察署（下
    稱基隆地檢署）偵查，嗣提起公訴繫屬於臺灣基隆地方法院
    ( 下稱基隆地院) 審理。林一舉為延滯該案之偵查及訴訟之
    進行，基於偽造及行使偽造私文書之各別犯意：
  (一)於97年3 月間某日，基於偽造私文書之犯意，先在臺北縣淡
    水鎮某電腦打字店內，以電腦打字繕打應診日期為「民國97
    年3 月11日至民國97年3 月18日共8 日」、醫師囑言「因病
    情尚未穩定，不宜出庭（以下空白）」、開立日期「中華民
    國97年3 月18日」、「診字第0097000688號」字樣，嗣將該
    字樣黏貼在財團法人國泰綜合醫院內湖分院( 下稱國泰綜合
    醫院) 於97年2 月12日所開立之林一舉診斷證明書上，取代
    該證明書上前開欄位原有的記載，致使該證明書主要內容及
    本質變更，以上開方式冒用國泰綜合醫院醫師秦志輝名義，
    偽造國泰綜合醫院97年3 月18日之林一舉診斷證明書此一私
    文書。嗣並行使該偽造私文書，於97年3 月20日具狀聲請變
    更偵查開庭期日，將該偽造私文書附於聲請狀後，寄送至基
    隆地檢署，足生損害於國泰綜合醫院對於病患病歷管理之正
    確性及基隆地檢署偵查案件之進行。（本院98訴字第30 0
    號起訴犯罪事實丙(一))
  (二)於97年5 月間某日，另基於偽造私文書之犯意，先在臺北縣
    淡水鎮某電腦打字店內，以電腦打字繕打應診日期「自民國
    97 年5月16日至民國97年5 月16日共1 日」、醫師囑言「病
    患因有糖尿病體質，經過97年5 月9 日檢驗發現心血管又有
    90 ％ 堵塞，需要再住院進行心導管手術（預定97年5 月26
    日住院），故暫不宜出庭（以下空白）」、開立日期「中華
    民國97年5 月16日」及「診字第0097007204號」字樣，嗣將
    該字樣黏貼在國泰綜合醫院於97年2 月12日所開立之林一舉
    診斷證明書上，取代該證明書上前開欄位原有的記載，致使
    該證明書主要內容及本質變更，以上開方式冒用國泰綜合醫
    院醫師秦志輝名義，偽造國泰綜合醫院97年5 月16日之林一
    舉診斷證明書此一私文書。復基於變造私文書之犯意，於上
    開時地，繕打「97-5-9」字樣，嗣黏貼在國泰綜合醫院檢查
    日期97年4 月14日之心臟核醫報告（Report ofMyo cardial
    Perfusion Imagine ）上，將該心臟核醫報告之檢查日期變
    造為97年5 月9 日，以此方式變造該心臟核醫報告此一私文
    書。嗣另基於行使該偽造及變造私文書之犯意，於97年5 月
    22日具狀聲請變更偵查開庭期日，將上開偽造私文書及變造
    私文書附於聲請狀後，寄送至基隆地檢署，予以行使，足生
    損害於國泰綜合醫院對於病患病歷管理之正確性及基隆地檢
    署偵查案件之進行。（本院98訴字第300 號起訴犯罪事實丙
    (二))
  (三)於97年10月間某日，另基於偽造及行使偽造私文書之犯意，
    先在臺北縣淡水鎮某電腦打字店內，在臺北縣淡水鎮某電腦
    打字店內，先以電腦打字繕打應診日期為「民國97年10 月
    23日至民國97年10月23日共1 日」、醫師囑言「因心血管有
    堵塞狀況，預定97年11月3 日住院進行心導管手術（以下空
    白）」、開立日期「中華民國97年10月23日」字樣，嗣將該
    字樣黏貼在國泰綜合醫院於97年8 月14日所開立之林一舉診
    斷證明書上，取代該證明書上前開欄位原有的記載，致使該
    證明書主要內容及本質變更，以上開方式冒用國泰綜合醫院
    醫師秦志輝名義，偽造國泰綜合醫院97年10月23日之林一舉
    診斷證明書此一私文書。嗣並行使該偽造私文書，於97年11
    月2 日具狀聲請變更法院開庭期日，將該偽造私文書附於聲
    請狀後，寄送至基隆地院，足生損害於國泰綜合醫院對於病
    患病歷管理之正確性及基隆地院對於案件之審理進行。（本
    院98訴字第30 0號起訴犯罪事實丙(三))
  (四)於97年11月間某日，另基於偽造及行使偽造私文書之犯意，
    以上開相同方式，於同一時地，分別冒用國泰綜合醫院秦志
    輝醫師之名義偽造97年11月28日「國泰綜合醫院住院診療計
    畫」、冒用國泰綜合醫院院長黃清水之名義偽造「財團法人
    國泰綜合醫院住院通知單」，將上開住院診療計畫及住院通
    知單內容變更為：林一舉因冠狀動脈心臟病、心肌梗塞及糖
    尿病，預定於97年11月30日住院開刀云云，致使該住院診療
    計畫及住院通知單之主要內容及本質變更，以此同時偽造「
    國泰綜合醫院住院診療計畫」、「財團法人國泰綜合醫院住
    院通知單」2 份私文書。嗣並行使該偽造私文書，於97年11
    月29日具狀聲請變更法院開庭期日，將該2 份偽造私文書附
    於聲請狀後，寄送至基隆地院，足生損害於國泰綜合醫院對
    於病患病歷管理之正確性及基隆地院對於案件之審理進行。
    （本院98訴字第300 號起訴犯罪事實丙(四))
  (五)於97年12月初某日，另基於偽造及行使偽造私文書之犯意，
    先在臺北縣淡水鎮某電腦打字店內，先以電腦打字繕打應診
    日期為「民國97年11月30日至民國97年12月4 日共5 日」、
    病名「1.冠狀動脈心臟病2.糖尿病3.高血壓（以下空白）」
    、醫師囑言「病患因上述原因，於民國97年11月30日入院，
    民國97年12月2 日接受冠狀動脈氣球擴張術及支架置放手術
    ，民國97年12月4 日出院，由於心臟40％受損，需進行2 ～
    3 個月心臟復健治療，暫不宜出庭（以下空白）」、開立日
    期「中華民國97年12月4 日」字樣，嗣將該字樣黏貼在國泰
    綜合醫院於97年10月23日所開立之林一舉診斷證明書上，取
    代該證明書上前開欄位原有的記載，致使該證明書主要內容
    及本質變更，以上開方式冒用國泰綜合醫院醫師秦志輝名義
    ，偽造國泰綜合醫院97年12月4 日之林一舉診斷證明書此一
    私文書。嗣並行使該偽造私文書，於97年12月5 日具狀聲請
    變更法院開庭期日及聲請停止審判，將該偽造私文書附於聲
    請狀後，寄送至基隆地院，足生損害於國泰綜合醫院對於病
    患病歷管理之正確性及基隆地院對於案件之審理進行。（本
    院98訴字第300 號起訴犯罪事實丙(五))
二、林一舉因與楊朝欽同為臺灣士林地方法院檢察署97年度偵字
    第8618號被告楊朝欽等偽造有價證券案之被告，因而與楊朝
    欽及其女友趙翎彤熟識，該案林一舉嗣經不起訴處分，楊朝
    欽則被提起公訴於本院97年度訴字第986 號案審理，並經本
    院裁定羈押於士林看守所。林一舉復因與之吳志祥之兄長吳
    志文熟識，得知吳志祥在士林看守所戒護科擔任約僱人員，
    因而認識吳志祥。林一舉見楊朝欽起訴後續為法院羈押，認
    有機可乘，遂向趙翎彤表示可代為繕寫答辯狀，且有辦法以
    「患有重大疾病、非保外治療顯難痊癒」之理由，向法院聲
    請具保停止羈押楊朝欽。經趙翎彤與楊朝欽於士林看守所會
    面討論後，林一舉、楊朝欽、趙翎彤三人遂基於偽造私文書
    及行使之共同犯意聯絡，林一舉復另基於偽造及行使偽造私
    文書之犯意，由林一舉代楊朝欽繕寫答辯狀及聲請具保停止
    羈押狀，趙翎彤則交付3 萬元予林一舉作為代價。嗣林一舉
    即於97年12月某日，以其之前在馬偕紀念醫院淡水院區( 下
    稱馬偕醫院) 看診之診斷證明書為底稿，先以電腦打字之方
    式繕打所需的文字，將該診斷證明書之病患姓名換貼為楊朝
    欽及其身分證字號，並將病名換貼為「大腸腺癌（原位癌）
    」，另在醫師囑言欄內換貼為「病患於97年6 月5 日經大腸
    鏡檢查後，發現罹犯大腸腺癌，尚屬原位癌，當時建議須立
    即進行切除手術，但至今未到院治療，如果再不立即進行切
    除手術，恐會迅速擴散至其他器官，導致生命危險，而錯失
    治療機會」等文字，嗣再予彩色影印，致使該證明書主要內
    容及本質變更，以上開方式冒用馬偕醫院醫師吳佳憲名義，
    偽造馬偕醫院97年12月8 日之楊朝欽乙種診斷證明書此一私
    文書。林一舉同時地另從網路下載大腸內視鏡檢查照片，冒
    用張國華、陳虹紋醫師名義，偽造楊朝欽之馬偕醫院內科大
    腸內視鏡檢查報告此一私文書，以此方式佯稱楊朝欽罹患大
    腸癌。林一舉嗣於97年12月8 日在新北市○○區○○路123
    號5 樓住處，繕寫聲請具保停止羈押狀，並經趙翎彤授權代
    刻楊朝欽印章蓋印於上開聲請狀上，以楊朝欽名義撰狀及具
    狀，並將上開偽造之馬偕醫院診斷證明書及內科大腸內視鏡
    檢查報告附於聲請狀後當作附件，於同日晚間將上開具保停
    止羈押聲請狀連同偽造之馬偕醫院診斷證明書及內科大腸內
    視鏡檢查報告交付趙翎彤，嗣由趙翎彤將該具保停止羈押聲
    請狀及偽造之馬偕醫院診斷證明書及內科大腸內視鏡檢查報
    告，以楊朝欽名義於97年12月9 日具狀及撰狀，並郵寄至本
    院，以此方式向本院聲請具保停止羈押而行使上開偽造私文
    書，足生損害於馬偕醫院對於病患病例管理及本院審理案件
    之正確性。為使楊朝欽於本院提審時，亦為相同之陳述，林
    一舉則請不知情之吳志祥轉告楊朝欽，要楊朝欽在士林看守
    所內必須佯裝腹部疼痛，需至士林看守所內之醫護室看診，
    並向醫護室之醫師表示經常腹痛、血便，且有大腸癌病史，
    以此方式取得在士林看守所內之就診紀錄。嗣楊朝欽於97年
    12月25日本院97年度訴字第986 號案提審開庭時，即向法院
    陳述與具保停止羈押聲請狀相同之內容。嗣該案法官於97年
    12月23日開庭前接獲林一舉匿名檢舉稱楊朝欽以身體不實為
    由聲請停止羈押，係屬不實，及士林看守所內有魏姓及吳姓
    管理人員為楊朝欽遞送物品及訊息，法院因而向馬偕醫院函
    查確認，始悉上情。（本院98訴字第300 號起訴犯罪事實丙
    (六))
三、林一舉於97年底，基於意圖為自己不法所有之詐欺犯意，利
    用楊朝欽為本院羈押，趙翎彤內心煎熬之機會，著手向趙翎
    彤佯稱其有管道及辦法疏通承審本院97年度訴字第986 號案
    件之審判長、受命法官、書記官及公訴檢察官，可交付其16
    萬元交際費，用以疏通書記官2 萬元、檢察官3 萬元、審判
    長及受命法官事前5 萬元及事成後6 萬元，以利處裡楊朝欽
    停止羈押等事宜云云。趙翎彤因覺金額過高，無法負擔，遂
    向林一舉表示須等楊朝欽具保停止羈押後，始支付上開款項
    ，林一舉因而詐欺未遂。（本院98訴字第300 號起訴犯罪事
    實丙(七))
陸、案經本院告發、臺灣士林地方法院檢察署檢察官自動檢舉及
    指揮法務部調查局北部地區機動工作組偵辦後偵查起訴。
    理  由
甲、程序部分
    按被告以外之人於審判外之言詞或書面陳述，除法律有規定
    者外，不得作為證據；又被告以外之人於審判外之陳述，雖
    不符合同法第159 條之1 至第159 條之4 之規定，但經當事
    人於審判程序同意作為證據，法院審酌該言詞陳述或書面陳
    述作成時之情況，認為適當者，亦得為證據；當事人、代理
    人或辯護人於法院調查證據時，知有第159 條第1 項不得為
    證據之情形，而未於言詞辯論終結前聲明異議者，視為有前
    項之同意，刑事訴訟法第159 條第1 項及第159 條之5 分別
    定有明文。本判決下列所引用各該被告以外之人於審判外之
    陳述（包含書面陳述），除後述公務員於職務上製作之紀錄
    證明文書，或從事業務之人於業務上或通常業務過程所須製
    作之紀錄文書、證明文書，並無顯不可信之情況，依刑事訴
    訟法第159 條之4 第1 款、第2 款規定，皆有證據能力外，
    其餘亦屬傳聞證據之部分，惟當事人及辯護人於本院審判程
    序中或均同意作為證據，或於本院準備程序及審判期日中均
    表示無意見而不予爭執，且迄至言詞辯論終結前亦未再聲明
    異議，本院審酌上開證據資料製作時之情況，尚無違法不當
    及證明力明顯過低之瑕疵，亦認為以之作為證據應屬適當，
    故揆諸前開規定，爰逕依刑事訴訟法第159 條之5 規定，認
    前揭證據資料均有證據能力，合先敘明。
乙、實體部分
壹、臺灣士林看守所人員部分
一、事實欄貳一(一)部分( 即本院98訴字第300 號起訴犯罪事實甲
    一(1)部分)
  (一)此部分犯罪事實有下列證據足資證明：
  1.被告魏仲鳴之自白及證述(針對被告趙翎彤及楊朝欽部分)
  98年7 月8 日偵訊( 參見臺灣士林地方法院檢察署98年度他
    字第2051號卷，下稱士檢他字第2051號卷，第78-82 頁) 。
  98年7 月31日偵訊( 參見臺灣士林地方法院檢察署98年度偵
    字第9868號卷，下稱士檢偵字第9868號卷，第191-195頁)。
  98年8 月5 日偵訊( 參見士檢偵第9868號卷第206-209頁)。
  100 年3 月29日本院準備程序( 參見本院98年度訴字第300
    號卷，下稱本院訴字第300 號卷，卷II第60-67頁)。
  100 年5 月12日本院審理( 參見本院訴字第300 號卷II第20
    3 頁) 。
  2.被告趙翎彤之自白及證述(針對被告魏仲鳴及楊朝欽部分)
  98年5 月19日偵訊( 參見臺灣士林地方法院檢察署98年度偵
    字第6059號卷，下稱士檢偵字第6059號卷，第161-165頁)。
  98年5 月25日偵訊( 參見士檢偵字第6059號卷第217-223 頁
    )。
  98年5 月26日警詢( 參見士檢偵字第6059號卷第224-228 頁
    ) 。
  98年6 月15日偵訊( 參見士檢他字第2051號卷第18-21頁)。
  98年7 月6 日偵訊( 參見士檢他字第2051號卷第61-64頁)。
  98年7 月10日偵訊( 參見士檢他字第2051號卷第183-185 頁
    )。
  98年7 月31日偵訊( 參見士檢偵第9868號卷第191-195頁)。
  100 年3 月29日本院準備程序( 參見本院訴字第300 號卷II
    第60-67 頁) 。
  100 年5 月12日本院審理( 參見本院訴字第300 號卷II第20
    3 頁) 。
  3.被告楊朝欽之自白及證述(針對被告魏仲鳴及趙翎彤部分)
  98年6 月10日警詢( 參見臺灣士林地方法院檢察署98年度偵
    字第6085號卷，下稱士檢偵字第6085號卷，卷Ⅵ第1-5頁)。
  98年6 月10日偵訊( 參見士檢偵字第6085號卷Ⅵ第7-9頁)。
  98年7 月6 日偵訊( 參見士檢他字第2051號卷第63-64頁)。
  98年7 月10日偵訊( 參見士檢他字第2051號卷第184-186 頁
    ) 。
  98年7 月31日偵訊( 參見士檢偵第9868號卷第191-195頁)。
  100 年3 月29日本院準備程序( 參見本院訴字第300 號卷II
    第60-67 頁) 。
  100 年5 月12日本院審理( 參見本院訴字第300 號卷II第
    203 頁) 。
  4.證人林一舉於98年5 月26日警詢證述( 參見士檢偵字第6085
    號卷Ⅴ第85-86 頁) 。
  5.證人廖佩華即張權律師事務所助理於98年7 月8 日警詢( 參
    見士檢他字第2051號卷第89-92 頁) 及98年7 月8 日偵訊(
    參見士檢他字第2051號卷第116 頁) 證述。
  6.臺灣臺北女子看守所99年8 月23日北女所戒字第0996000080
    號函附魏仲鳴之任職期間、隸屬科室、職稱、執勤地點、職
    務範圍( 參見本院訴字第300 號卷I第293-294 頁)。
  7.士林看守所97年10月20日起迄98年4 月7 日止之戒護科勤務
    配置表乙份( 參見法務部調查局北部地區機動工作組刑事卷
    II第48-133頁) 。
  (二)起訴書認被告魏仲鳴此部分係收受楊朝欽、趙翎彤交付之賄
    賂計有現金3 萬2,000 元及茶葉2 罐( 價額1,400 元) ，價
    值總計3 萬3,400 元。惟查，被告魏仲鳴於100 年5 月12日
    本院審理時供稱：起訴書所載趙翎彤交給我之6,000 元及4,
    000 元，是請我代購香煙夾帶進入士林看守所給楊朝欽，這
    些錢我全都用來購買香煙，並且已全部交給楊朝欽；我後來
    購買香菸交給楊朝欽所花費的錢，已超過趙翎彤拿給我的1
    萬元，我並沒有從中賺取利潤等語( 參見本院訴字第300 號
    卷II第120 、202-203 頁) ，核與趙翎彤於98年5 月26日警
    詢供稱：我付了6,000 至8,000 元給魏仲鳴，請他代購送菸
    給楊朝欽，另外還包一個紅包給魏仲鳴等語( 參見士檢偵字
    第6059號卷第224-232 頁) ；於98年6 月15日偵訊供稱：我
    問魏仲鳴楊朝欽在裡面比較缺什麼，魏仲鳴說比較缺菸，我
    就拿6,000 至8,000 元現金給魏仲鳴幫忙買菸拿給楊朝欽(
    參見士檢他字第2051號卷第18-21 頁) ；於98年7 月6日 偵
    訊供稱：我問魏仲鳴可否幫楊朝欽買菸，他說可以，我就拿
    6,000 至8,000 元現金給魏仲鳴，這是請他幫忙買菸的錢等
    語( 參見士檢他字第2051號卷第62-64 頁) 相符，是趙翎穿
    交付魏仲鳴買菸遞送予楊朝欽的現金6,000 元及4,000 元應
    非趙翎穿行賄魏仲鳴之賄款，此兩筆金額不應算入趙翎彤行
    賄、魏仲鳴收賄之款項。是趙翎彤、楊朝欽共同行賄而交付
    魏仲鳴之賄款金額、魏仲鳴收受賄賂之價值應為2 萬3,400
    元。
二、事實欄貳一(二)部分( 即本院98訴字第300 號起訴犯罪事實甲
    一(2)部分)
  (一)此部分犯罪事實有下列證據足資證明：
  1.被告魏仲鳴之自白及證述(針對被告王秦萍及張玉華部分)
  98年7 月8 日偵訊( 參見士檢他字第2051號卷第82-84頁)。
  98年7 月16日警詢( 參見士檢偵第9868號卷第85-92頁)。
  98年7 月16日偵訊( 參見士檢偵第9868號卷第114-117 頁)
    。
  98年8 月5 日偵訊( 參見士檢偵第9868號卷第205-209 頁)
    。
  100 年3 月29日本院準備程序( 參見本院訴字第300 號卷II
    第60-67 頁) 。
  100 年5 月12日本院審理( 參見本院訴字第300 號卷II第20
    3 頁) 。
  2.被告王秦萍自白及證述(針對被告魏仲鳴及張玉華部分)
  98年6 月8 日警詢（參見士檢偵字第6085號卷Ⅴ第272-276
    頁）。
  98年6 月8 日偵訊( 參見士檢他字第2051號卷第3-6 頁)。
  98年6 月16日偵訊( 參見士檢他字第2051號卷第25-27頁)。
  98年6 月16日偵訊( 參見士檢他字第2051號卷第33-34頁)。
  98年7 月8 日警詢( 參見士檢他字第2051號卷第132-140頁)
    。
  98年7 月8 日偵訊( 參見士檢他字第2051號卷第160-168頁)
    。
  98年7 月13日偵訊( 參見士檢他字第2051號卷第000-0000頁
    )。
  98年7 月15日警詢( 參見士檢偵第9868號卷第3-15頁)。
  98年7 月15日偵訊( 參見士檢偵第9868號卷第57-63頁)。
  98年8 月5 日偵訊( 參見士檢偵第9868號卷第205-209頁)。
  98年12月25日本院準備程序( 參見本院訴字第300 號卷I第
    217頁)。
  100 年3 月29日本院準備程序( 參見本院訴字第300 號卷II
    第60-67 頁) 。
  100 年5 月12日本院審理( 參見本院訴字第300 號卷II第20
    3 頁) 。
  3.被告張玉華自白及證述(針對被告魏仲鳴及王秦萍部分)
  98年7 月21日警詢( 參見士檢偵第9868號卷第133-140頁)。
  98年7 月21日偵訊( 參見士檢偵第9868號卷第176-179頁)。
  100 年3 月29日本院準備程序( 參見本院訴字第300 號卷II
    第60-67 頁) 。
  100 年5 月12日本院審理( 參見本院訴字第300 號卷II第20
    3 頁) 。
  4.證人趙翎彤98年5 月19日偵訊( 參見士檢偵字第6059號卷第
    165 頁) 、98年5 月25日偵訊( 參見士檢偵字第6059號卷第
    204-209頁)證述。
  5.被告魏仲鳴轉交王秦萍由被告張玉華於97年8 月7 日、9 月
    6 日、9 月20日、10月4 日、10月17日、10月22日、11月5
    日寫給王秦萍的信件數封( 參見士檢他字第2051號卷第148-
    158 頁、偵字第9868號卷第19-25 頁) 在卷可憑。其中於97
    年9 月6 日之信件中提到「我帶信的哥們( 即指魏仲鳴) 包
    紅包5 萬」、「我哥們送去時先包紅包1 萬，再買5 條七星
    菸，請他方便是多少帶給我」；於97年9 月20日之信件中提
    到「茶葉，買個送哥們( 老大) ，紅包該包不要漏氣，他和
    張律師交情好，也弄一包茶葉給我」；於97年10月4 日的信
    件中提到「包個紅包給哥們( 魏仲鳴) 」。
  6.王秦萍依張玉華指示行賄魏仲鳴，並將之記載在王秦萍個人
    的記事本內，此有王秦萍之記帳本影印紙數張( 參見士檢他
    字第2051號卷第35-39 頁) 附卷可稽。王秦萍於記事本97年
    9 月7 日的欄位上記載「兄弟10,000」，於97年9 月11日的
    欄位記載「兄弟5 萬；於97年9 月23日欄位記載「茶葉5000
    」；於97年9 月27日欄位記載「律師吃飯5,000 」；於97年
    10月9 日欄位記載「哥們50,000」；於97年10月21日記載之
    「哥們10,0 00 」；於97年11月3 日欄位記載「菸2,400 、
    紅包30,000」；於記事本後摘記記載「97.9.12 ，6 萬哥們
    」、「97.10.9 拿5,000 律師吃飯，哥們」、「97.10.21拿
    10,000哥們」等語，核與被告王秦萍、張玉華、魏仲鳴自白
    相符。
  7.臺灣臺北女子看守所99年8 月23日北女所戒字第0996000080
    號函附魏仲鳴之任職期間、隸屬科室、職稱、執勤地點、職
    務範圍( 參見本院訴字第300 號卷I第293-294 頁) 。
  8.士林看守所97年10月20日起迄98年4 月7 日止之戒護科勤務
    配置表乙份( 參見法務部調查局北部地區機動工作組刑事卷
    II第48-133頁) 。
  (二)起訴書認被告魏仲鳴此部分係收受張玉華及王秦萍交付之賄
    賂計有現金15萬1, 000元及茶葉1 斤( 價額2,500 元) ，價
    值總計15萬3, 500元。惟查，被告魏仲鳴於100 年5 月12日
    本院審理時供稱：起訴書所載王秦萍交給我兩筆3,000 元現
    金，是請我代購香煙夾帶進入士林看守所給張玉華，這些錢
    我全都用來購買香煙，並且已全部交給張玉華等語( 參見本
    院訴字第300 號卷II第120 頁) ，核與被告王秦萍於98年6
    月8 日警詢供稱：我在張權律師事務所，拿5 萬元現金給魏
    仲鳴，我還問他我張玉華看守所裡面可不可以多抽一些菸，
    他回答可以，所以我又另外拿2,000 元現金給他，請他幫忙
    買菸送給張玉華；2 、3 個禮拜後，我們在土城金城路咖啡
    廳，魏仲鳴說張玉華香菸抽完了，我當場拿了3,000 元給他
    ，請他繼續買菸送給張玉華( 參見士檢偵字第6085號卷Ⅴ第
    272-276 頁) ；於98年6 月8 日偵訊供稱：我拿5 萬元給魏
    仲鳴，他當場收下，我又問他，我可不可以拿煙請他帶給張
    玉華，他說好，我就拿了2 千元給他買菸等語( 參見士檢他
    字第2051號卷第3-6 頁) 相符。是王秦萍交付魏仲鳴買菸遞
    送予張玉華的兩筆3,000 元現金應非王秦萍行賄魏仲鳴之賄
    款，此兩筆金額不應算入王秦萍行賄、魏仲鳴收賄之款項。
    是王秦萍、張玉華欽共同行賄而交付魏仲鳴之賄款金額、魏
    仲鳴收受賄賂之價值應為14萬7,500 元。
三、事實欄貳二(一)部分( 即本院98訴字第300 號起訴犯罪事實甲
    二(一)部分)
    此部分犯罪事實有下列證據足資證明：
  1.被告吳志祥之自白及證述(針對被告趙翎彤部分)
  98年5 月4 日偵訊( 參見士檢偵字第6085號卷III第221 、22
    3-224 頁) 。
  98年6 月12日警詢( 參見士檢偵字第6085號卷Ⅵ第65-66 頁
    )。
  98年6 月12日偵訊( 參見士檢偵字第6085號卷Ⅵ第104-105
    頁) 。
  98年8 月12日偵訊( 參見士檢偵字第6059號卷第240-241 、
    247 頁)。
  100 年3 月29日本院準備程序( 參見本院訴字第300 號卷II
    第62-63 頁) 。
  100 年5 月12日本院審理( 參見本院訴字第300 號卷II第20
    3 頁) 。
  2.被告趙翎彤之自白及證述(針對被告吳志祥部分)
  98年5 月19日偵訊( 參見士檢偵字第6059號卷第168-169頁)
    。
  98年5 月26日警詢( 參見士檢偵字第6059號卷第228-230 頁
    ) 。
  98年8 月12日偵訊( 參見士檢偵字第6059號卷第246-247 頁
    )。
  98年6 月15日偵訊( 參見士檢偵字第6085號卷Ⅵ第133-137
    頁)。
  98年7 月6 日偵訊( 參見士檢偵字第6085號卷Ⅶ第51-52 頁
    )。
  100 年3 月29日本院準備程序( 參見本院訴字第300 號卷II
    第62-63 頁) 。
  100 年5 月12日本院審理( 參見本院訴字第300 號卷II第20
    3 頁) 。
  3.證人楊朝欽之證述
  98年6 月10日警詢( 參見士檢偵字第6085號卷Ⅵ第1-5頁)。
  98年7 月6 日偵訊( 參見士檢偵字第6085號卷Ⅶ第52頁)。
  4.證人林一舉之證述
  98年4月23日警詢( 參見士檢偵字第6085號卷I第13頁)。
  98年5月26日警詢( 參見士檢偵字第6085號卷Ⅴ第86頁)。
  98年6月12日偵訊( 參見士檢偵字第6085號卷Ⅵ第102頁)。
  5.證人羅光華98年6 月11日偵訊證述( 參見士檢偵字第6085號
    卷Ⅵ第41-43 頁) ，證明趙翎彤乘座其計程車前往臺北市○
    ○街某加油站與吳志祥碰面之事實。
  6.自被告吳志祥處搜索扣得趙翎彤送予吳志祥之茶葉罐空罐1
    個及照片2張（參見士檢98年度偵字第6059號卷第233頁）。
  7.臺灣臺北女子看守所99年8 月23日北女所戒字第0996000080
    號函附吳志祥之任職期間、隸屬科室、職稱、執勤地點、職
    務範圍( 參見本院訴字第300 號卷I第293-294 頁) 。
  8.士林看守所97年10月20日起迄98年4 月7 日止之戒護科勤務
    配置表( 參見法務部調查局北部地區機動工作組刑事卷II第
    48-133)。
四、事實欄貳二(二)部分( 即本院98訴字第300 號起訴犯罪事實甲
    二(七)部分)
    此部分犯罪事實有下列證據足資證明：
  1.被告吳志祥自白及證述(針對被告王佑文部分)
  98年4 月23日警詢( 參見士檢偵字第6085號卷I第159-160
    頁)。
  98年4 月23日偵訊( 參見士檢偵字第6085號卷I第190-191
    頁)。
  98年5 月14日偵訊( 參見士檢偵字第6085號卷Ⅳ第139-141
    頁)。
  98年5 月18日偵訊( 參見臺灣士林地方法院檢察署98年度偵
    字第9497號卷，下稱士檢偵字第9497號卷，第32-33 頁) 。
  98年5 月21日警詢( 參見士檢偵字第6085號卷Ⅳ第278-280
    頁)。
  98年6 月12日偵訊( 參見士檢偵字第6085號卷Ⅵ第109 頁)
    。
  98年8 月12日偵訊( 參見士檢偵字第6059號卷第245 頁)。
  100 年3 月29日本院準備程序( 參見本院訴字第300 號卷II
    第62頁) 。
  100 年5 月12日本院審理( 參見本院訴字第300 號卷II第
    203 頁) 。
  2.被告王佑文之自白及證述(針對被告吳志祥部分)
  98年5 月13日警詢( 參見士檢偵字第9497號卷第15-19頁)。
  98年5 月13日偵訊( 參見士檢偵字第9497號卷第24-27頁)。
  98年5 月18日偵訊( 參見士檢偵字第9497號卷第32-35頁)。
  98年5 月22日偵訊( 參見士檢偵字第9497號卷第38-39頁)。
  100 年3 月29日本院準備程序( 參見本院訴字第300 號卷II
    第62頁) 。
  100 年5 月12日本院審理( 參見本院訴字第300 號卷II第20
    3 頁) 。
  3.證人王雅芝即被告王佑文之妹妹於98年5 月13日警詢( 參見
    士檢偵字第9497號卷第2-4 頁) 、98年5 月13日偵訊( 參見
    士檢偵字第9497號卷第10-13 頁)證述。
  4.被告吳志祥住處搜索扣得之MP4 播放器4 台及其照片影本(
    參見士檢偵字第9497號卷第5-8 頁)。
  5.被告吳志祥使用之0000000000與謝坤晏使用之0000000000於
    98年3 月4 日20時49分之通訊監察譯文，提及其攜帶MP4 播
    放器入所之代價是1 萬5000元( 參見士檢偵字第6085號卷I
    第178-181 頁)。
  6.被告吳志祥與臺北看守所之98年1 月20日約僱人員僱傭契約
    書、吳志祥報到書、解僱公文簽收單各乙份( 參見士檢偵字
    第6085號卷Ⅶ第166-168 頁)。
  7.被告吳志祥之臺北看守所服務證明書乙份(參見本院訴字第
    300 號卷I第299頁)。
  8.臺北看守所98年5 月25日北所戒字第0980005645號函附「法
    務部所屬監獄、少年輔育院、技能訓練所、看守所、少年觀
    護所查禁違品項目表」( 參見法務部調查局北部地區機動工
    作組刑事卷II第219-223 ) 。
五、事實欄貳三(一)部分( 即本院98訴字第390 號起訴犯罪事實一
    (一)部分)
    此部分犯罪事實有下列證據足資證明：
  1.被告白朱成之自白
  98年10月22日偵訊( 參見臺灣士林地方法院檢察署98年度偵
    字第12753 號卷，下稱士檢偵字第12753 號卷，第111-113
    頁) 。
  98年10月28日偵訊( 參見士檢偵字第12753 號卷第139-140
    頁) 。
  100 年3 月29日本院準備程序( 參見本院98年度訴字第390
    號卷，下稱本院訴字第390 號卷，卷II第35頁) 。
  100 年5 月12日本院審理( 參見本院訴字第300 號卷II第20
    3 頁) 。
  2.被告鍾學文之自白及證述( 針對被告白朱成、彭綱振、陳志
    忠部分)
  98年8 月4 日偵訊( 參見臺灣士林地方法院檢察署98年度他
    字第2492號卷，下稱士檢他字第2492號卷，第104-106 頁)
    。
  98年8 月19日警詢( 參見士檢他字第2492號卷第155-159 頁
    )。
  98年8 月19日偵訊( 參見士檢他字第2492號卷第166-171 頁
    )。
  98年9 月8 日偵訊( 參見士檢他字第2492號卷第276-283 頁
    )。
  98年10月28日偵訊( 參見士檢偵字第12753 號卷第141 頁)
    。
  100 年3 月29日本院準備程序( 參見本院訴字第390 號卷II
    第35頁) 。
  100 年5 月12日本院審理( 參見本院訴字第300 號卷II第20
    3頁)。
  3.被告彭綱振之自白及證述( 針對被告白朱成、鍾學文、陳志
    忠部分)
  98年4 月23日警詢( 參見士檢偵字第6085號卷II第340-351
    頁)。
  98年7 月16日偵訊( 參見士檢偵字第9868號卷第77-78頁)。
  98年7 月24日偵訊( 參見士檢他字第2492號卷第62-65頁)。
  98年8 月19日警詢( 參見士檢他字第2492號卷第179-180 頁
    )。
  98年8 月19日偵訊( 參見士檢他字第2492號卷第184-185 頁
    )。
  98年9 月8 日偵訊( 參見士檢他字第2492號卷第281-283 頁
    ) 。
  100 年3 月29日本院準備程序( 參見本院訴字第390 號卷II
    第35頁) 。
  100 年5 月12日本院審理( 參見本院訴字第300 號卷II第
    203-204頁)
  4.被告陳志忠之自白及證述( 針對被告白朱成、鍾學文、彭綱
    振部分)
  98年8 月20日警詢( 參見士檢他字第2492號卷第249-253 頁
    )。
  98年8 月20日偵訊( 參見士檢他字第2492號卷第255-258 頁
    )。
  98年9 月15日偵訊( 參見士檢偵字第12753 號卷第36-38 頁
    )。
  98年10月28日偵訊( 參見士檢偵字第12753 號卷第139-140
    頁)。
  100 年3 月29日本院準備程序( 參見本院訴字第390 號卷II
    第35頁) 。
  100 年5 月12日本院審理( 參見本院訴字第300 號卷II第20
    4 頁)
  5.證人吳全恩之證述
  98年7 月28日偵訊( 參見士檢他字第2492號卷第77-80頁)。
  98年8 月19日警詢( 參見士檢他字第2492號卷第146-149 頁
    )。
  98年8 月19日偵訊( 參見士檢他字第2492號卷第150-151 頁
    )。
  6.臺灣臺北女子看守所99年8 月23日北女所戒字第0996000080
    號函附白朱成之任職期間、隸屬科室、職稱、執勤地點、職
    務範圍( 參見本院訴字第300 號卷I第29 3-294頁) 。
  7.臺灣臺北女子看守所99年8 月23日北女所戒字第0996000081
    號函附替代役彭綱振之任職期間、隸屬科室、職稱、執勤地
    點、職務範圍( 參見本院訴字第300 號卷I第296-297 頁)
    。
  8.臺灣臺北女子看守所99年8 月23日北女所戒字第0996000082
    號函附鍾學文於士林看守所收同時擔任雜役之期間、職務(
    參見本院訴字第390 號卷I第169-170 頁)。
  9.士林看守所97年10月20日起迄98年4 月7 日止之戒護科勤務
    配置表( 參見法務部調查局北部地區機動工作組刑事卷II第
    48-133頁) 。
  10.士林看守所97年10月25日起迄98年4 月8 日止之替代役勤務
    日誌( 參見法務部調查局北部地區機動工作組刑事卷II第13
    4-218 頁) 。
六、事實欄貳三(二)部分( 即本院98訴字第390 號起訴犯罪事實一
    (二)部分)
    此部分犯罪事實有下列證據足資證明：
  1.被告白朱成自白
  98年10月22日偵訊( 參見士檢偵字第12753 號卷第108-110
    頁) 。
  98年10月28日偵訊( 參見士檢偵字第12753 號卷第142頁)。
  100 年3 月29日本院準備程序( 參見本院訴字第390 號卷II
    第35頁) 。
  100 年5 月12日本院審理( 參見本院訴字第300 號卷II第20
    4 頁)
  2.被告彭綱振自白及證述( 針對被告白朱成、王秦萍、張玉華
    部分)
  98年7 月16日偵訊( 參見士檢偵字第9868號卷第79-80頁)。
  98年7 月24日偵訊( 參見士檢他字第2492號卷第62-65頁)。
  98年7 月28日偵訊( 參見士檢他字第2492號卷第81-82頁)。
  98年8 月19日警詢( 參見士檢他字第2492號卷第177 頁)。
  98年8 月19日偵訊( 參見士檢他字第2492號卷第185 頁)。
  98年9 月8 日偵訊( 參見士檢他字第2492號卷第282-283頁)
    。
  98年9 月15日偵訊( 參見士檢偵字第12753 號卷第43-44頁)
    。
  98年10月28日偵訊( 參見士檢偵字第12753 號卷第141-142
    頁)。
  100 年3 月29日本院準備程序( 參見本院訴字第390 號卷II
    第35頁) 。
  100 年5 月12日本院審理( 參見本院訴字第300 號卷II第20
    4 頁)
  3.被告王秦萍自白及證述( 針對被告白朱成、彭綱振、張玉華
    部分)
  98年7 月15日警詢( 參見士檢偵第9868號卷第3-15頁)。
  98年7 月15日偵訊( 參見士檢偵第9868號卷第60頁)。
  98年8 月5 日偵訊( 參見士檢他字第2492號卷第112-113頁)
    。
  98年8 月6 日警詢( 參見士檢偵第9868號卷第223-226頁)。
  98年8 月6 日偵訊( 參見士檢偵第9868號卷第240-241頁)。
  98年8 月12日偵訊( 參見士檢他字第2492號卷第123 頁)。
  98年9 月21日偵訊( 參見士檢偵字第12753 號卷第68-70 頁
    )。
  98年9 月29日偵訊( 參見士檢偵字第12753 號卷第86-87 頁
    )。
  98年12月25日本院準備程序( 參見本院訴字第300 號卷I第
    217 頁)。
  100 年3 月29日本院準備程序( 參見本院訴字第390 號卷II
    第35頁)。
  100 年5 月12日本院審理( 參見本院訴字第300 號卷II第20
    4 頁) 。
  4.被告張玉華自白及證述( 針對被告白朱成、彭綱振、王秦萍
    部分)
  98年7 月21日警詢( 參見士檢偵第9868號卷第141-142頁)。
  98年7 月21日偵訊( 參見士檢偵第9868號卷第179-180頁)。
  100 年3 月29日本院準備程序( 參見本院訴字第390 號卷II
    第35頁) 。
  100 年5 月12日本院審理( 參見本院訴字第300 號卷II第20
    4 頁)。
  5.白朱成等人代傳張玉華於97年10月15日寫予王秦萍的信件1
    封( 參見士檢偵第9868號卷第24-25 頁) 。信中提及「拿信
    的人是我的正董，他需要翁方彬幫他寫狀紙，……，寫狀沒
    多少錢，不要給主管( 白董) 拿，他做很多情給我」、「白
    董的事盡最大的力去做，他抽白長壽，天天喝茶」指示王秦
    萍要支付替白朱成的律師諮詢費、送菸、茶給白朱成。
  6.王秦萍依張玉華之指示行事後，於記事本97年10月15日之欄
    位上記載「送1 斤菸3 條、茶葉白共5,000 」( 參見士檢偵
    第9868號卷第46頁) 於97年10月28日欄位記載「謝律師5,00
    0 元」。
  7.臺北女子看守所99年8 月23日北女所戒字第0996000080號函
    附白朱成任職期間、隸屬科室、職稱、執勤地點、職務範圍
     (參見本院訴字第300 號卷I第29 3-294頁) 。
  8.臺北女子看守所99年8 月23日北女所戒字第0996000081號函
    附替代役謝坤晏及彭綱振之任職期間、隸屬科室、職稱、執
    勤地點、職務範圍( 參見本院訴字第300 號卷I第296-2 97
    頁) 。
  9.士林看守所97年10月20日起迄98年4 月7 日止之戒護科勤務
    配置表( 參見法務部調查局北部地區機動工作組刑事卷II第
    48-133頁) 。
  10.士林看守所97年10月25日起迄98年4 月8 日止之替代役勤務
    日誌( 參見法務部調查局北部地區機動工作組刑事卷II第13
    4-218 頁) 。
七、事實欄貳三(三)部分( 即本院98訴字第390 號起訴犯罪事實一
    (三)部分)
    此部分犯罪事實有下列證據足資證明：
  1.被告白朱成自白
  98年9 月9日偵訊( 參見士檢他字第2492號卷第303頁)。
  98年10月22日偵訊( 參見士檢偵字第12753 號卷第110-111
    頁)。
  98年10月28日偵訊( 參見士檢偵字第12753 號卷第143-146
    頁)。
  100 年3 月29日本院準備程序( 參見本院訴字第390 號卷II
    第36-37頁) 。
  100 年5 月12日本院審理( 參見本院訴字第300 號卷II第20
    4 頁) 。
  2.被告鍾學文自白及證述( 針對被告白朱成、彭綱振、劉彥霆
    、李憲璋部分)
  98年8 月4日偵訊( 參見士檢他字第2492號卷第104頁)。
  98年8 月19日警詢( 參見士檢他字第2492號卷第159-162 頁
    ) 。
  98年8 月19日偵訊( 參見士檢他字第2492號卷第166-171 頁
    )。
  98年9 月8 日偵訊( 參見士檢他字第2492號卷第276-283 頁
    )。
  98年10月28日偵訊( 參見士檢偵字第12753 號卷第143-146
    頁)
  100 年3 月29日本院準備程序( 參見本院訴字第390 號卷II
    第36-37頁)。
  100 年5 月12日本院審理( 參見本院訴字第300 號卷II第20
    4 頁)
  3.被告彭綱振自白及證述( 針對被告白朱成、鍾學文、劉彥霆
    、李憲璋部分)
  98年7 月24日偵訊( 參見士檢他字第2492號卷第63-65頁)。
  98年8 月19日警詢( 參見士檢他字第2492號卷第177-179 頁
    )。
  98年8 月19日偵訊( 參見士檢他字第2492號卷第185-193 頁
    )。
  98年10月28日偵訊( 參見士檢偵字第12753 號卷第143-146
    頁) 。
  100 年3 月29日本院準備程序( 參見本院訴字第390 號卷II
    第36-37頁) 。
  100 年5 月12日本院審理( 參見本院訴字第300 號卷II第20
    4 頁)。
  4.被告劉彥霆自白及證述( 針對被告白朱成、鍾學文、彭綱振
    、李憲璋部分)
  98年7 月27日偵訊( 參見士檢他字第2492號卷第71-73頁)。
  98年8 月19日警詢( 參見士檢他字第2492號卷第196-199 頁
    )。
  98年8 月19日偵訊( 參見士檢他字第2492號卷第202-204 頁
    )。
  98年9 月8 日偵訊( 參見士檢他字第2492號卷第278-283 頁
    )。
  5.被告李憲璋自白及證述( 針對被告白朱成、鍾學文、彭綱振
    、劉彥霆部分)
  98年8 月20日警詢( 參見士檢他字第2492號卷第215-221 頁
    ) 。
  98年8 月20日偵訊( 參見士檢他字第2492號卷第223-226 頁
    )。
  100 年3 月29日本院準備程序( 參見本院訴字第390 號卷II
    第36-37頁) 。
  100 年5 月12日本院審理( 參見本院訴字第300 號卷II第20
    4頁) 。
  6.證人謝坤晏證述
  98年8 月19日警詢( 參見士檢他字第2492號卷第132-135 頁
    )。
  98年8 月19日偵訊( 參見士檢他字第2492號卷第139-141 頁
    )。
  7.證人李雪花即被告李憲璋之母之證述
  98年8 月20日警詢( 參見士檢他字第2492號卷第206-208 頁
    ) 。
  98年8 月20日偵訊( 參見士檢他字第2492號卷第211-213 頁
    )。
  8.謝坤晏匯款至劉彥霆、鍾學文帳戶4000元之臺北看守所保管
    款收款收據2 紙( 參見士檢他字第2492號卷第137-138頁)。
  9.臺灣臺北女子看守所99年8 月23日北女所戒字第0996000080
    號函附白朱成之任職期間、隸屬科室、職稱、執勤地點、職
    務範圍( 參見本院訴字第300 號卷I第293-294 頁) 。
  10.灣臺北女子看守所99年8 月23日北女所戒字第0996000081號
    函附替代役彭綱振之任職期間、隸屬科室、職稱、執勤地點
    、職務範圍( 參見本院訴字第300 號卷I第296-297頁)。
  11.臺灣臺北女子看守所99年8 月23日北女所戒字第0996000082
    號函附鍾學文、劉彥霆於士林看守所收同時擔任雜役之期間
    、職務( 參見本院訴字第390 號卷I第169-170 頁) 。
  12.士林看守所97年10月20日起迄98年4 月7 日止之戒護科勤務
    配置表( 參見法務部調查局北部地區機動工作組刑事卷II第
    48-133頁)。
  13.士林看守所97年10月25日起迄98年4 月8 日止之替代役勤務
    日誌( 參見法務部調查局北部地區機動工作組刑事卷II第13
    4-218頁)。
  14.士林看守所98年5 月27日士所戒字第098000145 號函復檳榔
    為違禁物品及附上附「法務部所屬監獄、少年輔育院、技能
    訓練所、看守所、少年觀護所查禁違品項目表」( 參見法務
    部調查局北部地區機動工作組刑事卷II第224-228頁 )。
八、事實欄貳四(一)部分( 即本院98訴字第300 號起訴犯罪事實甲
    二(二)部分)
    此部分犯罪事實有下列證據足資證明：
  1.被告吳志祥自白及證述(針對被告謝坤晏部分)
  98年4 月23日警詢( 參見士檢偵字第6085號卷I第158-162
    頁)。
  98年4 月23日偵訊( 參見士檢偵字第6085號卷I第187-188
    、191-194頁)。
  98年5 月18日偵訊( 參見士檢偵字第9497號卷第31-35頁)。
  98年5 月21日偵訊( 參見士檢偵字第6085號卷Ⅳ第304頁)。
  98年8 月12日偵訊( 參見士檢偵字第6059號卷第243-244 頁
    )。
  100 年3 月29日本院準備程序( 參見本院訴字第300 號卷II
    第63-64 頁) 。
  100 年5 月12日本院審理( 參見本院訴字第300 號卷II第17
    204頁 ) 。
  2.被告謝坤晏自白及證述(針對被告吳志祥晏部分)
  98年4 月23日警詢( 參見士檢偵字第6085號卷I第278頁)。
  98年4 月23日偵訊( 參見士檢偵字第6085號卷I第291頁)。
  98年4 月28日偵訊( 參見士檢偵字第6085號卷III第135-137
    頁)。
  98年5 月4 日偵訊( 參見士檢偵字第6085號卷III第225頁)。
  98年5 月20日偵訊( 參見士檢偵字第6085號卷Ⅳ第217頁)。
  98年5 月21日警詢( 參見士檢偵字第6085號卷Ⅳ第245頁)。
  98年6 月2 日警詢( 參見士檢偵字第6085號卷Ⅴ第202頁)。
  98年6 月2 日偵訊( 參見士檢偵字第6085號卷Ⅴ第214頁)。
  98年8 月13日偵訊( 參見士檢偵字第6085號卷Ⅶ第161-162
    頁)。
  100 年3 月29日本院準備程序( 參見本院訴字第300 號卷II
    第63-64 頁) 。
  100 年5 月12日本院審理( 參見本院訴字第300 號卷II第20
    4-205 頁) 。
  3.證人鍾孟勳證述
  98年4 月23日警詢( 參見士檢偵字第6085號卷II第171-177
    頁)。
  98年4 月23日偵訊( 參見士檢偵字第6085號卷II第183-185
    頁)。
  4.證人劉惠玲證述
  98年4 月28日警詢( 參見士檢偵字第6085號卷III第153-156
    頁)。
  98年4 月28日偵訊( 參見士檢偵字第6085號卷III第160-162
    頁)。
  5.被告吳志祥使用之0000000000手機與被告謝坤晏使用之0000
    000000手機於98年2 月21日17時14分之通訊監察譯文，提及
    吳志祥請鍾孟勳寫字條給乾媽劉惠玲( 參見士檢偵字第6085
    號卷I第174-177 頁) 。
  6.被告吳志祥所寫劉惠玲電話之字條( 參見士檢偵字第6085號
    卷I第169 頁) 。
  7.被告吳志祥之記事本內頁記載鍾孟勳要支付其3,000 元(參
    見士檢偵字第6085號卷Ⅳ第298 頁)。
  8.臺灣臺北女子看守所99年8 月23日北女所戒字第0996000080
    號函附吳志祥之任職期間、隸屬科室、職稱、執勤地點、職
    務範圍( 參見本院訴字第300 號卷I第293-294 頁) 。
  9.臺北女子看守所99年8 月23日北女所戒字第0996000081號函
    附替代役謝坤晏之任職期間、隸屬科室、職稱、執勤地點、
    職務範圍( 參見本院訴字第300 號卷I第296-2 97頁) 。
  10.士林看守所97年10月20日起迄98年4 月7 日止之戒護科勤務
    配置表( 參見法務部調查局北部地區機動工作組刑事卷II第
    48-133頁)。
  11.士林看守所97年10月25日起迄98年4 月8 日止之替代役勤務
    日誌( 參見法務部調查局北部地區機動工作組刑事卷II第13
    4-218 頁)。
  12.士林看守所98年5 月27日士所戒字第098000145 號函復檳榔
    為違禁物品及附上附「法務部所屬監獄、少年輔育院、技能
    訓練所、看守所、少年觀護所查禁違品項目表」( 參見法務
    部調查局北部地區機動工作組刑事卷II第224-228頁 )。
九、事實欄貳四(二)部分( 即本院98訴字第300 號起訴犯罪事實甲
    二(三)部分)
    此部分犯罪事實有下列證據足資證明：
  1.被告吳志祥之自白
  98年4月23日警詢(參見士檢偵字第6085號卷I第158頁)。
  98年4月23日偵訊(參見士檢偵字第6085號卷I第191頁)。
  98年5月4日偵訊(參見士檢偵字第6085號卷III第224-225頁)
    。
  98年5 月18日偵訊( 參見士檢偵字第9497號卷第31頁)。
  98年8 月12日偵訊( 參見士檢偵字第6059號卷第244頁)。
  100 年3 月29日本院準備程序( 參見本院訴字第300 號卷II
    第63-64 頁) 。
  100 年5 月12日本院審理( 參見本院訴字第300 號卷II第20
    4頁) 。
  2.證人王俊傑之證述
  98年4 月29日警詢( 參見士檢偵字第6085號卷III第180-183
    頁)。
  98年4 月29日偵訊( 參見士檢偵字第6085號卷III第190-193
    頁)。
  3.證人張如君即王俊傑之女友之證述
  98年5 月19日偵訊( 參見士檢偵字第6059號卷第182-184 頁
    )。
  98年4 月29日偵訊( 參見士檢偵字第6085號卷III第201-202
    頁)。
  98年6 月11日警詢( 參見士檢偵字第6085號卷Ⅵ第36-237頁
    )。
  4.被告吳志祥使用之0000000000手機與謝坤晏使用之00000000
    00手機於98年2 月21日17時14分之通訊監察譯文，提及吳志
    祥要記王俊傑1500元的帳( 參見士檢偵字第6085號卷I第17
    4-177 頁)。
  5.被告吳志祥所寫王俊傑電話之字條( 參見士檢偵字第6085號
    卷I第169 頁)。
  6.被告吳志祥記載王俊傑要支付其1500元之記事本內頁( 參見
    士檢偵字第6085號卷Ⅳ第298 頁)。
  7.臺灣臺北女子看守所99年8 月23日北女所戒字第0996000080
    號函附吳志祥之任職期間、隸屬科室、職稱、執勤地點、職
    務範圍( 參見本院訴字第300 號卷I第29 3-294頁) 。
  8.士林看守所97年10月20日起迄98年4 月7 日止之戒護科勤務
    配置表( 參見法務部調查局北部地區機動工作組刑事卷II第
    48-133頁)。
十、事實欄貳四(三)部分( 即本院98訴字第300 號起訴犯罪事實甲
    二(四)部分)
    此部分犯罪事實有下列證據足資證明：
  1.被告吳志祥之自白
  98年5 月21日警詢( 參見士檢偵字第6085號卷Ⅳ第284頁)。
  98年5 月21日偵訊( 參見士檢偵字第6085號卷Ⅳ第304頁)。
  98年6 月2 日警詢( 參見士檢偵字第6085號卷Ⅴ第192-194
    頁)。
  98年6 月12日警詢( 參見士檢偵字第6085號卷Ⅵ第63-64 頁
    ) 。
  98年6 月12日偵訊( 參見士檢偵字第6085號卷Ⅵ第106-107
    頁)。
  98年8 月12日偵訊( 參見士檢偵字第6059號卷第244 頁) 。
  100 年3 月29日本院準備程序( 參見本院訴字第300 號卷II
    第64頁) 。
  100 年5 月12日本院審理( 參見本院訴字第300 號卷II第20
    4 頁) 。
  2.證人黃少宇於98年6 月16日偵訊證述( 參見士檢偵字第6085
    號卷Ⅵ第163-165 頁)。
  3.證人林佳郁即黃少宇之女友於於98年7 月3 日偵訊證述( 參
    見士檢偵字第6085號卷Ⅵ第261-263 頁)。
  4.臺灣臺北女子看守所99年8 月23日北女所戒字第0996000080
    號函附吳志祥之任職期間、隸屬科室、職稱、執勤地點、職
    務範圍( 參見本院訴字第300 號卷I第293-294 頁) 。
  5.士林看守所97年10月20日起迄98年4 月7 日止之戒護科勤務
    配置表( 參見法務部調查局北部地區機動工作組刑事卷II第
    48-133頁)。
十一、事實欄貳四(四)部分( 即本院98訴字第300 號起訴犯罪事實甲
    二(五)部分)
    此部分犯罪事實有下列證據足資證明：
  1.被告吳志祥之自白
  98年4 月23日警詢( 參見士檢偵字第6085號卷I第158頁)。
  98年5 月4 日偵訊( 參見士檢偵字第6085號卷III第225-226
    頁)。
  98年5 月18日偵訊( 參見士檢偵字第9497號卷第31-35頁)。
  98年5 月21日警詢( 參見士檢偵字第6085號卷Ⅳ第283頁)。
  98年8 月12日偵訊( 參見士檢偵字第6059號卷第244 頁)。
  100 年3 月29日本院準備程序( 參見本院訴字第300 號卷II
    第64頁) 。
  100 年5 月12日本院審理( 參見本院訴字第300 號卷II第20
    4 頁) 。
  2.證人張璟文之證述
  98年5 月13日警詢( 參見士檢偵字第6085號卷Ⅳ第15-17 頁
    )。
  98年5 月13日偵訊( 參見士檢偵字第6085號卷Ⅳ第109-111
    頁)。
  98年5 月18日偵訊( 參見士檢偵字第6085號卷Ⅳ第151-152
    頁)。
  3.證人張怡茹即張璟文之妹於98年5 月27日警詢證述( 參見士
    檢偵字第6085號卷Ⅴ第132-134 頁)。
  4.張璟文寫給被告吳志祥載明其妹張怡茹電話之紙條1 紙( 參
    見士檢偵字第6085號卷Ⅳ第295 頁)。
  5.臺北女子看守所99年8 月23日北女所戒字第0996000080 號
    函附吳志祥之任職期間、隸屬科室、職稱、執勤地點、職務
    範圍( 參見本院訴字第300 號卷I第293-294 頁) 。
  6.士林看守所97年10月20日起迄98年4 月7 日止之戒護科勤務
    配置表( 參見法務部調查局北部地區機動工作組刑事卷II第
    48-133頁)。
十二、事實欄貳四(五)部分( 即本院98訴字第300 起訴犯罪事實甲二
    (六)部分)
    此部分犯罪事實有下列證據足資證明：
  1.被告吳志祥之自白
  98年5 月21日警詢( 參見士檢偵字第6085號卷Ⅳ第284頁)。
  98年5 月21日偵訊( 參見士檢偵字第6085號卷Ⅳ第304頁)。
  98年6 月12日警詢( 參見士檢偵字第6085號卷Ⅵ第64-65頁)
    。
  98年6 月12日偵訊( 參見士檢偵字第6085號卷Ⅵ第107頁)。
  98年6 月17日偵訊( 參見士檢偵字第6085號卷Ⅵ第187-188
    頁)。
  98年8 月12日偵訊( 參見士檢偵字第6059號卷第244 頁) 。
  100 年3 月29日本院準備程序( 參見本院訴字第300 號卷II
    第64頁) 。
  100 年5 月12日本院審理( 參見本院訴字第300 號卷II第20
    4 頁) 。
  2.證人邢鎮康98年6 月17日偵訊證述( 參見士檢偵字第6085號
    卷Ⅵ第186-187 頁)。
  3.證人陳惠齡之證述
  98年6 月24日警詢證述( 參見士檢偵字第6085號卷Ⅵ第226-
    229 頁) 。
  98年6 月24日偵訊( 參見士檢偵字第6085號卷Ⅵ第235-237
    頁)。
  4.中華郵政股份有限公司98年6 月15日儲字第0980046566號函
    附邢鎮康之女邢琦桾於臺中五權路郵局帳戶基本資料及客戶
    歷史交易清單各乙份（參見士檢98年度偵字第6085號卷Ⅵ第
    230 頁至第233 頁）、中國信託商業銀行股份有限公司98年
    6 月2 日中信銀字第09822271207031號函附吳志祥帳戶基本
    資料暨帳戶歷史交易查詢乙份（法務部調查局北部地區機動
    工作組刑事卷II第897 頁至第899 頁），顯示陳惠齡於98年
    4 月13日有匯款3000元予吳志祥之事實。
  5.被告吳志祥與臺北看守所之98年1 月20日約僱人員僱傭契約
    書、吳志祥報到書、解僱公文簽收單各乙份( 參見士檢偵字
    第6085號卷Ⅶ第166-168 頁) 。
十三、事實欄貳五部分( 即本院98訴字第300 號起訴犯罪事實甲三
    (一)部分)
    此部分犯罪事實有下列證據足資證明：
  1.被告謝坤晏之自白
  98年4 月23日警詢( 參見士檢偵字第6085號卷I第280-281
    頁)。
  98年4 月23日偵訊( 參見士檢偵字第6085號卷I第289-290
    頁) 。
  98年4 月28日偵訊( 參見士檢偵字第6085號卷III第137頁)。
  98年5 月20日偵訊( 參見士檢偵字第6085號卷Ⅳ第217-219
    頁)。
  98年6 月2 日偵訊( 參見士檢偵字第6085號卷Ⅴ第214頁)。
  98年8 月13日偵訊( 參見士檢偵字第6085號卷Ⅶ第162-163
    頁) 。
  100 年3 月29日本院準備程序( 參見本院訴字第300 號卷II
    第65頁) 。
  100 年5 月12日本院審理( 參見本院訴字第300 號卷II第
    204 頁) 。
  2.證人洪曉玲98年3 月23日偵訊證述( 參見士檢偵字第6085號
    卷I第340-351 頁)。
  3.證人楊宇民98年3 月24日偵訊證述( 參見士檢偵字第6085號
    卷I第354-358 頁)。
  4.楊宇民寄給洪曉玲之信件乙份( 參見士檢偵字第6085號卷I
    第360-364 頁)。
  5.臺北女子看守所99年8 月23日北女所戒字第0996000081號函
    附替代役謝坤晏之任職期間、隸屬科室、職稱、執勤地點、
    職務範圍( 參見本院訴字第300 號卷I第296-297頁) 。
十四、事實欄貳六部分( 即本院98訴字第300 號起訴犯罪事實甲三
    (二)部分)
    此部分犯罪事實有下列證據足資證明：
  1.被告彭綱振自白及證述(針對被告謝坤晏部分)
  98年5 月12日偵訊( 參見士檢偵字第6085號卷Ⅳ第41-47 頁
    ) 。
  98年5 月21日警詢( 參見士檢偵字第6085號卷Ⅳ第262-265
    頁)。
  98年5 月21日偵訊( 參見士檢偵字第6085號卷Ⅳ第262-265
    、273頁)。
  98年6 月2 日偵訊( 參見士檢偵字第6085號卷Ⅴ第176-179
    頁)。
  98年7 月16日偵訊( 參見士檢偵字第9868號卷第76-77頁)
    。
  98年8 月13日偵訊( 參見士檢偵字第6085號卷Ⅶ第164 頁)
    。
  100 年3 月29日本院準備程序( 參見本院訴字第300 號卷II
    第65頁) 。
  100 年5 月12日本院審理( 參見本院訴字第300 號卷II第
    204 頁) 。
  2.被告謝坤晏自白及證述(針對被告彭綱振部分)
  98年4 月23日警詢( 參見士檢偵字第6085號卷I第279-280
    頁)。
  98年4 月23日偵訊( 參見士檢偵字第6085號卷I第293頁)
    。
  98年4 月28日偵訊( 參見士檢偵字第6085號卷III第132-133
    頁)。
  98年5月20日偵訊(參見士檢偵字第6085號卷Ⅳ第219頁)。
  98年5 月21日警詢( 參見士檢偵字第6085號卷Ⅳ第242-243
    頁)。
  98年5 月21日偵訊( 參見士檢偵字第6085號卷Ⅳ第257-258
    頁)。
  98年6 月2 日警詢( 參見士檢偵字第6085號卷Ⅴ第202-204
    頁)。
  98年6 月2 日偵訊( 參見士檢偵字第6085號卷Ⅴ第214頁)
    。
  98年8 月13日偵訊( 參見士檢偵字第6085號卷Ⅶ第163-164
    頁)。
  100 年3 月29日本院準備程序( 參見本院訴字第300 號卷II
    第65頁) 。
  100 年5 月12日本院審理( 參見本院訴字第300 號卷II第
    204 頁) 。
  3.證人陳志忠之證述
  98年9 月15日警詢( 參見士檢偵字第12753 號卷第23-26 頁
    ) 。
  98年9 月15日偵訊( 參見士檢偵字第12753 號卷第36-38 頁
    ) 。
  4.證人沈岐武於98年6 月26日警詢之證述( 參見士檢偵字第60
    85號卷Ⅵ第244-245 頁)。
  5.證人陳秀美即陳志忠之姊姊之證述
  98年5 月27日警詢( 參見士檢偵字第6085號卷Ⅴ第136-138
    頁)。
  98年6 月1 日偵訊( 參見士檢偵字第6085號卷Ⅴ第142-143
    頁)。
  98年6 月2 日偵訊( 參見士檢偵字第6085號卷Ⅴ第176-179
    頁)。
  6.臺北女子看守所99年8 月23日北女所戒字第0996000081號函
    附替代役謝坤晏及彭綱振之任職期間、隸屬科室、職稱、執
    勤地點、職務範圍( 參見本院訴字第300 號卷I第296-2 97
    頁) 。
  7.士林看守所97年10月25日起迄98年4 月8 日止之替代役勤務
    日誌( 參見法務部調查局北部地區機動工作組98年8 月17日
    移送卷II第134-218頁)。
貳、臺北監獄人員部分
一、事實欄參一部分( 即本院99訴字第41號起訴犯罪事實一(一)部
    分)
  (一)此部分犯罪事實有下列證據足資證明：
  1.被告許俊爵之自白及證述(針對被告陳淑娟、甘家銘部分)
  98年10月13日警詢( 參見臺灣士林地方法院檢察署98年度他
    字第2767號卷，下稱士檢他字第2767號卷，第0000-000頁)
    。
  98年10月13日偵訊( 參見士檢他字第2767號卷第296-302 頁
    )。
  98年10月16日偵訊( 參見臺灣士林地方法院檢察署98年度偵
    字第14230號卷，下稱士檢偵字第14230號卷，第8-10頁) 。
  98年10月23日警詢( 參見士檢偵字第14230 號卷第47-49 頁
    )。
  98年10月23日偵訊( 參見士檢偵字第14230 號卷第60-61 頁
    )。
  99年3 月10日本院準備程序( 參見本院99年度訴字第41號卷
    ，下稱本院訴字第41號卷，卷I第71-75 頁) 。
  100 年5 月12日本院審理( 參見本院訴字第300 號卷II第20
    4 頁)
  2.被告陳淑娟之自白及證述(針對被告許俊爵部分)
  98年10月13日警詢( 參見士檢他字第2767號卷第207-214 頁
    )。
  98年10月13日偵訊( 參見士檢他字第2767號卷第223-225 頁
    、第272-275 頁)
  98年10月16日偵訊( 參見士檢偵字第14230 號卷第8-10頁)
    。
  99年3 月10日本院準備程序( 參見本院訴字第41號卷I第71
    -75 頁)。
  100 年5 月12日本院審理( 參見本院訴字第300 號卷II第20
    4 頁) 。
  3.被告甘家銘之自白(針對被告許俊爵部分)
  98年10月13日警詢( 參見士檢他字第2767號卷第232-235 頁
    )。
  98年10月13日偵訊( 參見士檢他字第2767號卷第264-266 頁
    、272-275 頁) 。
  98年10月16日偵訊( 參見士檢偵字第14230 號卷第8-10頁)
    。
  99年3 月10日本院準備程序( 參見本院訴字第41號卷I第71
    -75 頁) 。
  100 年5 月12日本院審理( 參見本院訴字第300 號卷II第20
    4 頁)。
  4.被告許俊爵代傳甘家銘寫給陳淑娟之信件4 封扣案( 參見士
    檢他字第2767號卷第238-242 頁) 。
  5.臺北監獄99年8 月26日北監人字第0992200591號函許俊爵於
    臺北監獄任職期間、職稱、隸屬科室、職務範圍及地點( 本
    院訴字第41號卷I第88頁) 。
  6.臺北監獄98年10月23日北監戒字第0981010022號函許俊爵之
    人事資料乙紙( 參見士檢偵字第14230 號卷第66-67 頁)。
  7.臺北監獄98年10月23日北監戒字第0981010022號函復依據監
    獄行刑法第66條( 受刑人發受書信之檢閱及限制) 、第70條
     (送入物品之限制) 暨其施行細則第83條( 寄送物品應予檢
    查) 以及該監訂定之收容人郵寄包裹管理要點等之規定，私
    下挾帶、遞送信件、紙條、衣物、香菸或茶葉等物品，確屬
    違反戒護管理勤務之行為( 參見士檢偵字第14230 號卷第66
    頁)。
  (二)起訴書認被告陳淑娟交付被告之博美狗乙隻，亦係陳淑娟與
    甘家銘共同行賄許俊爵之物品，即係許俊爵收賄之物品。惟
    被告許俊爵及其辯護人辯稱：那隻博美狗是陳淑娟無償贈與
    ，與本件並無對價關係等語。被告陳淑娟、甘家銘辯稱：那
    隻博美狗原是林春美所有，後來林春美叫我幫忙送給別人領
    養，不收任何對價，後來許俊爵願意領養，所以就依林春美
    的原意，無償送給許俊爵，並非我行賄許俊爵的對價；該隻
    博美狗已經很老，可能沒有人要領養等語。經查，證人林春
    美於本院100 年3 月31日審理時結證稱：本案的博美狗原是
    我的，它在陳淑娟開設的動物醫院生產，所以我認識陳淑娟
    ；我家因已另有1 隻公的博美狗，養比較久，本案博美狗我
    買回來與公狗配對，我養了3 年，已經不能生產，後來我不
    想養那麼多狗，就決定把它送人領養，所以於交給陳淑娟的
    獸醫院幫我處理，請陳淑娟將它送給喜歡的人領養，沒有收
    取任何費用或報酬；我後來知道陳淑娟把該博美狗送給許俊
    爵，陳淑娟說領養的人很喜歡它，許俊爵有拍攝該狗的照片
    給我看，我確認許俊爵的狗就是我請陳淑娟送人領養的狗；
    97年9 月時該隻博美狗應該8 、9 歲，很老了，沒有什麼價
    值了等語屬實在卷( 參見本院訴字第41號卷I第112-116 頁
    ) ，復有該隻博美狗照片1 張附卷( 參見本院訴字第41號卷
    I第120 頁) ，可證該博美狗年紀已大，價值甚微，陳淑娟
    純粹幫忙林春美將狗無償贈與許俊爵飼養，非用以作為行賄
    許俊爵之物品，與陳淑娟與甘家銘共同行賄許俊爵代傳香菸
    間，並無對價關係，不應算入雙方行賄、收賄物品之項目內
    。是陳淑娟、甘家銘共同行賄而交付許俊爵之賄賂，僅有陳
    淑娟給予許俊爵之寵物狗開刀治療、美容之高額折扣優惠及
    免費之狗罐頭飼料、洗澡服務，價值總計3,000 元。
二、事實欄參二部分( 即本院99訴字第41號起訴犯罪事實一(二)部
    分)
    此部分犯罪事實有下列證據足資證明：
  1.被告許俊爵之自白及證述(針對被告王秦萍、張玉華部分)
  98年10月13日警詢( 參見士檢他字第2767號卷第0000-000頁
    )。
  98年10月13日偵訊( 參見士檢他字第2767號卷第296-302 頁
    )。
  98年10月16日偵訊( 參見士檢偵字第14230 號卷第8 頁)。
  98年10月23日警詢( 參見士檢偵字第14230 號卷第46-47 頁
    )。
  98年10月23日偵訊( 參見士檢偵字第14230 號卷第60-61 頁
    ) 。
  99年3 月10日本院準備程序( 參見本院訴字第41號卷I第71
    -75 頁) 。
  100 年5 月12日本院審理( 參見本院訴字第300 號卷II第20
    5 頁)
  2.被告王秦萍之自白及證述(針對被告許俊爵部分)
  98年7月15日警詢(參見士檢偵字第9868號卷第13-14頁)。
  98年10月16日偵訊( 參見士檢偵字第14230 號卷第6-8頁)。
  98年12月25日本院準備程序( 參見本院訴字第300 號卷I第
    217 頁)。
  99年3 月10日本院準備程序( 參見本院99年度訴字第41號卷
    ，下稱本院訴字第41號卷，卷I第71-75 頁) 。
  100 年3 月29日本院準備程序( 參見本院訴字第41號卷I第
    110頁) 。
  100 年5 月12日本院審理( 參見本院訴字第300 號卷II第20
    5 頁)
  3.被告張玉華之自白
  98年10月20日偵訊( 參見士檢偵字第14230 號卷第6-8 頁)
    。
  100 年3 月29日本院準備程序( 參見本院訴字第41號卷I第
    110 頁) 。
  100 年5 月12日本院審理( 參見本院訴字第300 號卷II第20
    5 頁)。
  4.證人陳淑娟98年10月13日警詢證述( 參見士檢他字第2767號
    卷第211 頁)。
  5.證人甘家銘98年10月13日偵訊證述( 參見士檢他字第2767號
    卷第266-269 頁)。
  6.許俊爵代傳張玉華於98年2 月16日、3 月5 日、4 月24日、
    4 月30日、6 月28日予王秦萍的信件數封( 參見士檢偵字第
    9868號卷第30-43 頁、他字第2767號卷第238-242 頁) 。於
    98年4 月24日、4 月30日及6 月28日所寫信件內容記載「銘
    嫂( 指陳淑娟) 會打電話給寶哥( 哥們，指許俊爵) ，往後
    可自己處理，細節請教銘嫂，禮盒裡包個紅包」、「寶哥很
    客氣要銘兄來跟我說，叫我們以後別那麼客氣」及「拜託寶
    哥」等語。
  7.王秦萍之98年記事本乙冊( 參見士檢偵字第9868號卷第52頁
    ，扣押物編號B-01-10)，於記事本之98年4 月29日欄位上記
    載「寶哥12,000」。
  8.臺北監獄99年8 月26日北監人字第0992200591號函許俊爵於
    臺北監獄任職期間、職稱、隸屬科室、職務範圍及地點( 本
    院訴字第41號卷I第88頁) 。
  9.臺北監獄98年10月23日北監戒字第0981010022號函許俊爵之
    人事資料乙紙( 參見士檢偵字第14230 號卷第66-67 頁)。
  10.臺北監獄98年10月23日北監戒字第0981010022號函復依據監
    獄行刑法第66條( 受刑人發受書信之檢閱及限制) 、第70條
     (送入物品之限制) 暨其施行細則第83條( 寄送物品應予檢
    查) 以及該監訂定之收容人郵寄包裹管理要點等之規定，私
    下挾帶、遞送信件、紙條、衣物、香菸或茶葉等物品，確屬
    違反戒護管理勤務之行為( 參見士檢偵字第14230 號卷第66
    頁) 。
參、本院人員部分
一、事實欄肆一部分( 即本院98訴字第300 號起訴犯罪事實乙一
    部分)
    此部分犯罪事實有下列證據足資證明：
  1.被告蔡維成自白
  98年5 月27日偵訊( 參見士檢偵字第6085號卷Ⅴ第125-126
    頁)。
  98年6 月10日警詢( 參見士檢偵字第6085號卷Ⅵ第19-20 頁
    )。
  98年6 月10日偵訊( 參見士檢偵字第6085號卷Ⅵ第25-27頁)
    。
  98年7 月3 日警詢( 參見士檢偵字第6085號卷Ⅶ第36頁)。
  98年7 月3 日偵訊( 參見士檢偵字第6085號卷Ⅶ第38-39 頁
    )。
  98年7 月10日偵訊( 參見士檢偵字第6085號卷Ⅶ第66頁)。
  100 年3 月29日本院準備程序( 參見本院訴字第300 號卷II
    第65頁) 。
  100 年5 月12日本院審理( 參見本院訴字第300 號卷II第20
    5 頁) 。
  2.證人王秦萍之證述
  98年6 月8 日警詢（參見士檢偵字第6085號卷Ⅴ第272-276
    頁）。
  98年5 月25日偵訊( 參見士檢偵字第6059號卷第207-209 頁
    )。
  98年6 月8 日偵訊( 參見士檢偵字第6085號卷Ⅴ第279-281
    頁)。
  98 年6 月16日偵訊( 參見士檢他字第2051號卷第33-34頁)
    。
  98年7 月8 日偵訊( 參見士檢他字第2051號卷第160-168 頁
    )。
  98年7 月13日偵訊( 參見士檢他字第2051號卷第198 頁)。
  98年7 月15日警詢( 參見士檢偵第9868號卷第3-15頁)。
  98年8 月12日偵訊( 參見士檢偵第9868號卷第246-247 頁)
    。
  98年12月25日本院準備程序( 參見本院訴字第300 號卷I第
    217 頁)。
  3.證人張玉華之證述
  98年7月3日警詢(參見士檢偵字第6085號卷Ⅶ第19-21頁)。
  98年7月3日偵訊(參見士檢偵字第6085號卷Ⅶ第23-24頁)。
  98年7月21日警詢( 參見士檢偵第9868號卷第140-141頁)。
  4.證人趙翎彤之證述
  98年5 月19日偵訊( 參見士檢偵字第6059號卷第166頁)。
  98年5 月25日偵訊( 參見士檢偵字第6059號卷第207-209 頁
    )。
  5.證人周信吉即臺灣嘉義地方法院檢察署法警長98年7 月3 日
    偵訊證述( 參見士檢偵字第6085號卷Ⅵ第255-257 頁) 。
  6.王秦萍之記事本影印紙數張( 參見士檢他字第2051號卷第35
    -39 頁) 。於記事本97年10月30日欄位記載「蔡士林10000
    」，於記事本後摘記「97.10.30拿10000 士林蔡，至嘉義」
    等語。
  7.張玉華於98年1 月11日寫給王秦萍之信件中，指示王秦萍要
    送禮、送菸給蔡維成( 參見士檢偵第9868號卷第31-33 頁)
    。
  8.本院職員名冊乙份( 參見士檢偵字第1512號卷第206 頁) ，
    證明被告蔡維成係本院法警之事實。
二、事實欄肆二部分( 即本院98訴字第300 號起訴犯罪事實乙(二)
    部分)
    此部分犯罪事實有下列證據足資證明：
  1.被告蔡維成自白
  98年6 月10日偵訊( 參見士檢偵字第6085號卷Ⅵ第23-25 頁
    ) 。
  98年7 月3 日警詢( 參見士檢偵字第6085號卷Ⅶ第32-36 頁)
    。
  98年7 月3 日偵訊( 參見士檢偵字第6085號卷Ⅶ第38-40 頁
    ) 。
  98年7 月10日偵訊( 參見士檢偵字第6085號卷Ⅶ第66-67 頁
    ) 。
  100 年3 月29日本院準備程序( 參見本院訴字第300 號卷II
    第66頁) 。
  100 年5 月12日本院審理( 參見本院訴字第300 號卷II第20
    5 頁) 。
  2.證人趙翎彤之證述
  98年4 月23日警詢( 未供出全部事實，參見士檢偵字第6059
    號卷第3-14頁) 。
  98年4 月23日偵詢( 未供出全部事實，參見士檢偵字第6059
    號卷第28-30 頁) 。
  98年5 月1 日偵詢( 未供出全部事實，參見士檢偵字第6059
    號卷第126-130 頁) 。
  98年5 月7 日偵詢( 未供出全部事實，參見士檢偵字第6059
    號卷第145-147 頁) 。
  98年5 月19日偵詢( 參見士檢偵字第6059號卷第166-168 頁
    )。
  98年5 月25日偵訊( 參見士檢偵字第6059號卷第221-222 頁
    )。
  98年5 月26日警詢( 參見士檢偵字第6059號卷第230-231 頁
    )。
  98年7 月6 日偵訊( 參見士檢偵字第6085號卷Ⅶ第47-52 頁
    )。
  3.證人楊朝欽之證述
  98年4 月23日偵訊( 未供出全部事實，參見士檢偵字第6085
    號卷III第23-24 頁) 。
  98年4 月29日偵訊( 未供出全部事實，參見士檢偵字第6085
    號卷III第167-170 頁) 。
  98年6 月10日偵訊( 參見士檢偵字第6085號卷Ⅵ第10頁)。
  4.本院97年12月11日拘留室監視錄影翻拍照片18張（參見士檢
    偵字第6085號卷II第98-116 頁）。
  5.趙翎彤98年3 月13日庭呈其所拍攝之伊婷時空膠囊照片8 張
    ( 參見士檢偵字第1512號卷I第106-109 頁）。
  6.趙翎彤使用之0000000000門號97年10月1 日至98年2 月9 日
    雙向通聯紀錄（士檢98年度偵字第6085號卷II第63頁），顯
    示蔡維成於97年12月11日與趙翎彤連絡之事實。
  7.本院職員名冊乙份( 參見士檢偵字第1512號卷第206 頁) ，
    證明被告蔡維成係本院法警之事實。
肆、林一舉與楊朝欽、趙翎彤部分
一、事實欄伍一(一)至(五)部分( 即本院98訴字第300 號起訴犯罪事
    實丙(一)至(五)部分)
    此部分犯罪事實有下列證據足資證明：
  1.被告林一舉之自白
  98年5 月26日警詢( 參見士檢偵字第6085號卷Ⅴ第82-84 頁
    ) 。
  98年5月26日偵訊( 參見士檢偵字第6085號卷Ⅴ第110頁)。
  98年6 月12日警詢( 參見士檢偵字第6085號卷Ⅵ第47-49頁)
    。
  98年6 月12日偵訊( 參見士檢偵字第6085號卷Ⅵ第99-100頁
    )。
  98年7 月20日偵訊( 參見士檢偵字第6085號卷Ⅶ第77-78 頁
    ) 。
  100 年3 月29日本院準備程序( 參見本院訴字第300 號卷II
    第66頁) 。
  100 年5 月12日本院審理( 參見本院訴字第300 號卷II第20
    5 頁) 。
  2.被告林一舉於97年3 月20日具狀聲請變更偵查開庭期日，狀
    紙後附偽造之國泰綜合醫院97年3 月18日林一舉診斷證明書
    乙份( 參見臺灣基隆地方法院檢察署97年度偵字第6 號卷，
    下稱基檢偵字第6 號卷，第91-95 頁)。
  3.被告林一舉於97年5 月22日具狀聲請變更偵查開庭期日，狀
    紙後附偽造之國泰綜合醫院97年5 月16日林一舉診斷證明書
    及變造之國泰綜合醫院97年4 月14日心臟核醫報告各乙份(
    參見基檢偵字第6 號卷第148-153 頁)。
  4.被告林一舉於97年11月2 日具狀聲請變更法院開庭期日，狀
    紙後附偽造之國泰綜合醫院97年10月23日林一舉診斷證明書
    乙份( 參見臺灣基隆地方法院97年度訴字第1483號卷，下稱
    基院訴字第1483號卷，第12-15 頁)。
  5.被告林一舉於於97年11月29日具狀聲請變更法院開庭期日狀
    紙後附偽造之97年11月28日「國泰綜合醫院住院診療計畫」
    及「財團法人國泰綜合醫院住院通知單」各乙份( 參見基院
    訴字第1483號卷第29-34 頁)。
  6.被告林一舉於於97年12月5 日具狀聲請變更開庭期日及具狀
    聲請停止審判，兩份狀紙均後附偽造之國泰綜合醫院97年12
    月4 日林一舉診斷證明書各乙份份( 參見基院訴字第1483號
    卷第50-59 頁)。
  7.國泰綜合醫院98年7 月2 日(98)管歷字第973 號函復上開診
    斷證明書、心臟核醫報告遭修改偽造之事實( 參見士檢偵字
    第6085號卷Ⅶ第13-18 頁) 。
二、事實欄伍二部分( 即本院98訴字第300 號起訴犯罪事實丙(六)
    部分)
    此部分犯罪事實有下列證據足資證明：
  1.被告林一舉之自白及證述(針對趙翎彤、楊朝欽部分)
  98年5月26日警詢( 參見士檢偵字第6085號卷Ⅴ第84-85頁)
    。
  98年5 月26日偵訊( 參見士檢偵字第6085號卷Ⅴ第109-111
    頁)。
  98年6 月12日偵訊( 參見士檢偵字第6085號卷Ⅵ第100-101
    頁)。
  98年7月20日偵訊(參見士檢偵字第6085號卷Ⅶ第78頁)。
  98年8 月12日偵訊( 參見士檢偵字第6059號卷第247-248 頁
    )。
  100 年3 月29日本院準備程序( 參見本院訴字第300 號卷II
    第66 頁) 。
  100 年5 月12日本院審理( 參見本院訴字第300 號卷II第20
    5 頁) 。
  2.被告趙翎彤之自白及證述(針對林一舉部分)
  98年1 月17日偵訊( 未全部自白，參見士檢他字第185 號卷
    第28-33 頁) 。
  98年3 月13日偵訊( 參見士檢偵字第1512號卷第101-103 頁
    )。
  98年4 月23日警詢( 參見士檢偵字第6059號卷第3-14頁)。
  98年4 月23日偵詢( 參見士檢偵字第6059號卷第30-33頁)。
  98年5 月1 日偵詢( 參見士檢偵字第6059號卷第122-125 頁
    )。
  98年5 月7 日偵詢( 參見士檢偵字第6059號卷第139-141 頁
    )。
  98年6 月15日偵訊( 參見士檢偵字第6085號卷Ⅵ第134 、13
    8-139 頁) 。
  98年7 月6 日偵訊( 參見士檢偵字第6085號卷Ⅶ第52頁)。
  98年8 月12日偵訊( 參見士檢偵字第6059號卷第242-243 頁
    )。
  100 年3 月29日本院準備程序( 參見本院訴字第300 號卷II
    第66 頁) 。
  100 年5 月12日本院審理( 參見本院訴字第300 號卷II第20
    5 頁) 。
  3.被告楊朝欽之自白及證述(針對林一舉部分)
  98年4 月23日警詢( 參見士檢偵字第6085號卷III第1-5頁)。
  98年4 月23日偵訊( 參見士檢偵字第6085號卷III第20-23 頁
    )。
  98年4 月29日偵訊( 參見士檢偵字第6085號卷III第170-171
    頁)。
  98年5 月4 日偵訊( 參見士檢偵字第6085號卷III第221-223
    頁)。
  98年7 月6 日偵訊( 參見士檢偵字第6085號卷Ⅶ第-52頁)。
  98年8 月12日偵訊( 參見士檢偵字第6059號卷第246頁)。
  100 年3 月29日本院準備程序( 參見本院訴字第300 號卷II
    第66頁) 。
  100 年5 月12日本院審理( 參見本院訴字第300 號卷II第20
    5 頁) 。
  4.證人吳志祥之證述
  98年4 月23日偵訊( 參見士檢偵字第6085號卷I第193-194
    頁)。
  98年5 月14日偵訊( 參見士檢偵字第6085號卷Ⅳ第143-144
    頁)。
  98年8 月12日偵訊( 參見士檢偵字第6059號卷第240-243 頁
    )。
  5.楊朝欽於97年12月9 日之具保停止羈押聲請狀及偽造之馬偕
    醫院診斷證明書、內科大腸內視鏡檢查報告各乙份( 參見士
    檢他字第185 號卷第13-20 頁) ，證明被告等人行使偽造私
    文書之事實。
  6.被告楊朝欽於本院97年度聲字第2000號聲請交保乙案，於97
    年12月25日之調查筆錄中陳述患有大腸癌之事實，此有本院
    7 年12月25日之調查筆錄乙份( 參見士檢偵字第6085號卷II
    第252-254 頁) 在卷可憑。
  7.馬偕醫院97年12月26日馬院醫事字第0970004639號函( 參見
    士檢偵字第6085號卷II第241 頁) ，證明楊朝欽之診斷證明
    書及大腸內視鏡檢查報告係偽造之事實。
  8.證人吳佳憲即馬偕醫院胃腸科主治醫師、黃秋萍即馬偕醫院
    業務課副課長於98年5 月7 日偵訊證述楊朝欽之馬偕醫院診
    斷證明書及內科大腸內視鏡檢查報告係偽造或變造之事實(
    參見士檢偵字第6085號卷Ⅳ第4-6 頁) 。
三、事實欄伍三部分( 即本院98訴字第300 號起訴犯罪事實丙(七)
    部分)
    此部分犯罪事實有下列證據足資證明：
  1.被告林一舉之自白
  98年6 月12日偵訊( 參見士檢偵字第6085號卷Ⅵ第101-102
    頁)。
  98年7 月20日偵訊( 參見士檢偵字第6085號卷Ⅶ第78頁)。
  98年8 月12日偵訊( 參見士檢偵字第6059號卷第247-248 頁
    )。
  100 年3 月29日本院準備程序( 參見本院訴字第300 號卷II
    第66頁) 。
  100 年5 月12日本院審理( 參見本院訴字第300 號卷II第17
    5頁) 。
  2.證人趙翎彤之證述
  98年1 月17日偵訊(參見士檢他字第185號卷第28-33頁)。
  98年5 月1 日偵詢( 參見士檢偵字第6059號卷第125-126 頁
    ) 。
  98年6 月15日偵訊( 參見士檢偵字第6085號卷Ⅵ第137-138
    頁)
  98年8 月12日偵訊( 參見士檢偵字第6059號卷第247-248 頁
    )。
伍、綜上，本件事證明確，被告魏仲鳴等人事實欄所載犯行，洵
    堪認定，應依法論科。
陸、論罪科刑
一、所犯罪名及罪數
  (一)被告魏仲鳴
  1.按所謂之違背職務，則係指依其職務範圍內，應為而不為，
    或不應為而為者而言。又行賄及收賄之客體有二，一為賄賂
    ，一為不正利益。所謂「賄賂」，指金錢或可以金錢計算之
    財物而言。而所謂「不正利益」，則指賄賂以外，足以供人
    需要，或滿足人之欲望之一切有形、無形之利益而言。
  2.被告魏仲鳴就事實欄貳一(一)所示對於違背職務之行為收受被
    告楊朝欽、趙翎彤共謀交付之賄款，就事實欄貳一(二)所示對
    於違背職務之行為收受被告張玉華、王秦萍共謀交付之賄款
    ，核其所為係犯貪污治罪條例第4 條第1 項第5 款之公務員
    對於違背職務之行為收受賄賂罪。
  3.按所謂接續犯之包括一罪，係指數行為於同時同地或密切接
    近之時地實施，侵害同一法益，各行為之獨立性極為薄弱，
    依一般社會健全概念，在時間差距上，難以強行分開，在刑
    法評價上，以視為數個舉動之接續施行，合為包括之一行為
    予以評價，較為合理，則屬接續犯，而為包括之一罪（最高
    法院86年度臺上字第3295號判例參照）。又按貪污治罪條例
    規定對於違背職務之行為或對於職務上之行為，要求（行求
    ）、期約、收受（交付）賄賂或其他不正利益之犯罪（同條
    第4 條第1 項第5 款、第5 條第1 項第3 款、第11條第1 項
    、第3 項），如行為人基於單一犯意，以實現同一個犯罪目
    的（違背職務上之行為或職務上之行為），先後數次要求（
    行求）、期約或收受（交付）賄賂或不正利益之行為（例如
    前金、後謝等），均係侵害同一國家法益，在刑法評價上，
    其先後數次舉動僅為全部犯罪行為之一部，應依接續犯理論
    ，合為包括的一罪予以評價，較為合理( 最高法院97年台上
    字第4079號判決意旨參照) 。再按要求期約或收受賄賂罪所
    保護之法益為國家公務執行之公正，故公務員因某種職務同
    時向數人受賄，其所侵害之法益仍屬一個，祇成立單純一罪
    ( 最高法院28年上字第3136號、69年台上字第1414號判例參
    照) 。查被告魏仲鳴就事實欄貳一(一)部分，先後2 次收受被
    告趙翎彤、楊朝欽共謀交付之賄賂，犯罪手法及構成要件均
    相同，且自始即以由魏仲鳴分別幫楊朝欽挾帶遞送香菸、代
    傳信件為目的；就事實欄貳一(二)部分先後數次收受被告王秦
    萍、張玉華共謀交付之賄賂，犯罪手法及構成要件均相同，
    且自始即以由魏仲鳴分別幫張玉華挾帶遞送香菸、代傳信件
    為目的；就事實欄貳一(一)、(二)部分先後2 次收受賄賂犯行；
    犯罪手法及構成要件均相同，皆以由魏仲鳴分別幫楊朝欽、
    張玉華挾帶遞送香菸、代傳信件為目的，且具有時間( 僅相
    隔1 月) 、場所( 均在士所或其附近) 之密接關連性；顯係
    均基於一個犯罪決意，並侵害同一法益，各行為之獨立性極
    為薄弱，依前揭判例及判決意旨，合為包括之一行為予以評
    價，較為合理，應論以接續犯，僅成立一罪( 參見附表編號
    1) 。
  (二)被告吳志祥
  1.就事實欄貳二(一)部分對於違背職務之行為，收受被告趙翎彤
    交付之賄款，核其此部分所為犯貪污治罪條例第4 條第1 項
    第5 款之公務員對於違背職務之行為收受賄賂罪。被告先後
    2 次收受被告趙翎彤交付之賄賂，犯罪手法及構成要件均相
    同，且自始即以由吳志祥幫楊朝欽挾帶遞送香菸、代傳信件
    為目的，顯係基於一個犯罪決意，並侵害同一法益，先後2
    次犯行之獨立性極為薄弱，依前揭判決意旨，合為包括之一
    行為予以評價，較為合理，應論以接續犯，僅成立一罪( 附
    表編號2) 。
  2.就事實欄貳二(二)部分對於違背職務之行為，與被告王佑文達
    成期約合意，由被告夾帶MP4 播放器1 台予王佑文，王佑文
    則支付1 萬5,000 元之對價，核其此部分所為犯貪污治罪條
    例第4 條第1 項第5 款之公務員對於違背職務之行為期約賄
    賂罪( 附表編號3) 。
  3.本件被告吳志祥、謝坤晏、彭綱振所犯貪污治罪條例第6 條
    第1 項第4 款之對主管事務圖利罪，渠等行為後，貪污治罪
    條例第6 條第1 項第4 款已於98年4 月22業經修正公布施行
    。惟按刑法第2 條第1 項之規定，係規範行為後「法律變更
    」所生新舊法比較適用之準據法，故被告行為後刑法條文之
    修正，對於被告並無有利或不利之情形者（例如新舊法處罰
    輕重相同，犯罪構成要件亦無寬嚴之別等），即無適用修正
    後刑法第2 條第1 項之規定比較新舊法適用之問題。查貪污
    治罪條例第6 條第1 項第4 款於98年4 月22業經修正公布施
    行，該條款修正更為具體嚴謹，並無新舊法比較適用之問題
    ，自應適用裁判時法，合先敘明。
  4.按監所管理員擔任戒護工作，為依據法令從事公務之人員，
    查禁香菸防止其流入人犯之手，亦其職責之一，自係其主管
    之事務，竟利用其在崗哨值勤戒護之機會，吊運香菸入所，
    違禁轉售人犯圖利，自係犯戡亂時期貪污治罪條例第6 條第
    3 款依據法令從事公務之人員對於主管之事務，直接圖利罪
    ，最高法院78年度第5 次刑事庭會議決議可資參照。核被告
    吳志祥就事實欄貳四(一)、(二)、(三)部分對於主管之事務明知違
    背法令，直接圖自己及他人之不法利益，並因而獲得利益，
    核其此部分所為係犯貪污治罪條例第6 條第1 項第4 款之對
    於主管事務圖利罪。被告就事實欄貳四(一)部分先後2 次犯行
    ，犯罪手法、構成要件及販售物品之對象均相同，時空密接
    ；就事實欄貳四(一)、(二)、(三)先後3 次犯行，犯罪手法及構成
    要件均相同，且3 次行為具有時間( 均於97年12月迄98年1
    月間所為) 、場所( 均發生於士林看守所) 之密接關連性；
    顯均係基於一個犯罪決意，並侵害同一法益，各行為之獨立
    性極為薄弱，依前揭判例及判決意旨，合為包括之一行為予
    以評價，較為合理，應論以接續犯，僅成立一罪( 附表編號
    4)。
  5.就事實欄貳四(四)、(五)部分對於主管之事務明知違背法令，直
    接圖自己及他人之不法利益，並因而獲得利益，核其此部分
    所為亦係犯貪污治罪條例第6 條第1 項第4 款之對於主管事
    務圖利罪。被告就事實欄貳四(四)、(五)所示先後2 次對主管事
    務圖利自己及他人之犯行，事實犯罪手法及構成要件均相同
    ，且2 次行為具有時間( 僅相隔1 月) 、場所( 均發生於臺
    北看守所) 之密接關連性，顯係基於一個犯罪決意，並侵害
    同一法益，各行為之獨立性極為薄弱，依前揭判例意旨，合
    為包括之一行為予以評價，較為合理，應論以接續犯，僅成
    立一罪( 附表編號5)。
  6.被告吳志祥就事實欄貳四(一)部分與謝坤晏間，具有犯意聯絡
    及行為分擔，為共同正犯。
  7.被告吳志祥所犯如附表編號2 、3 、4 、5 所示之罪間，犯
    意各別，行為互殊，應予分論併罰。
  (三)被告白朱成
  1.就事實欄貳三(一)、(二)、(三)所示對於違背職務之行為收受賄賂
    及不正利益，核其所為係犯貪污治罪條例第4 條第1 項第5
    款之公務員對於違背職務之行為收受賄賂罪。就事實欄貳三
    (三)部分，被告白朱成要求賄賂之低度行為，應為收受賄賂之
    高度行為所吸收，不另論罪。又就事實欄貳三(二)部分，被告
    先後2 次收受被告王秦萍、張玉華共謀交付之賄賂及不正利
    益，犯罪手法及構成要件均相同，且自始即以幫張玉華挾帶
    遞送香菸、代傳信件為目的；就事實欄貳三(一)、(二)、(三)先後
    3 次違背職務收受賄賂犯行，犯罪手法及構成要件均相同，
    且3 次行為具有時間( 均為97年10月) 、場所( 均發生於士
    林看守所) 之密接關連性；顯係均基於一個犯罪決意，並侵
    害同一法益，各行為之獨立性極為薄弱，依前揭判例意旨，
    合為包括之一行為予以評價，較為合理，應論以接續犯，僅
    成立一罪( 附表編號6)。
  3.被告白朱成就事實欄貳三(一)部分與鍾學文、彭綱振間，就事
    實欄貳三(二)部分與彭綱振間，就事實欄貳三(三)部分與鍾學文
    、彭綱振、劉彥霆間，各有犯意聯絡及行為分擔，均為共同
    正犯。
  (四)被告鍾學文
  1.被告鍾學文為看守所舍房收容人兼雜役，雖不具公務員身分
    ，惟與具公務員身分之白朱成、彭綱振共犯貪污治罪條例之
    罪，依貪污治罪條例第3 條之規定，亦應依貪污治罪條例處
    斷，合先敘明。
  2.就事實欄貳三(一)、(三)所示對於違背職務之行為收受賄賂及不
    正利益，核其所為係犯貪污治罪條例第4 條第1 項第5 款之
    公務員對於違背職務之行為收受賄賂罪。就事實欄貳三(三)部
    分，被告與白朱成、彭綱振要求賄賂之低度行為，應為收受
    賄賂之高度行為所吸收，不另論罪。被告鍾學文就事實欄貳
    三(一)、(三)所示先後2 次違背職務收受賄賂犯行，犯罪手法及
    構成要件均相同，且2 次行為具有時間( 均為97年10月) 、
    場所( 均發生於士林看守所) 之密接關連性，顯係基於一個
    犯罪決意，並侵害同一法益，各行為之獨立性極為薄弱，依
    前揭判例意旨，合為包括之一行為予以評價，較為合理，應
    論以接續犯，僅成立一罪( 附表編號7)。
  3.被告就事實欄貳三(一)部分與白朱成、彭綱振間，就事實欄貳
    貳三(三)部分與白朱成、彭綱振、劉彥霆間，各有犯意聯絡及
    行為分擔，均為共同正犯。
  (五)被告彭綱振
  1.按刑法第10條第2 項原規定：「稱公務員者，謂依法令從事
    於公務之人員」，嗣修正為「稱公務員者，謂下列人員：（
    一）依法令服務於國家、地方自治團體所屬機關而具有法定
    職務權限，以及其他依法令從事於公共事務，而具有法定職
    務權限者。（二）受國家、地方自治團體所屬機關依法委託
    ，從事與委託機關權限有關之公共事務者。」是修正後公務
    員之主體，限於服務於國家、地方自治團體所屬機關之公務
    人員（即身分公務員），或係依法令從事於公共事務而具有
    法定職務權限者（即授權公務員），或係受機關委託而從事
    與委託機關權限有關之公共事務者（即委託公務員）。其中
    第1 款所謂「依法令」，係指依法律與命令而言，而此之命
    令包括行政程序法第150 條之法規命令與第159 條所稱之行
    政規則在內，是該款所稱之「法定職務權限」，自指法律與
    行政命令所賦與之職務權限。考其修正之立法意旨，端以舊
    法有關公務員之定義極為抽象、模糊，為避免因具有公務員
    身分，未區別其從事職務之種類，即課予刑事責任，而有不
    當擴大刑罰權之情形，允宜針對公務性質檢討修正，予以適
    度限縮公務員概念之範圍。而替代役實施條例第3 條前段規
    定：「本條例所稱替代役，指役齡男子於需用機關擔任輔助
    性工作，履行政府公共事務或其他社會服務。」；第4 條規
    定：「替代役之分類區別如下：一、一般替代役：（一）警
    察役。（二）消防役。（三）社會役。（四）環保役。（五
    ）醫療役。（六）教育服務役。（七）農業服務役。（八）
    其他經行政院指定之役別。二、研發替代役」。若依其役別
    所擔任之工作符合具有「其他依法令從事於公共事務，而具
    有法定職務權限」之情形，例如替代役實施條例第4 條第1
    項第1 款所定一般替代役之警察役別，依該條例施行細則第
    3 條第1 款第1 點明定，警察役包括擔任矯正機關警衛之輔
    助勤務等，是替代役男奉派往監獄、看守所擔任立哨、崗哨
    、巡邏勤務者，因其從事於法定之公共事務，乃具有法定職
    務權限，應視為刑法上之公務員，而屬同款後段之授權公務
    員。最高法院98年台上字第2828號判決參照。本件被告彭綱
    振、謝坤晏於矯正機關服一般役別之警察替代役，執行戒護
    、門衛等勤務，從事於法定之公共事務，乃具有法定職務權
    限，應屬於刑法第10條第2 項第1 款後段之授權公務員，合
    先敘明。
  2.就事實欄貳三(一)、(二)、(三)所示對於違背職務之行為收受賄賂
    及不正利益，核其所為係犯貪污治罪條例第4 條第1 項第5
    款之公務員對於違背職務之行為收受賄賂罪。又就事實欄貳
    三(二)部分，被告與白朱成先後2 次收受被告王秦萍、張玉華
    共謀交付之賄賂及不正利益，犯罪手法及構成要件均相同，
    且自始即以由幫張玉華挾帶遞送香菸、代傳信件為目的；就
    事實欄貳三(一)、(二)、(三)先後3 次違背職務收受賄賂犯行，犯
    罪手法及構成要件均相同，且3 次行為具有時間( 均為97年
    10月) 、場所( 均發生於士林看守所) 之密接關連性；顯係
    均基於一個犯罪決意，並侵害同一法益，各行為之獨立性極
    為薄弱，依前揭判例意旨，合為包括之一行為予以評價，較
    為合理，應論以接續犯，僅成立一罪( 附表編號8)。
  3.就事實欄貳六部分，被告彭綱振對於主管之事務，明知違背
    法令，直接圖自己及他人之不法利益，並因而獲得利益，核
    其所為係犯貪污治罪條例第6 條第1 項第4 款之對於主管事
    務圖利罪。(附表編號9)
  4.被告彭綱振就事實欄貳三(一)部分白朱成、鍾學文間，就事實
    欄貳三(二)部分與白朱成間，就事實欄貳三(三)部分與白朱成、
    鍾學文、劉彥霆間，就事實欄貳六部分與謝坤晏間，各有犯
    意聯絡及行為分擔，均為共同正犯。
  5.被告彭綱振所犯如附表編號8 、9 所示之罪間，犯意各別，
    行為互殊，應予分論併罰。
  (六)被告謝坤晏
  1.被告謝坤晏於矯正機關服一般役別之警察替代役，執行戒護
    、門衛等勤務，從事於法定之公共事務，乃具有法定職務權
    限，承前所述，應屬於刑法第10條第2 項第1 款後段之授權
    公務員，合先敘明。
  2.就事實欄貳四(一)、貳六部分，被告謝坤晏對於主管之事務，
    明知違背法令，直接圖自己及他人之不法利益，並因而獲得
    利益，核其所為係犯貪污治罪條例第6 條第1 項第4 款之對
    於主管事務圖利罪。就事實欄貳四(一)部分，被告謝坤晏與吳
    志祥先後2 次犯行罪，犯罪手法、構成要件及販售物品之對
    象均相同，時間緊接；就事實欄貳四(一)、貳六所示先後2 次
    圖利犯行，犯罪手法及構成要件均相同，且2 次行為具有時
    間( 僅相隔1 月) 、場所( 均發生於士林看守所) 之密接關
    連性；顯係均基於一個犯罪決意，並侵害同一法益，各行為
    之獨立性極為薄弱，依前揭判例意旨，合為包括之一行為予
    以評價，較為合理，應論以接續犯，僅成立一罪( 附表編號
    10 )。
  3.就事實欄貳五部分，被告此部分所為係犯刑法第132 條第1
    項洩漏國防以外應秘密罪。
  4.被告就事實欄貳四(一)部分與吳志祥間，具有犯意聯絡及行為
    分擔，為共同正犯(附表編號11)。
  5.被告所犯如附表編號10、11所示之罪間，犯意各別，行為互
    殊，應予分論併罰。
  (七)被告許俊爵
  1.就事實欄參一部分，被告對於違背職務之行為，同時收受陳
    淑娟、甘家銘共謀交付之賄賂及不正利益，核其此部分所為
    犯貪污治罪條例第4 條第1 項第5 款之公務員對於違背職務
    之行為收受賄賂罪( 附表編號12) 。
  2.就事實欄參二部分，被告對於違背職務之行為，收受王秦萍
    、張玉華共謀交付之賄賂，核其此部分所為犯貪污治罪條例
    第4 條第1 項第5 款之公務員對於違背職務之行為收受賄賂
    罪(附表編號13)。
  3.被告所犯如附表編號12、13所示之罪間，犯意各別，行為互
    殊，應予分論併罰。
  (八)被告蔡維成
  1.按貪污治罪條例第5 條第1 項第2 款之利用職務上之機會，
    詐取財物罪，以公務員利用其職務上之機會，詐取財物為構
    成要件。故該罪之成立，以行為人於犯罪時具有公務員身分
    ，且利用其職務上之機會或所衍生之機會，因勢乘便而詐取
    財物者，始足當之。又所謂「利用職務上之機會」，係指假
    借職務上一切機會，予以利用者而言，其所利用者，職務本
    身固有之事機，固無論矣，即使由職務上所衍生之機會，亦
    包括在內，要不以職務上有決定權者為限（最高法院97年度
    台上字第3533號、98年台上字第4789號判決參照）。辯護意
    旨認為：本案被告蔡維成為本院法警，負責戒護、押解人犯
    之職務，並無暫緩刑事案件執行之職務( 詐騙王秦萍部分)
    ，亦無停止羈押之職務( 就詐騙趙翎彤部分) ，是被告並非
    利用職務上之機會詐取財物，應僅成立刑法第339 條之詐欺
    取財罪云云。惟查：
  被告蔡維成於86年6 月1 日自嘉義地院調任本院擔任法警，
    負責人犯的提解戒護、人犯於候審室、侯保室之戒護、值庭
    、警衛等職務。其利用於本院候審室、侯保室值勤戒護張玉
    華之機會，違背規定提供香菸予張玉華吸用，藉此取得張玉
    華及王秦萍之信任，並向王秦萍佯稱其曾在嘉義地院擔任法
    警，可代向嘉義地院同事詢問安排讓張玉華暫緩執行，致王
    秦萍陷於錯誤而交付1 萬元予蔡維成，之後於97年11月間，
    復利用擔任侯審室值班之機會，違背職務使王秦萍進入本院
    候審室與張玉華會面。是其利用提解、戒護此一職務上所衍
    生之機會，與張玉華、王秦萍接觸，讓王秦萍與張玉華在本
    院候審室會面，向王秦萍詐騙，致王秦萍誤信其有此管道及
    能力讓張玉華暫緩執行，若非蔡維成之法警身分及違背職務
    安排王秦萍進入本院候審室與張玉華會面，王秦萍將不致因
    而受騙。是被告蔡維成所施用之詐術可認係利用其職務上所
    衍生之機會。
  同上，被告蔡維成利用於本院候審室、侯保室值勤戒護楊朝
    欽之機會，違背職務規定，轉送趙翎彤交付之香菸、飲料及
    便當予楊朝欽，及多次主動電話通知趙翎彤到本院候審室與
    楊朝欽會面，並向趙翎彤佯稱其有管道可代為疏通，使楊朝
    欽交保停止羈押，致趙翎彤陷於錯誤，交付現金3 萬元及價
    值6,400 元之化妝品「伊婷時空膠囊」2 瓶予蔡維成收受，
    蔡維成嗣復違背職務規定，轉送趙翎彤購買便當、飲料予在
    本院審室之楊朝欽，及安非趙翎彤進入本院候審室與楊朝欽
    會面。是被告蔡維成是其利用提解、戒護此一職務上所衍生
    之機會，與楊朝欽、趙翎彤接觸，讓楊朝欽與趙翎彤在本院
    候審室會面，向趙翎彤詐騙，致趙翎彤誤信其有此管道及能
    力讓楊朝欽具保停止羈押，若非蔡維成之法警身分及違背職
    務安排趙翎彤進入本院候審室與楊朝欽會面，趙翎彤將不致
    因而受騙。是被告蔡維成所施用之詐術可認係利用其職務上
    所衍生之機會。
  2.被告蔡維成詐騙王秦萍、趙翎彤之行為，與其法令上之職務
    有關，均係利用其職務上所衍生之機會而為。核其所為均係
    犯貪污治罪條例第5 條第1 項第2 款之公務員利用職務上之
    機會詐取財物罪。被告蔡維成就事實欄肆一、二所示先後2
    次利用職務上機會詐取財物犯行，犯罪手法及構成要件均相
    同，且2 次行為具有時間( 相隔1 至2 月內) 、場所( 均發
    生於本院) 之密接關連性，顯係基於一個犯罪決意，並侵害
    同一法益，各行為之獨立性極為薄弱，依前揭判例意旨，合
    為包括之一行為予以評價，較為合理，應論以接續犯，僅成
    立一罪( 附表編號14 )。
  (九)被告楊朝欽
  1.就事實欄貳一(一)部分與趙翎彤共謀交付賄款予魏仲鳴，核其
    此部分所為係犯係犯貪污治罪條例第11條第3 項、第1 項之
    非公務員對於公務員關於違背職務之行為交付賄賂罪。被告
    楊朝欽與趙翎彤先後2 次行賄魏仲鳴，犯罪手法及構成要件
    均相同，且自始即以由魏仲鳴幫楊朝欽挾帶遞送香菸、代傳
    信件為目的，顯係基於一個犯罪決意，並侵害同一法益，先
    後2 次犯行之獨立性極為薄弱，依前揭判決意旨，合為包括
    之一行為予以評價，較為合理，應論以接續犯，僅成立一罪
    (參見附表編號15)。
  2.就事實欄伍二部分所為係犯刑法第216 條、第210 條之行使
    偽造私文書罪。被告偽造私文書後，復持之行使，偽造之低
    度行為，為行使之高度行為所吸收，不另論罪( 參見附表編
    號16) 。
  3.被告楊朝欽就事實欄貳一(一)部分與趙翎彤間、就事實欄伍二
    部分趙翎彤、林一舉間，有犯意聯絡及行為分擔，均為共同
    正犯。
  4.被告楊朝欽所犯如附表編號15、16所示之罪間，犯意各別，
    行為互殊，應予分論併罰。
  (十)被告趙翎彤
  1.就事實欄貳一(一)部分與楊朝欽共謀交付賄款予魏仲鳴，核其
    所為係犯係犯貪污治罪條例第11條第3 項、第1 項之非公務
    員對於公務員關於違背職務之行為交付賄賂罪。被告趙翎彤
    與楊朝欽先後2 次行賄魏仲鳴，犯罪手法及構成要件均相同
    ，且自始即以由魏仲鳴幫楊朝欽挾帶遞送香菸、代傳信件為
    目的，顯係基於一個犯罪決意，並侵害同一法益，先後2 次
    犯行之獨立性極為薄弱，依前揭判決意旨，合為包括之一行
    為予以評價，較為合理，應論以接續犯，僅成立一罪( 參見
    附表編號17)。
  2.就事實欄貳二(一)部分，核其所為係犯係犯貪污治罪條例第11
    條第3 項、第1 項之非公務員對於公務員關於違背職務之行
    為交付賄賂罪。被告趙翎彤先後2 次行賄吳志祥，犯罪手法
    及構成要件均相同，且自始即以由吳志祥幫楊朝欽挾帶遞送
    香菸、代傳信件為目的，顯係基於一個犯罪決意，並侵害同
    一法益，先後2 次犯行之獨立性極為薄弱，依前揭判決意旨
    ，合為包括之一行為予以評價，較為合理，應論以接續犯，
    僅成立一罪(參見附表編號18)。
  3.就事實欄伍二部分，核其所為係犯刑法第216 條、第210 條
    之行使偽造私文書罪。被告偽造私文書後，復持之行使，偽
    造之低度行為，為行使之高度行為所吸收，不另論罪( 參見
    附表編號19) 。
  4.被告趙翎彤就事實欄貳一(一)部分與楊朝欽間、就事實欄伍二
    部分與楊朝欽、林一舉間，有犯意聯絡及行為分擔，均為共
    同正犯。
  5.被告趙翎彤所犯如附表編號17、18、19所示之罪間，犯意各
    別，行為互殊，應予分論併罰。
  (十一)被告張玉華
  1.就事實欄貳一(二)、三(二)與王秦萍共同交付賄賂予魏仲鳴、共
    同交付賄賂及不正利益予白朱成部分，核其所為係犯係犯貪
    污治罪條例第11條第3 項、第1 項之非公務員對於公務員關
    於違背職務之行為交付賄賂罪。被告就事實欄貳一(二)部分與
    王秦萍先後多次行賄魏仲鳴，犯罪手法及構成要件均相同，
    且自始即以由魏仲鳴幫張玉華挾帶遞送香菸、代傳信件為目
    的；就事實欄貳三(二)部分與王秦萍先後2 次行賄白朱成及彭
    綱振，犯罪手法及構成要件均相同，且自始即以由白朱成幫
    張玉華挾帶遞送香菸、代傳信件為目的；就就事實欄貳一(二)
    、三(二)所示先後2 次違背職務交付賄賂犯行，犯罪手法及構
    成要件均相同，且2 次行為具有時間( 時間重疊) 、場所(
    均發生於士林看守所) 之密接關連性；顯係均基於一個犯罪
    決意，並侵害同一法益，各行為之獨立性極為薄弱，依前揭
    判例意旨，合為包括之一行為予以評價，較為合理，應論以
    接續犯，僅成立一罪( 附表編號20 )。
  2.就事實參二部分與王秦萍共同行賄許俊爵，核其所為係犯係
    犯貪污治罪條例第11條第3 項、第1 項之非公務員對於公務
    員關於違背職務之行為交付賄賂罪(附表編號21)。
  3.被告就事實欄貳一(二)、貳三(二)、參二部分與王秦萍間，均有
    犯意聯絡及行為分擔，均為共同正犯。
  4.被告張玉華所犯如附表編號20、21所示之罪間，犯意各別，
    行為互殊，應予分論併罰。
  (十二)被告王秦萍
  1.就事實欄貳一(二)、三(二)與張玉華共同交付賄賂予魏仲鳴、共
    同交付賄賂及不正利益予白朱成部分，核其所為係犯係犯貪
    污治罪條例第11條第3 項、第1 項之非公務員對於公務員關
    於違背職務之行為交付賄賂罪。被告就事實欄貳一(二)部分與
    張玉華先後多次行賄魏仲鳴，犯罪手法及構成要件均相同，
    且自始即以由魏仲鳴幫張玉華挾帶遞送香菸、代傳信件為目
    的；就事實欄貳三(二)部分與張玉華先後2 次行賄白朱成及彭
    綱振，犯罪手法及構成要件均相同，且自始即以由白朱成幫
    張玉華挾帶遞送香菸、代傳信件為目的；就就事實欄貳一(二)
    、三(二)所示先後2 次違背職務交付賄賂犯行，犯罪手法及構
    成要件均相同，且2 次行為具有時間( 時間重疊) 、場所(
    均發生於士林看守所) 之密接關連性；顯係均基於一個犯罪
    決意，並侵害同一法益，各行為之獨立性極為薄弱，依前揭
    判例意旨，合為包括之一行為予以評價，較為合理，應論以
    接續犯，僅成立一罪( 附表編號22 )。
  2.就事實參二部分與張玉華共同行賄許俊爵，核其所為係犯係
    犯貪污治罪條例第11條第3 項、第1 項之非公務員對於公務
    員關於違背職務之行為交付賄賂罪。(附表編號23)
  3.被告就事實欄貳一(二)、貳三(二)、參二部分與張玉華間，均有
    犯意聯絡及行為分擔，均為共同正犯。
  4.被告王秦萍所犯如附表編號22、23所示之罪間，犯意各別，
    行為互殊，應予分論併罰。
  (十三)被告王佑文就事實欄貳二(二)部分所為係犯貪污治罪條例第11
    條第3 項、第1 項之非公務員對於公務員關於違背職務之行
    為期約賄賂罪(參見附表編號24)。
  (十四)被告陳志忠就事實欄貳三(一)部分所為係犯係犯貪污治罪條例
    第11條第3 項、第1 項之非公務員對於公務員關於違背職務
    之行為交付賄賂罪(參見附表編號25)。
  (十五)被告李憲璋就事實欄貳三(三)部分所為係犯貪污治罪條例第11
    條第3 項、第1 項之非公務員對於公務員關於違背職務之行
    為交付賄賂罪(參見附表編號26)。
  (十六)被告甘家銘就事實欄參一部分所為係犯貪污治罪條例第11條
    第3 項、第1 項之非公務員對於公務員關於違背職務之行為
    交付賄賂罪。其與陳淑娟間，有犯意聯絡及行為分擔，為共
    同正犯(參見附表編號27)。
  (十七)被告陳淑娟就事實欄參一部分所為係犯貪污治罪條例第11條
    第3 項、第1 項之非公務員對於公務員關於違背職務之行為
    交付賄賂罪。其與陳淑娟間，有犯意聯絡及行為分擔，為共
    同正犯(參見附表編號28)。
  (十八)被告林一舉
  1.按刑法所稱偽造文書係指無制作權人冒用他人名義，制作內
    容不實之文書；所稱變造文書係指不變更原有文書之本質，
    僅就文書之內容有所更改而言。是以若更改文書之內容，已
    使文書之本質為之變更者，則非變造而為偽造( 最高法院29
    年上字第1785號、第51年台上字第295 號判例意旨參照) 。
    查被告林一舉所為事實欄伍一(一)至(五)部分，其在國秦綜合醫
    院之診斷證明書上，黏貼不實之應診日期、醫師囑言、開立
    日期及診斷書字號，取代該證明書上前開欄位原有的記載，
    致使該證明書主要內容及本質變更，其所為應係偽造而非變
    造。又被告林一舉就事實欄伍一(二)變造心臟核醫報告部分，
    被告將「97-5-9」字樣黏貼在國泰綜合醫院檢查日期97年4
    月14日之心臟核醫報告上，將該心臟核醫報告之檢查日期變
    造為97年5 月9 日，惟該心臟核醫報告之內容及本質並未變
    更，此被告此部分所為應係變造而非偽造。
  2.就事實欄伍一(一)至(五)部分，被告林一舉所為偽造國秦綜合醫
    院之診斷證明書、住院診療計畫、住院通知單，嗣附於聲請
    狀後郵寄至基隆地檢或基隆地院，予以行使，足生損害於國
    泰綜合醫院對於病患病歷管理之正確性及基隆地檢署及基隆
    地院對於案件偵審之順利進行與司法之公正性，均係各犯刑
    法第216 條、第210 條之行使偽造私文書罪。被告偽造私文
    書後，復持之行使，偽造之低度行為，為行使之高度行為所
    吸收，均不另論罪。核被告林一舉就事實欄伍一(二)所為變造
    心臟核醫報告，嗣與偽造之診斷證明書一併附於聲請狀後，
    郵寄至基隆地檢，予以行使，則係犯刑法第216 條、第210
    條之行使變造私文書罪。被告變造此私文書後，復持之行使
    ，變造之低度行為，為行使之高度行為所吸收，不另論罪。
    公訴意旨認被告此部分所為亦係犯刑法第216 條、第210 條
    之行使偽造私文書罪，尚有未洽，惟其基本社會事實同一，
    適用之法條相同，爰變更其罪名。被告將偽造之診斷證明書
    及變造之心臟核醫報告一併附於聲請狀後郵寄至基隆地檢，
    以一行使行為，同時觸犯行使偽造私文書罪及行使變造私文
    書罪，為想像競合犯，應從一重論以行使偽造私文書罪( 參
    見附表編號29至33)。
  3.就事實欄伍二部分，被告林一舉此部分所為係犯刑法第216
    條、第210 條之行使偽造私文書罪。被告偽造私文書後，復
    持之行使，偽造之低度行為，為行使之高度行為所吸收，均
    不另論罪(參見附表編號34)。
  4.就事實欄伍三部分，被告林一舉此部分雖已著手施用詐術詐
    騙趙翎彤，惟未生趙翎彤受騙而交付財物之結果，屬未遂階
    段，核其此部分所為係犯刑法第339 條第3 項、第1 項之詐
    欺取財未遂罪(參見附表編號35)。
  5.被告林一舉就事實欄伍二部分與趙翎彤、楊朝欽間，有犯意
    聯絡及行為分擔，為共同正犯。
  6.被告林一舉所犯如附表編號29至35所示之罪間，犯意各別，
    行為互殊，應予分論併罰。
二、自首之認定
    按貪污治罪條例第8 條第1 項規定：「犯第4 條至第6 條之
    罪，於犯罪後自首，如有所得並自動繳交全部所得財物者，
    減輕或免除其刑；因而查獲其他正犯或共犯者，免除其刑。
    」第2 項規定：「犯第4 條至第6 條之罪，在偵查中自白，
    如有所得並自動繳交全部所得財物者，減輕其刑；因而查獲
    其他正犯或共犯者，減輕或免除其刑。」第11條第4 項規定
    ：「犯前三項之罪而自首者，免除其刑；在偵查或審判中自
    白者，減輕或免除其刑。」是本件被告雖均於偵訊自白犯罪
    ，惟是否符合自首要件，將影響渠等可否免除其刑。又按刑
    法第62條所定自首減刑，係以對於未發覺之犯罪，在有偵查
    犯罪職權之公務員知悉犯罪事實及犯人之前，向職司犯罪偵
    查之公務員坦承犯行，並接受法院之裁判而言。苟職司犯罪
    偵查之公務員已知悉犯罪事實及犯罪嫌疑人後，犯罪嫌疑人
    始向之坦承犯行者，為自白，而非自首。而所謂發覺，不以
    有偵查犯罪之機關或人員確知其人犯罪無誤為必要，僅須有
    確切之根據得為合理之可疑者，亦屬發覺( 最高法院72年台
    上字第641 號判例、97年台上字第5969號判決參照) 。查：
  (一)事實欄貳一(一)部分( 即本院98訴字第300 號起訴犯罪事實甲
    一(1)部分)
    被告趙翎彤之辯護意旨謂：此部分犯罪於未被發覺之前，被
    告趙翎彤即於98年5 月19日偵訊中供述其行賄被告魏仲鳴之
    經過，被告趙翎彤之供述已表明犯罪並進而接受法院裁判，
    符合自首要件云云。惟查：
  1.林一舉於97年12月23日匿名向本院97年度訴字第986 號案承
    辦法官檢舉稱楊朝欽以身體不適聲請停止羈押，並非事實，
    勿被矇騙；另稱本院法警收受趙翎彤不法利益，安排趙翎彤
    進入本院拘留室與楊朝欽說話；又稱士林看守所有魏姓正職
    人員及吳姓聘僱人員為楊朝欽傳遞訊息及物品乙節，有有匿
    名檢舉信乙份( 參見士檢98年度他字第62號卷第2 頁) 及被
    告林一舉98年4 月23日警詢及偵訊中供述在卷( 參見士檢偵
    字第6085號卷I第12頁、38頁) 。
  2.臺灣士林地方法院檢察署蒞庭之公訴檢察官於97年12月25日
    即以楊朝欽用以聲請具保停止羈押之診斷證明書係偽造、士
    林看守所管理員疑涉貪瀆為由，簽分他案辦理( 參見士檢他
    字第63號卷第1 頁)。
  3.被告趙翎彤雖於98年1 月13日具狀按鈴申告林一舉、吳志祥
    ，惟僅係就林一舉、吳志祥就共同偽造楊朝欽診斷證明書涉
    犯偽造文書罪嫌部分( 即本判決事實欄伍二部分) 及詐騙趙
    翎彤3 萬元涉犯詐欺取財罪嫌部分( 即本判決事實欄伍三部
    分) 提出告訴，並未提及被告趙翎彤行賄魏仲鳴之部分，此
    有趙翎彤98年1 月13日告訴狀、臺灣士林地方法院檢察署98
    年1 月13日偵訊筆錄各乙份( 參見士檢他字第185 號卷第3-
    7 頁) 在卷可憑。被告趙翎彤於98年1 月17日偵訊被問及是
    否認及行賄識魏仲鳴，亦表示否認，其供稱：「( 問：是否
    認識士林看守所姓魏的人員?)楊朝欽本來是請趙姓律師，但
    該律師被調查局調查，楊朝欽就問看守所內的魏先生是否有
    認識好一點的律師，魏姓人員就介紹張權律師。」「( 問：
    魏姓人員除了幫你介紹律師之外，有無幫過你其他忙？) 沒
    有。」「( 問魏姓人員在看守所任何職？) 好像是主管。」
    「( 問：魏姓人員幫你介紹律師，有無收取費用?)沒有，我
    有要他幫我問律師能否便宜點，魏姓人員說張權律師是檢察
    官退下來，價錢無法便宜。」( 參見士檢他字第185 號卷第
    37-41 頁) 於98年4 月23日警詢及偵訊亦皆未提及行賄魏仲
    鳴請其遞送香菸、代傳信件予楊朝欽之事( 參見士檢偵字第
    60 59 號卷第3-14頁、士檢偵字第6059號卷第30-33 頁) 。
  4.林一舉嗣於98年4 月23日警詢即供稱：我向法院檢舉士林看
    守所的魏姓（即被告魏仲鳴）及吳安固( 即被告吳志祥)2位
    管理員幫楊朝欽傳遞消息及送物品；我跟吳安固及趙翎彤第
    一次在丹堤咖啡碰面時，吳安固及趙翎彤就有在談論送菸這
    件事，從他們談話內容，在趙翎彤尚未認識吳安固之前，是
    透過我檢舉信中姓魏的看守所人員轉送的等語( 參見士檢偵
    字第6085號卷I第12-13 頁) 。復於98年4 月23日偵訊供稱
    ：我有次約吳安固及趙翎彤在丹堤咖啡廳見面，我們除了講
    楊朝欽具保的事情外，吳安固有跟我們講楊朝欽在士林看守
    所的狀況，有說到裡面一位姓魏主管，在趙翎彤還沒跟吳安
    固接觸前，都是請這位魏主管拿煙給楊朝欽，趙翎彤說她也
    有送錢給魏姓主管，且抱怨魏姓主管的事給吳安固聽；匿名
    檢舉函是我寫的等語( 參見士檢偵字第6085號卷I第35、38
    -40 頁) 。是檢警於98年4 月23日訊( 詢) 問被告林一舉後
    ，對此部分犯罪事實，即已有確切之根據得為合理之可疑，
    可認已發覺此部分犯罪。
  5.此部分犯罪於98年4 月23日被發覺後，被告趙翎彤迄98年5
    月7 日偵訊仍否認行賄魏仲鳴犯行，供稱：「( 問：在你還
    沒透過林一舉認識吳志祥前，楊朝欽在士林看守所內就有香
    菸抽了，當時香菸是請誰送進去的?)我沒有送過，我不知道
    。」「( 問：林一舉說你還沒找吳志祥送菸給楊朝欽前，你
    就有透過士林看守所其他人員送菸給楊朝欽，是否如此?)不
    是。」「（問：是不是找魏仲鳴或魏老大送菸給楊朝欽? ）
    不是，魏老大只是幫我介紹律師。」「( 問：魏老大有無跟
    你說幫你介紹這麼好的律師，要跟你收錢或拿什麼好處？）
    沒有，他都沒講什麼。」「（問：既然你當時已經認識魏老
    大，也知道他是楊朝欽的主管或長官，為何不請魏老大照顧
    楊朝欽? ）當時沒想那麼多。」( 參見士檢偵字第6059號卷
    第142-143 頁) 迄98年5 月19日偵訊始吐實供出實情( 參見
    士檢偵字第6059號卷第161-165 頁) 。
  6.據上說明，此部分犯罪係因林一舉之檢舉及供述而被檢警發
    覺。此部分犯罪於98年4 月23日被發覺之後，被告魏仲鳴於
    98年7 月8 日偵訊( 參見士檢他字第2051號卷第78-82 頁)
    、被告楊朝欽於98年6 月10日警詢( 參見士檢偵字第6085號
    卷Ⅵ第1-5 頁) 始自白犯行，均核與自首之要件不符。
  (二)事實欄貳一(二)部分( 即本院98訴字第300 號起訴犯罪事實甲
    一(2)部分)
  1.趙翎彤於98年5 月19日偵訊即供稱：「( 問：就你所知，魏
    仲鳴除跟你收錢外還跟誰收過錢？) 跟楊朝欽禁見房的同房
    受刑人，好像叫『張玉華』，是楊朝欽信裡寫說我有事可以
    找張玉華的太太出去走一走，我有約張玉華太太出去，後來
    張玉華太太有跟我說魏仲鳴跟他收了很多錢，我是打電話給
    張玉華的太太，他的電話號碼已經忘記了，後來張玉華就移
    到北所或北監。……」「( 問：還知道有誰送錢給魏仲鳴？
    ）就是我跟張玉華太太，且張玉華的太太說他有給魏仲鳴很
    多錢，且抱怨說魏仲鳴拿錢不辦事。」「( 問：你剛才陳述
    關於魏仲鳴跟你收錢及向張玉華太太收錢的事實是否實在？
    ）實在。」( 參見士檢偵字第6059號卷第165 頁) 是檢察官
    於98年5 月19日訊問被告趙翎彤後，對此部分犯罪事實，即
    已有確切之根據得為合理之可疑，可認已發覺此部分犯罪。
  2.檢察官據上開趙翎彤之供述，於98年5 月25日偵訊訊問王秦
    萍行賄魏仲鳴乙事，王秦萍仍否認行賄，被告趙翎彤當庭即
    表示：「( 問：你上次說張玉華的太太是否庭上的王秦萍？
    ）是。」「( 問：王秦萍說沒有這些事，有無意見？）我說
    的都是實話，王秦萍說沒有我也沒辦法。」( 參見士檢偵字
    第6059號卷第204-209 頁) 。據上可知，此部分犯罪係因趙
    翎彤之供述而被檢警發覺。
  3.據上說明，此部分犯罪係因趙翎彤之供述而被檢警發覺。此
    部分犯罪於98年5 月19 日被發覺之後，被告魏仲鳴於98年7
    月8 日偵訊( 參見士檢他字第2051號卷第78-82 頁) 、被告
    王秦萍於98年6 月8 日警詢（參見士檢偵字第6085號卷Ⅴ第
    272-276 頁）、被告張玉華於98年7 月21日警詢( 參見士檢
    偵第9868號卷第133-140 頁) 始自白犯行，均核與自首之要
    件不符。
  (三)事實欄貳二(一)部分( 即本院98訴字第300 號起訴犯罪事實甲
    二(一)部分)
    被告趙翎彤之辯護意旨謂：此部分犯罪被告趙翎彤於98年1
    月間即已具狀對被告吳志祥提出告訴，狀內表明林一舉稱有
    管道可以照顧楊朝欽，並與被告吳志祥見面，而交付3 萬元
    給林一舉，被告趙翎彤復於98年3 月13日偵訊中稱透過林一
    舉將香菸拿給吳志祥轉交楊朝欽，是被告趙翎彤就此部分犯
    罪未被發覺之前，已為上開供述表明犯罪並進而接受法院裁
    判，符合自首要件云云。惟查：
  1.林一舉於上開97年12月23日之匿名檢舉信中已提及吳姓聘僱
    人員為楊朝欽傳遞訊息及物品，嗣經士林地檢公訴檢察官於
    97年12月25日簽分他案偵辦之事實，已如前述。
  2.被告趙翎彤雖於98年1 月13日具狀按鈴申告林一舉、吳志祥
    ，惟僅係就林一舉、吳志祥就共同偽造楊朝欽診斷證明書涉
    犯偽造文書罪嫌部分( 即本判決事實欄伍二部分) 及詐騙趙
    翎彤3 萬元涉犯詐欺取財罪嫌部分( 即本判決事實欄伍三部
    分) 提出告訴，並未提及被告趙翎彤行賄吳志祥部分，此有
    趙翎彤98年1 月13日告訴狀、臺灣士林地方法院檢察署98年
    1 月13日偵訊筆錄各乙份( 參見士檢他字第185 號卷第3-7
    頁) 在卷可憑。其於98年4 月23日警詢及偵訊亦皆未提及行
    賄吳志祥請其遞送香菸、代傳信件予楊朝欽之事( 參見士檢
    偵字第6059號卷第3-14頁、士檢偵字第6059號卷第30-33 頁
    ) 。
  3.林一舉於98年4 月23日警詢供稱：我向法院檢舉士林看守所
    的魏姓（即被告魏仲鳴）及吳安固( 即被告吳志祥)2位管理
    員幫楊朝欽傳遞消息及送物品；我記得97年12月間，我與吳
    安固( 吳志祥) 約在捷運古亭站附近的丹堤咖啡見面，吳安
    固向我表示，他經常幫趙翎彤拿菸給楊朝欽，趙翎彤都沒有
    包個紅包給他，叫我跟趙翎彤提醒一下，我叫吳安固自己向
    趙翎彤講，他說不好意思，所以我後來在竹圍捷運站與趙翎
    彤見面時，有向她說吳主管有幫你拿東西給楊朝欽，妳都沒
    有表示一下，可以的話，你就包個紅包給他，趙翎彤問我要
    包多少錢，我說妳自己看著辦，我也不知道，後來我問趙翎
    彤，她說已經有包了，但我又問吳安固，他卻說沒有；我沒
    有幫趙翎彤遞送香菸給楊朝欽，是趙翎彤直接透過吳安固(
    吳志祥) 轉送給楊朝欽的，我沒有經手；我得知趙翎彤透過
    吳安固( 吳志祥) 轉送香菸給楊朝欽，是我跟吳安固及趙翎
    彤第一次在丹堤咖啡碰面時，吳安固及趙翎彤就在談論這件
    事等語( 參見士檢偵字第6085號卷I第12-13 頁) 。復於98
    年4 月23日偵訊供稱：匿名檢舉函是我寫的，我向法院檢舉
    士林看守所的魏姓及吳安固2 位管理員幫楊朝欽傳遞消息及
    送物品；趙翎彤聯絡吳安固，把香菸拿給吳安固帶進去給楊
    朝欽，我沒有經手；我得知趙翎彤透過吳安固轉送香菸給楊
    朝欽，是我跟吳安固及趙翎彤第一次在丹堤咖啡碰面時，吳
    安固及趙翎彤就有在談論這件事；吳安固就是吳志祥等語(
    參見士檢偵字第6085號卷I第35、38-40 頁) 。是檢警於98
    年4 月23日訊( 詢) 問被告林一舉後，對此部分犯罪事實，
    即已有確切之根據得為合理之可疑，可認已發覺此部分犯罪
    。
  4.被告吳志祥於98年4 月23日警詢固坦承向幫被告趙翎彤傳遞
    書信及香菸，惟否認收賄，其供稱：「( 問：前述你幫林一
    舉及趙翎彤傳口信之內容為何？) 我記得林一舉是叫我轉告
    楊朝欽要假裝腹痛，去醫務所看1 、2 次病，至於趙翎彤有
    沒有傳口信，我現在不確定。」「( 問：除了前述口信之外
    ，是否還有協助林一舉、趙翎彤及楊朝欽傳遞其他物品？)
    有的，趙翎彤曾經拿2 條七星香菸及2 罐茶葉給我，叫我送
    進去給楊朝欽，不過因為數量太大，我是分好幾次拿進去，
    再透過雜役轉交或親自交給楊朝欽，我記得香菸每次是2 、
    3 包拿給他，而茶葉我是把鐵罐留下來，直接把真空包裝的
    茶葉拿進去給楊朝欽。」「( 問：為何會幫林一舉、趙翎彤
    傳遞口信及幫趙翎彤傳遞香菸、茶葉給楊朝欽？是否有收受
    他們的好處？) 我沒有收受他們的任何好處，只是不曉得如
    何拒絕他們的請託，所以才會幫忙的。」( 參見士檢偵字第
    60 85 號卷I第156-157 頁) 是尚難認為被告吳志祥已自白
    犯罪及願意接受裁判，核與自首要件未符。
  5.此部分犯罪被發覺後，被告趙翎彤仍於98年5 月7 日偵訊，
    否認行賄被告吳志祥，供稱：「( 問：你的香菸是交給林一
    舉或吳志祥?)林一舉。」「( 問：為何吳志祥跟林一舉都說
    你的香菸是直接拿給吳志祥? ）我是給林一舉，林一舉不知
    有無給吳志祥。」「( 問：為何吳志祥說是你直接把菸拿給
    他的?） 他可能認為我、林一舉、吳志祥三個人都在場，我
    把菸給林一舉就是把菸給吳志祥。」「( 問：（林一舉說是
    吳志祥跟他講他曾經幫你送菸給楊朝欽，你都沒有去跟吳志
    祥表示一下，是否有此事? ）有，林一舉確實有跟我說吳志
    祥要我表示一下意思。」「（問：你後來有無跟吳志祥表示
    一下意思? ）沒有，我有跟吳志祥說我有把3 萬元交拾林一
    舉，吳志祥說他不知道，後來我才會覺得吳志祥還不錯，之
    後林一舉要跟我拿16萬元的時候，我才會打電話給吳志祥，
    問吳志祥是不是跟林一舉很熟，林一舉是不是確實有這本事
    ，吳志祥跟我說不要相信他亂講話。另林一舉跟我說我都沒
    有對吳志祥有所表示之後，我有對吳志祥說我不知道應該怎
    麼給，等楊朝欽回來後看應該如何給吳志祥再交由楊朝欽處
    理，吳志祥說好。」( 參見士檢偵字第6059號卷第143-144
    頁) 被告趙翎彤迄98年5 月19日偵訊始吐實供出實情( 參見
    士檢偵字第6059號卷第168-169 頁)，核與自首要件不符。
  (四)事實欄貳二(二)部分( 即本院98訴字第300 號起訴犯罪事實甲
    二(七)部分)
  1.緣因洪曉玲受到楊宇民之騷擾，於98年3 月20日到臺灣板橋
    地方法院檢察署鈴申告，此事並經聯合報98年3 月23日A8版
    刊登( 參見臺灣板橋地方法院98年度他字第1976號卷第1-4
    頁) 。士林看守所政風室據該報導進行查證，替代役謝坤晏
    於查證中坦承犯行，士林看守所因而向臺灣板橋地方法院檢
    察署函送告發謝坤晏疑涉洩密瀆職( 參見板橋地方法院檢察
    署98年度他字第2409號卷第1-2 頁) ，嗣經移轉臺灣士林地
    方法院檢察署偵辦( 士檢他字第1664號) 。嗣以被告謝坤晏
    使用之門號0000000000手機及吳志祥使用之門號手機000000
    0000實施通訊監察( 本院98年聲監字第000109號、98年聲監
    續字第000069號、第000107號通訊監察書) ，監聽譯文出現
    疑似吳志祥指示謝坤晏幫收容人遞送物品、代傳訊息之對話
    ，藉此向收容人索取金錢( 參見士檢偵字第1512號卷II第55
    -56 、98-1 08 頁，士檢98年度聲搜字第19號卷第67-77 頁
    ) 。嗣經檢調於98年4 月23日搜索謝坤晏、吳志祥、彭綱振
    住居所( 參見士檢聲搜字第19號卷第190-220 頁) ，於吳志
    祥同安街住處扣得MP4 播放器4 台。
  2.被告吳志祥於98年4 月23日警詢供稱：「( 提示：扣押物編
    號C1 1-1～C11-4MP4共4 台，問：所示扣押物是否為你所有
    ？用途為何？) 這4 台MP4 是北所愛二舍第1 間的收容人『
    柚子』（即被告王佑文）要託我帶進去的，不過我後來在北
    所工作做的好好的，就不想幫他帶這個東西進去，所以才會
    放在家裡被你們查扣。」「( 問：你既然不知「柚子」的全
    名，為何他會來找你幫忙帶MP4 進北所？你有無獲得好處？
    ) 因為當初我有在愛二舍站崗，『柚子』主動跑來問我可不
    可以幫忙帶MP4 進來，他1 台要給我1 萬5,000 元，那時候
    我有答應他，接著在最近1 、2 天，『柚子』的妹妹就打電
    話給我，問我住在哪裡，後來她就跑來找我，並拿了這4 台
    MP4 給我，但那時候我已經不太想幫這個忙，可是不便當面
    拒絕，只好先收下來。」「( 問：如你前述，該4 台MP4 係
    『柚子』的妹妹拿來的，你並沒有支出任何費用，而「柚子
    」仍願意支付每台1 萬5,000 元給你，其原因為何？) 我不
    清楚，「柚子」當初沒有講，這1 萬5,000 元是否還要扣掉
    在外面買的錢，不過事實上我也沒有拿到任何錢，這4 台MP
    4 我也準備要還給「柚子」的妹妹。」( 參見士檢偵字第60
    85號卷I第159-160 頁)
  3.據上說明，檢警於實施通訊監察時，監聽譯文雖有出現「1
    萬5 」之對話，惟並無法具體得知吳志祥因何事、向何人、
    如何收賄，應認此時此部分犯罪仍未被發覺。迄被告吳志祥
    於98年4 月23日警詢如供出實情，始被發覺，應認此部分犯
    罪，被告吳志祥符合自首之條件。被告王佑文於98年5 月13
    日警詢( 參見士檢偵字第9497號卷第15-19 頁) 始自白犯行
    ，核與自首之要件不符。
  (五)事實欄貳三(一)部分( 即本院98訴字第390 號起訴犯罪事實一
    (一)部分)
  1.緣被告魏仲鳴向趙翎彤、楊朝欽、王秦萍、張玉華收受而坦
    承犯行後，於98年7 月8 日偵訊供稱聽聞士林看守所主管白
    朱成亦有收賄嫌疑( 參見士檢他字第2051號卷第84-85 頁)
    ，經檢察官簽分98年度他字第2492號案偵辦白朱成貪瀆。又
    被告彭綱振因與被告謝坤晏因事實欄貳六部分之犯罪事實，
    坦承犯行，列為被告，於98年7 月16日此部分犯罪未被發覺
    之前，即於偵訊供稱：「( 問：你在士林看守所有無幫受刑
    人傳遞過信件？）有，幫陳志忠送信給他姊姊，送過4 、5
    次，時間不記得，信是謝坤晏拿下來給我，我等他姊姊來會
    客時拿給他，當時我在大門口值班，謝坤晏當時在舍房值班
    ，信都是謝坤晏拿給我。」( 參見士檢偵字第9868號卷第77
    頁) 復於彭綱振於98年7 月24日偵訊：「( 問：第一次幫誰
    寄過信件？）幫陳志忠寄信，他們說要協助主管白朱成打官
    司，信是寄給吳全恩的老闆，我不曉得叫什麼名字，信是我
    去勇舍，雜役劉彥霆交給我，我有看信的內容，寫說拜託幫
    忙，這是要給戴帽子的兩萬元，請吳全恩老闆先幫陳志忠，
    等陳志忠出去後再還，我有把信轉給吳全恩，吳全恩放假回
    去就把信拿給他老闆，吳全恩收假後隔天早上就拿2 萬元給
    我，說要給白朱成的。」( 參見士檢他字第2492號卷第62頁
    ) 是被告彭綱振於此部分犯罪被發覺之前，主動供出案情，
    自白犯行，應認係自首。
  2.此部分犯罪於98年7 月16日被發覺之後，被告白朱成迄98年
    10月22日偵訊( 參見士檢偵字第12753 號卷第111-113 頁)
    、被告鍾學文迄98年8 月4 日偵訊( 參見士檢他字第2492號
    卷第104-106 頁) 、被告陳志忠迄98年8 月20日警詢( 參見
    士檢他字第2492號卷第249-253 頁) 始自白犯行，均核與自
    首之要件不符。
  (六)事實欄貳三(二)部分( 即本院98訴字第390 號起訴犯罪事實一
    (二)部分)
  1.檢警於98年7 月8 日搜索被告王秦萍住處，扣得多封張玉華
    寫給王秦萍之信件。被告王秦萍於98年7 月15日警詢：「(
    問：另依扣押物編號B-04中，張玉華於97年10月15日所寫信
    件內容記載，『拿信的人是我的正董，他需要翁方彬幫他寫
    狀紙，……，寫狀沒多少錢，不要給主管( 白董) 拿，他做
    很多情給我』、『白董的事盡最大的力去做，他抽白長壽，
    天天喝茶』，其中正董、主管( 白董) 係指何人？妳有無幫
    白董支付律師寫狀費用，或支付他任何好處？）正董、主管
     (白董) 都是指張玉華在士林看守所的主管白朱成，這封信
    我記得是士林看守所顧大門的替代役男拿給我的，我不知道
    替代役男的姓名，只記得他身材胖胖的，張玉華羈押在士林
    看守所時，他寫的信件大都是魏仲鳴幫他帶出來轉交給我，
    只有這1 封是由白朱成透過替代役男拿給我，而我確實曾照
    張玉華的指示，約翁方彬律師去看守所，原本是要幫白朱成
    出寫狀的費用，但因為我當時不知道白朱成的名字，所以沒
    有找到他，翁方彬就離開了，後來這件事就不了了之。」「
     (問：張玉華所謂「他做很多情給我」，係指何意？）我只
    知道張玉華說這封信是白朱成幫他帶出來的，至於白朱成另
    外做過什麼情給張玉華，我就不清楚了，要問張玉華或白朱
    成才知道。」「( 問：妳於扣押物編號B-01-9之記事本中所
    載，97年10月15日的『送1 斤菸3 條、茶葉白共5,000 』，
    其意義為何？）我在收到替代役男轉送給我的信後，因為張
    玉華在信中有交代，白朱成抽白長壽，而且天天喝茶，所以
    我就去買了5,000 元的2 斤茶葉，其中1 斤我留著自己喝，
    接著我把另外1 斤茶葉及1,200 元的3 條白長壽香菸，以塑
    膠袋裝著拿給前述看守所顧大門的替代役男，請他轉交給主
    管白朱成。」( 參見士檢偵字第9868號卷第10-11 頁) 於98
    年7 月15日偵訊供稱：「( 問：你除給魏仲鳴錢，菸或茶葉
    外，還有給看守所哪些人錢、菸或茶葉？）有給白朱成，因
    為我先生寫信出來，叫我給白朱成3 條白長壽菸跟一斤茶葉
    ，信是白朱成叫替代役拿出來給我的，替代役打電話到我兒
    子手機，叫我回電，我就回電，對方沒有說他是誰，但叫我
    去士林看守所找替代役，我到士林看守所後打電話，對方就
    出來，該替代役胖胖的，頭髮短短。」「( 問：提示吳志祥
    、謝坤晏、彭綱振檔案照片) 哪一位是拿信給你的人？）是
    編號3 彭綱振，我交給他1 斤茶葉，三條白長壽菸，茶葉一
    斤2500元，長壽菸一條400 元，我先生的信也是彭綱振交給
    我的。」( 參見士檢偵第9868號卷第60頁) 是被告王秦萍於
    此部分犯罪被發覺之前，主動供出案情，自白犯行，應認係
    自首。
  2.此部分犯罪於98年7 月15日被發覺之後，被告白朱成迄98年
    10月22日偵訊( 參見士檢偵字第12753 號卷第111-113 頁)
    、被告彭綱振迄98年7 月16日偵訊( 參見士檢偵字第9868號
    卷第79-80 頁) 、被告張玉華迄98年7 月21日警詢( 參見士
    檢偵第9868號卷第141-142 頁) 始坦承犯行，均核與自首之
    要件不符。
  (七)事實欄貳三(三)部分( 即本院98訴字第390 號起訴犯罪事實一
    (三)部分)
  1.同前(五)部分所述，被告彭綱振於98年7 月24日此部分犯罪未
    被發覺之前，即於偵訊供稱：「( 問：你還有幫哪些受刑人
    寄信？）有幫很多人寄信，只要我上去勇舍，劉彥霆跟鍾學
    文就會拿信給我請我幫忙寄，我有問說怎麼這麼多信，劉彥
    霆跟鍾學文說這是要協助白朱成打官司的，就跟我說過幾天
    會有人拿東西來找我，我有幫他們寄信，寄完信之後過沒多
    久就有一個女生來找我，好像是鍾學文的妹妹或老婆，我有
    問該女子，他說是鍾學文的妹妹，後來我拿上去時，問鍾學
    文該女子是誰，鍾學文說那是他老婆，那女子是拿10幾包檳
    榔跟7 、8 萬元現金，現金我沒有點，只是看起來厚厚一疊
    ，錢用紙包著，我把檳榔拿進去水房給劉彥霆跟鍾學文時，
    他們有當場把紙包拆開，裡面有錢，他們當場拿1 萬6 千元
    給我，請我幫劉彥霆跟鍾學文各寄8 千元在他們帳上，另外
    還有拿1 萬元給我，說要謝謝我這陣子這麼幫他們。」( 參
    見士檢他字第2492號卷第63頁) 是被告彭綱振於此部分犯罪
    被發覺之前，主動供出案情，自白犯行，應認係自首。
  2.此部分犯罪於98年7 月24日被發覺之後，被告白朱成於98年
    9 月9 日偵訊( 參見士檢他字第2492號卷第303 頁) 、被告
    鍾學文於98年8 月4 日偵訊( 參見士檢他字第2492號卷第10
    4-106 頁) 、被告劉彥霆於98年7 月27日偵訊( 參見士檢他
    字第2492號卷第71-73 頁) 、被告李憲璋於98年8 月20日警
    詢( 參見士檢他字第2492號卷第215-221 頁) 始自白犯行，
    均核與自首之要件不符。
  (八)事實欄貳四(一)、(二)、(四)部分( 即本院98訴字第300 號起訴犯
    罪事實甲二(二)、(三)、(五)部分)
  1.被告吳志祥於98年4 月23日(11 時30分迄18時30分) 警詢供
    稱：「( 問：你幫唐才偉傳遞前述1 條七星香菸及2 瓶安皮
    露的皮膚藥，是否有收取任何好處？) 沒有。」「( 問：謝
    坤晏是否有收取好處？) 也沒有。」「( 問：既然都沒有收
    受到任何好處，為何還會連續協助楊朝欽、唐才偉等收容人
    ？) 這2 人我的確是沒有拿到好處，不過我在士所時，有幫
    收容人王俊傑、張璟文各傳遞1 條七星香菸，並分別向王俊
    傑的女朋友及張璟文的妹妹各收取1,500 元，另外還有幫一
    個叫「阿薰」（即鍾孟勳）的收容人傳遞過100 顆檳榔，並
    向「阿薰」的乾媽收取2,500 元。」「( 問：你如何幫王俊
    傑、張璟文及阿薰傳遞前述物品？) 我也是分批拿進去士所
    ，再親自交給這些收容人的。」「( 問：前述1 條七星香菸
    及100 顆檳榔之實際價格為何？) 1 條七星香菸的價格，大
    概是600 元，至於100 顆檳榔的價格，也是在5 、600 元左
    右。」( 參見士檢偵字第6085號卷I第158 頁) 。
  2.被告謝坤晏於98年4 月23日(12 時25分迄17時20分) 警詢供
    稱：「( 提示98年2 月12日14時20分35秒、98年2 月14日11
    時29分2 秒、98年2 月21日17時14分44秒謝坤晏0000000000
    與吳志祥0000000000通聯譯文告以要旨，問：前述通訊監察
    顯示你與吳志祥有論及要阿勳( 即鍾孟勳) 寫信及寫紙條給
    他乾媽的情形，並提及要去向他乾媽拿錢的事情，其詳情為
    何？) 因為吳志祥還在士林看守所任內時，曾自己拿菸給阿
    勳，至於拿多少菸我不知道，但是數目都是以整條計算，所
    以吳志祥拜託我去催阿勳，叫阿勳跟他乾媽說菸拿到了，這
    樣吳志祥才能去向阿勳的乾媽拿錢，就我所知，這樣幫阿勳
    送進去一條菸，吳志祥可以向阿勳的乾媽拿新臺幣1500元的
    菸錢，我問了阿勳，阿勳說有寫信給他乾媽，他乾媽也有回
    信，所以吳志祥就去跟阿勳的乾媽拿錢，但是沒有拿到，所
    以吳志祥又叫我通知阿勳要寫字條由我帶出來給吳志祥，這
    樣吳志祥才能跟阿勳的乾媽拿錢，後來阿勳也確實拿了證明
    他收到菸的字條給我，再由我交給吳志祥，98年2 月21日及
    22日的譯文內容所說的是第2 次字條，也是阿勳交給我要我
    帶給吳志祥的，所以也就是我前述跟吳志祥說，放在例外一
    個替代役李金源那邊的字條，字條內容就是阿勳跟他乾媽說
    他還需要菸，至於吳志祥怎麼跟阿勳的乾媽拿錢我就不知道
    了，我只知道吳志祥後來有拜託我拿一條七星的菸給阿勳，
    我也確實給了阿勳。」( 參見士檢偵字第6085號卷I第278
    頁)
  3.據上，被告吳志祥、謝坤晏於此部分犯罪未被發覺之前，同
    時於98年4 月23日分開製作警詢筆錄，被告吳志祥製作筆錄
    之時間為11時30分起、迄18時30分止，被告謝坤晏製作筆錄
    之時間為12時25分起、迄17時20分止，無法區隔誰先主動供
    出案情、自白犯行，因而就事實欄貳四(一)部分分犯罪，應為
    有利於被告吳志祥、謝坤晏之認定，應認被告吳志祥、謝坤
    晏皆符合自首的要件。另就事實欄貳四(二)(四)部分犯罪，被告
    吳志祥於犯罪被發覺之前，主動供出案情，自白犯行，均符
    合自首之要件。
  (九)事實欄貳四(三)部分( 即本院98訴字第300 號起訴犯罪事實甲
    二(四)部分)
    被告吳志祥於此部分犯罪未被發覺之前，於98年5 月21日警
    詢供稱：「( 問：依前示扣押物內容記載，你於98年1 月1
    日、6 日及7 日連續購買七星香菸共4 條，每條購買價錢是
    否為600 元？其用途為何？) 是的，我買這些七星香菸，每
    條確實是600 元，不過這些菸不是全部都拿來賣給收容人的
    ，有些是我自己要抽的，而看到這份扣押物後，我現在想起
    來，也有賣過2 條菸給士林看守所的收容人『阿豪』( 即黃
    少宇) ，並向他女朋友『小妹』收2,000 元，所以我在98年
    1 月7 日有記載『小妹2000』的內容。」「( 問：前述阿豪
    姓名為何？係收押在士林看守所何舍？) 我不記得阿豪的姓
    名，只知道他是被告，關在3 樓的仁舍。」( 參見士檢偵字
    第6085號卷Ⅳ第284 頁) 嗣於98年6 月12日警詢：「( 提示
    4 名收容人基本資料卡暨相片各1 份，問：經你指認結果，
    綽號阿豪之收容人有無在受指認對象中？) 有的，阿豪就是
    基本資料卡上編號0502的人。」「( 問：據前示收容人之檔
    案資料，你所指認之阿豪，其姓名為黃少宇，你是否記得此
    姓名？) 我不知道阿豪的確實姓名，當初我並沒有去注意他
    的名牌，而我是隔著舍房跟他講話的，只知道他的長相，以
    及知道他身材比較瘦，但不能確定他的高矮。」( 參見士檢
    偵字第6085號卷Ⅵ第63-64 頁) 是被告吳志祥於此部分犯罪
    被發覺之前，主動供出案情，自白犯行，應認係自首。
  (十)事實欄貳四(五)部分( 即本院98訴字第300 號起訴犯罪事實甲
    二(六)部分)
    被告吳志祥於此部分犯罪未被發覺之前，於98年5 月21日警
    詢供稱：「( 問：如你前述，你除了賣菸給鍾孟勳、王俊傑
    及張璟文外，現在又表示也有賣菸給阿豪，是否還有其他買
    菸的收容人，你尚未坦白說明？) 有的，我現在又想起來，
    在臺北看守所我還有賣過1 條七星香菸給1 個收容人( 即邢
    鎮康) ，但名字我記不起來，而他是透過他太太把3,000 元
    匯到我在中國信託商業銀行的帳戶，時間是在98年的1 月到
    4 月之間，貴組去調閱我那個帳戶這段期間的交易資料，只
    要有看到3,000 元的匯入款，就是他太太匯的。」( 參見士
    檢偵字第6085號卷Ⅳ第284 頁) 嗣於98年5 月21日偵訊供稱
    ：「( 問：他遠有無賣過香菸給其他人？) 另外我調到台北
    看守所期間，有賣菸給愛二舍的受刑人，他出三千元跟我買
    一條七星牌香菸，那個受刑人給我一支家用電話，好像是他
    太太，叫我跟他太太聯絡，我有跟他太太聯絡，問他有無人
    跟他講說要買菸，對方說他知道，我問他住那裡，他好像說
    住萬芳或瑞芳，我說那我會幫他送菸進去，問他錢要怎麼給
    ，因為他說住萬芳或瑞芳，我以為是很遠的地方，就叫他匯
    錢給我，是匯到中國信託古亭分行我名下的帳戶，在羅斯福
    路、和平西路口，應該就是古亭分行，我有去確認錢有入帳
    。」( 參見士檢偵字第6085號卷Ⅳ第304 頁) 嗣於98年6 月
    12日警詢：「( 提示吳志祥於中國信託銀行00000-000000-0
    帳戶基本資料暨交易明細1 份，問：所示資料係本組函調，
    顯示該帳戶自98年1 月1 日迄今，僅於同年4 月13日實有1
    筆金額新台幣3000元之匯款轉入，該筆匯款是否即你之前供
    述收受台北看守所收容人親屬匯付買菸之款項？) 是的。」
    「( 問：據本組調查，前述3000元款項之匯款帳戶，係台北
    看守所收容人邢鎮康之親屬所有，你賣菸的對象是否為邢鎮
    康？) 我不知道他的確實姓名，但那3000元確實就是我所說
    的賣菸款項。」( 參見士檢偵字第6085號卷Ⅵ第64-65 頁)
    是被告吳志祥於此部分犯罪被發覺之前，主動供出案情，自
    白犯行，應認係自首。
  (十一)事實欄貳五部分( 即本院98訴字第300 號起訴犯罪事實甲三
    (一)部分)
  1.按自首以對於未發覺之罪投案而受裁判為要件，至其方式雖
    不限於自行投案，即託人代理自首或向非偵查機關請其轉送
    ，亦無不可，但須有向該管司法機關自承犯罪而受裁判之事
    實，始生效力，若於犯罪後，僅向被害人或非有偵查犯罪職
    務之公務員陳述自己犯罪之事實，而無受裁判之表示，即與
    自首之要件不符。又依政風機構人員設置條例第5 條第3 款
    之規定，政風機構掌理關於本機關員工貪瀆不法之預防、發
    掘及處理檢舉事項。政風機構受理檢舉案件，涉有刑責者，
    移送檢察機關或司法調查機關依法處理，同條例施行細則第
    6 條第3 款第3 目亦定有明文。而全國政風業務之主管機關
    為法務部，職司犯罪偵查機關之檢察署檢察官，對之並無指
    揮、監督或命令之權。是以政風機構並非有偵查犯罪權限之
    機關，其所屬之政風人員，亦非有偵查犯罪職務之公務員甚
    明( 最高法院91年台上字第385 號、92年台上字第4051號判
    決參照) 。
  2.此部分犯罪之被害人洪曉玲雖於98年3 月20日到臺灣板橋地
    方法院檢察署鈴申告其資料遭士林看守所外洩，並經聯合報
    98年3 月23日A8版刊登( 承前述) ，惟當時尚未查知洩密者
    ，應認當時犯罪仍未被發覺。嗣士林看守所政風室據該報導
    進行查證，被告謝坤晏於98年3 月23日士林看守所政風室訪
    談時坦承將洪曉玲資料提供予楊宇民( 參見板橋地檢他字第
    2409號卷第7 頁) 。惟被告謝坤晏於98年3 月23日向士林看
    守所政風人員自白犯行時，政風人員尚未具有司法警察之身
    分( 依10 0年4 月20日公布、迄今未施行之法務部廉政署組
    織法第2 條第2 項之規定「本署執行同條第1 項第4 款所定
    貪瀆或相關犯罪調查職務之人員，其為薦任職以上人員者，
    視同刑事訴訟法第229 條、第230 條之司法警察官；其為委
    任職人員者，視同刑事訴訟法第231 條之司法警察。」) ，
    揆諸前揭判決意旨，應認被告係向非有偵查犯罪職務之公務
    員陳述自己犯罪之事實，核與自首之要件不符。
  (十二)事實欄貳六部分( 即本院98訴字第300 號起訴犯罪事實甲三
    (二)部分)
  1.被告謝坤晏於此部分犯罪未被發覺之前，98年4 月23日偵訊
    供稱：「( 問：彭綱振有無像你這樣子幫吳志祥帶對給受刑
    人？) 他沒有，是我幫他拿，他也會拜託我拿給受刑人。」
    「( 問：他拜託你有幾次？) 2 、3 次。」「( 問：分別是
    拿給誰？) 就拿給陳志忠，時間大概是今年過完農曆年，都
    是菸，一次拿的數目不一定，大概都一條左右。」「( 問：
    彭綱振如何拿到錢？) 彭綱振是直接拿菸給我。我不知道彭
    綱振拿菸給對方有無收錢。」「( 問：彭綱振他自己可以在
    日勤時候拿菸給受刑人，為何要透過你？) 因為他是日勤不
    方便，他就顧大門。」「( 問：他只有給陳志忠一個人而已
    嗎？) 對，他就是他朋友。」( 參見士檢偵字第6085號卷I
    第293-294 頁) 是被告謝坤晏於此部分犯罪被發覺之前，主
    動供出案情，自白犯行，應認係自首。
  2.此部分犯罪於98年4 月23日被發覺之後，被告彭綱振98年5
    月12日偵訊( 參見士檢偵字第6085號卷Ⅳ第41-47 頁) 始自
    白犯行，核與自首之要件不符。
  (十三)事實欄參一部分( 即本院99訴字第41號起訴犯罪事實一(一)部
    分)
  1.緣檢調於98年7 月8 日搜索被告王秦萍住處，扣得王秦萍之
    記事本多冊及張玉華寫給王秦萍之信件數封( 參見士檢98年
    度聲搜字第38號卷第139-142 頁) 。被告王秦萍於98年7 月
    15日警詢即供稱：「( 問：復依扣押物編號B-04中，張玉華
    於98年2 月16日所寫信件內容記載『我這要3 斤好的茶葉，
    …，陳淑娟甘太太是同房兄長銘哥的老婆，跟蝦哥都是好哥
    們，信都是他幫忙的，…，因為銘哥的( 哥們) 剛好是我們
    一工場帶班，他們外面就很好』，其中陳淑娟、銘哥及銘哥
    的( 哥們) 係指何人？張玉華移監臺北監獄後，所寫信件係
    由何人帶出轉交予妳？）銘哥是張玉華在臺北監獄同舍房的
    朋友，我不知道他的全名，陳淑娟是銘哥的太太，我都叫她
    大嫂，她的電話是0000-000000 ，我曾經請她幫忙把茶葉、
    衣物送進去臺北監獄給張玉華；張玉華移監到臺北監獄後，
    我曾陸續收到多封他寄給我的信，但信紙上都沒有蓋臺北監
    獄的檢查章，應該是張玉華託人帶出監獄外面寄的，但我不
    清楚幫忙寄信的人是誰，這要問張玉華才知道。」「( 問：
    又依扣押物編號B-04中，張玉華於98年3 月5 日所寫信件內
    容記載『茶葉以收到，總共是3 斤，2 包金色對吧』，顯然
    妳有託人遞送茶葉3 斤予張玉華，是否如此？所託何人？）
    是的，我的確曾約陳淑娟一起到臺北監獄會客，同時將3 斤
    茶葉拿給她，請她幫我轉送給張玉華，至於陳淑娟是透過什
    麼人把茶葉帶進臺北監獄，我就不清楚了。」「( 問：再依
    扣押物編號B-04中，張玉華分別於98年4 月24日、4 月30
    日及6 月28日所寫信件內容記載『銘嫂會打電話給寶哥( 哥
    們) ，往後可自己處理，細節請教銘嫂，禮盒裡包個紅包』
    、『寶哥很客氣要銘兄來跟我說，叫我們以後別那麼客氣』
    及『拜託寶哥』，其中寶哥係指何人？妳有無包紅包給寶哥
    ？）我不認識「寶哥」，不清楚他的姓名，他應該是臺北監
    獄的主管，但我從來沒看過他，張玉華在信中交代我，要我
    送禮盒及包紅包給寶哥，但是我後來並沒有準備禮盒，而是
    直接拿了1 萬2,000 元的現金，在陳淑娟位於臺北市內湖區
    的住處附近交給她，請她幫我送給寶哥，至於後來張玉華又
    指示我幫他準備衣物、毛筆及藥物等物品，拜託寶哥幫忙帶
    進去給他，我則實際上並沒有準備，也沒有請寶哥或陳淑娟
    幫忙。」( 參見士檢偵字第9868號卷第13-14 頁) 是檢警於
    98年7 月15日詢問被告王秦萍後，對此部分犯罪事實，即已
    有確切之根據得為合理之可疑，可認已發覺此部分犯罪。
  2.此部分犯罪於98年7 月15日被發覺之後，被告許俊爵於98年
    10月13日警詢( 參見士檢他字第2767號卷第0000-000頁) 、
    被告陳淑娟於98年10月13日警詢( 參見士檢他字第2767號卷
    第207-214 頁) 、被告告甘家銘於98年10月13日警詢( 參見
    士檢他字第2767號卷第232-235 頁) 始自白犯行，核與自首
    之要件不符。
  (十四)事實欄參二部分( 即本院99訴字第41號起訴犯罪事實一(二)部
    分)
  1.被告王秦萍於此部分犯罪被發覺之前，於98年7 月15日警詢
    自白犯行而供稱：「( 問：再依扣押物編號B-04中，張玉華
    分別於98年4 月24日、4 月30日及6 月28日所寫信件內容記
    載『銘嫂會打電話給寶哥( 哥們) ，往後可自己處理，細節
    請教銘嫂，禮盒裡包個紅包』、『寶哥很客氣要銘兄來跟我
    說，叫我們以後別那麼客氣』及『拜託寶哥』，其中寶哥係
    指何人？妳有無包紅包給寶哥？）我不認識寶哥，不清楚他
    的姓名，他應該是臺北監獄的主管，但我從來沒看過他，張
    玉華在信中交代我，要我送禮盒及包紅包給寶哥，但是我後
    來並沒有準備禮盒，而是直接拿了1 萬2,000 元的現金，在
    陳淑娟位於臺北市內湖區的住處附近交給她，請她幫我送給
    寶哥，至於後來張玉華又指示我幫他準備衣物、毛筆及藥物
    等物品，拜託寶哥幫忙帶進去給他，我則實際上並沒有準備
    ，也沒有請寶哥或陳淑娟幫忙。」「( 問：張玉華為何要妳
    包紅包給寶哥？寶哥有無收到妳請陳淑娟轉送的1 萬2,000
    元紅包？）張玉華在臺北監獄時所寫的信件，可能都是請寶
    哥帶出來寄的，所以張玉華要我包個紅包給他，而1 萬2,00
    0 元的金額應該是我自己決定的，因為張玉華後來寫給我的
    信中，表示寶哥要我們以後別那麼客氣，所以寶哥應該是有
    收到我請陳淑娟送的紅包。」( 參見士檢偵字第9868號卷第
    13-14 頁) 嗣於98年7 月15日偵訊供稱：「( 問：除白朱成
    外，遠有給誰菸、錢或茶葉？）在士林看守所只有我剛講的
    那些，但我先生移監到台北監獄後也有寫信出來給我，叫我
    寄衣服跟褲子還有茶葉，交給銘嫂，叫我包1 萬2 千元的紅
    包給銘嫂，錢請他幫我送進去給寶哥，衣服跟褲子給張玉華
    ，我有給，筆記上是在98年4 月29日寫『寶哥1 萬2 』。」
    「( 問：為何要拿1 萬2 千元給銘嫂？）是拜託他拿東西給
    張玉華，是我先生叫我這樣做的。」( 參見士檢偵字第9868
    號卷第60-61 頁) 是被告王秦萍於此部分犯罪被發覺之前，
    主動供出案情，自白犯行，應認係自首。
  2.此部分犯罪於98年7 月15日被發覺之後，被告許俊爵於98年
    10月13日警詢( 參見士檢他字第2767號卷第0000-000頁) 、
    被告張玉華於98年10月20日偵訊( 參見士檢偵字第14230號
    卷第6-8 頁)始自白犯行，均核與自首之要件不符。
  (十五)事實欄肆一部分( 即本院98訴字第300 號起訴犯罪事實乙(一)
    分)
  1.被害人趙翎彤於98年5 月19日偵訊陳稱：「( 問：法警跟你
    收3 萬元一事你有跟誰講？) 張玉華的太太也有說他曾拿1
    萬元給蔡維成，因為張玉華在嘉義有個案子，蔡維成說可以
    幫他處理，所以跟張玉華太太拿車馬費。」( 參見士檢偵字
    第6059號卷第166 頁) 是檢警於98年5 月19日詢問趙翎彤後
    ，對此部分犯罪事實，即已有確切之根據得為合理之可疑，
    可認已發覺此部分犯罪。
  2.此部分犯罪於98年5 月19日被發覺之後，被告蔡維成於98年
    年5 月27日偵訊( 參見士檢偵字第6085號卷Ⅴ第125-126 頁
    )始自白犯行，核與自首之要件不符。
  (十六)事實欄肆二部分( 即本院98訴字第300 號起訴犯罪事實乙(二)
    分)
  1.緣林一舉於上開97年12月23日之匿名檢舉信中已提及本院法
    警收受趙翎彤不法利益，安排趙翎彤進入本院拘留室與楊朝
    欽說話( 參前述) 。被害人趙翎彤復於98年5 月19日偵訊陳
    稱：「( 問：你也承認拿兩罐時空膠囊賄賂士林地院法警蔡
    維成，讓他帶你進法院候審室，跟楊朝欽見面、交談，甚至
    有請蔡維成拿電話給楊朝欽，讓楊朝欽撥打電話給你？) 蔡
    維成除了跟我拿時空膠囊外，有跟我收3 萬元，他說可以疏
    通法官、檢察官。」( 參見士檢偵字第6059號卷第166 頁)
    是檢警於98年5 月19日詢問趙翎彤後，對此部分犯罪事實，
    即已有確切之根據得為合理之可疑，可認已發覺此部分犯罪
    。
  2.此部分犯罪於98年5 月19日被發覺之後，被告蔡維成於98年
    6 月10日偵訊( 參見士檢偵字第6085號卷Ⅵ第23-25 頁)始
    自白犯行，核與自首之要件不符。
  (十八)事實欄伍一(一)至(五)部分( 即本院98訴字第300 號起訴犯罪事
    實丙(一)至(五)部分)
    緣檢調於98年4 月23日搜索被告林一舉住居所( 參見士檢聲
    搜字第19號卷第221-225 頁) ，扣得診斷證明書多份，經法
    務部調查局函檢視後，於98年5 月26日製作林一舉警詢筆錄
    之前，即已發現同一診斷字號之診斷證明書有2 份，開立日
    期及應診日期均不同，可認已有確切之根據得為合理之懷疑
    上開診斷證明書係被告林一舉偽造及行使。嗣於98年5 月26
    日即詢問被告林一舉：「( 問：前示扣押物編號G-02之診斷
    證明書，開立日期為97年8 月14日，扣押物編號G-03-1刑事
    聲請變更期日狀所附之診斷證明書，開立日期為97年10月23
    日，然2 份診斷證明書之文號卻同為診字第Ｚ000000000號，
    其原因為何？) 我是依據97年8 月14日的診斷證明書，把應
    診日期、醫師囑言及證明書日期部分，以電腦打字，浮貼在
    這張診斷證明書上，再用彩色影印機影印，所以97年10月23
    日的診斷證明書是我變造的。」「( 問：提示：國泰綜合醫
    院診斷證明書影本2 份) 所示資料係由國泰綜合醫院提供，
    顯示你實際係於97年8 月14日及10月23日至該院應診，並分
    別取得診字第Ｚ00000 0000 號及診字第Ｚ000000000號之診斷
    證明書，是否如此？) 是的。」「( 問：依國泰綜合醫院提
    供之2 份診斷證明書，其醫師囑言分別為『持續門診追蹤治
    療』及『宜接受治療及定期門診追蹤』，與你前述用以向基
    隆地方法院聲請變更開庭期日及停止審判之同字號診斷證明
    書，其醫師囑言內容並不相符，且應診日期亦有不同，你對
    此有何解釋？) 我向法院提出的診斷證明，是我依據97年8
    月14日診第字Ｚ0000000 00 號及97年10月23日診字第Ｚ00000
    0000號診斷證明書，分別變造成97年10月23日診字第Ｚ00000
    0000號及97年12月4 日診字第Ｚ000000000號診斷證明書，如
    我前述，我是把應診日期、醫師囑言及證明書日期部分，以
    電腦打字，浮貼在真實的診斷證明書上，再用彩色影印機影
    印。」( 參見士檢偵字第6085號卷Ⅴ第82-84 頁) 被告林一
    舉始自白犯行，核與自首之要件不符。
  (十九)事實欄伍二部分( 即本院98訴字第300 號起訴犯罪事實丙(六)
    部分)
    被告趙翎彤之辯護意旨謂：此部分犯罪，被告趙翎彤於98年
    1 月間具狀對林一舉提出告訴，稱「趙翎彤及楊朝欽對於偽
    造病歷聲請交保之行為萬分後悔，…准許從輕發落」，是被
    告趙翎彤於此部分犯罪未被發覺之前，已表明犯罪並進而接
    受法院裁判，符合自首要件云云。惟查：
  1.被告林一舉於97年12月23日匿名向本院97年度訴字第986 號
    案承辦法官檢舉稱楊朝欽以身體不適聲請停止羈押，並非事
    實，勿被矇騙。嗣經士林地檢署公訴檢察官於97年12月25日
    即以楊朝欽用以聲請具保停止羈押之診斷證明書係偽造，簽
    分他案偵辦( 參見前述) 。本院亦於98年1 月9 日以士院木
    刑和97聲2000字第0980200355號文向臺灣士林地方法院檢察
    署告發楊朝欽之馬偕醫院診斷證明書及內科大腸內視鏡檢查
    報告疑似偽造或變造( 參見士檢偵字第1512號卷I第1 頁)
    ，函請士林地檢署偵辦。
  2.被告林一舉固於97年12月23日匿名檢舉上開楊朝欽之馬偕醫
    院診斷證明書及內科大腸內視鏡檢查報告可能不實，惟並未
    供出犯罪者及犯罪事實，且於於98年4 月23日警詢被問及此
    部分犯罪時，仍未坦承偽造犯行，復否認當時知情，其供稱
    ：「( 提示刑事聲請具保停止羈押狀影本1 份，問：所示資
    料係何人製作？製作原因為何？) 這是我寫的，是我依趙翎
    彤要求，和前述答辯狀一起寫的。」「( 問：前示刑事聲請
    具保停止羈押狀一式幾份？你寫好之後如何處理？) 3 份，
    是在97年12月8 日晚上，在前述的台北市○○路附近，連同
    答辯狀一起交給趙翎彤。」「( 問：前示刑事聲請具保停止
    羈押狀之附件馬偕紀念醫院診斷證明書及馬偕醫院內科大腸
    內視鏡檢查報告來源為何？) 是趙翎彤在97年12月初，她約
    我在淡水鎮竹圍捷運站附近的星巴克咖啡廳見面時交給我的
    。」「( 問：前示楊朝欽馬偕醫院的診斷證明書及內科大腸
    內視鏡檢查報告開立日期均為97年12月8 日，趙翎彤是在12
    月8 日當天將前述資料交給你的嗎？) 趙翎彤是在12月8 日
    之前，也就是我前述12月初，就已經將楊朝欽馬偕醫院的診
    斷證明書及內科大腸內視鏡檢查報告交給我了。」「( 問：
    你向士林地方法院檢舉內容為何？) 我向法院檢舉楊朝欽聲
    請停止羈押的身體狀況可能造假……。」( 參見士檢偵字第
    6085號卷I第9-12頁) 於98年4 月23日偵訊復供稱：「( 問
    ：前示刑事聲請具保停止羈押狀之附件馬偕紀念醫院診斷證
    明書及馬偕醫院內科大腸內視鏡檢查報告來源為何？) 是趙
    翎彤在97年12月初，她約我在淡水鎮竹圍捷運站附近的星巴
    克咖啡廳見面時交給我的我在想可能是趙翎彤去淡水馬偕醫
    院拿的或為取信於我，故意約在馬偕附近。」「( 問：前示
    楊朝欽在馬偕醫院的診斷證明及檢查報告真偽究係為何？)
    我不知道是真的還是假的，這是趙翎彤交給我的。」( 參見
    士檢偵字第6085號卷I第35-38 頁) 可見被告林一舉並未自
    白犯行，核與自首要件不符。
  2.被告趙翎彤固於98年1 月13日具狀及按鈴申告林一舉偽造楊
    朝欽馬偕醫院診斷證明及內科大腸內視鏡檢查報告書，惟並
    供出犯罪實情，亦未供述參與犯行，更否認具保停止羈押聲
    請狀及偽造之診斷證明書係其郵寄予法院，此有98年1 月13
    日告訴狀、98年1 月13日偵訊筆錄各乙份( 參見士檢他字第
    185 號卷第3-7 頁) 在卷可憑。被告趙翎彤嗣於98年1 月17
    日偵訊復陳稱：「( 問：跟楊朝欽會面說有醫生證明後，又
    發生何事？) 我跟楊朝欽會完面後，林一舉先約我出來見面
    ，見面時他說他有先幫楊朝欽寄1 份答辯狀，並給我1 份答
    辯狀繕本，即告證1 ，當天也有給我看他請的醫生證明，即
    告證2 ，我看完問林一舉說這些診斷證明沒問題嗎? 他說當
    然沒問題，又要我將答辯狀、診斷證明拿回家看，他說只要
    把這個答辯狀寄出來，楊朝欽就可以交保，因為法官沒有權
    利羈押病人，我有問他這診斷證明是真的還假的? 他說是真
    的，因為上面有醫生的章、醫院的關防。」「( 問：有無懷
    疑該診斷證明書、內視鏡檢查報告是假的？) 有。我回到家
    後有上網查診斷證明書上的醫生是否有在馬偕醫院服務，但
    馬偕醫院確實有這醫生。」「( 問：後來發生何事？) ……
    律師問說聲請狀是否為我寄出去的，我說不是，我說是林一
    舉寄的，……。」( 參見士檢他字第185 號卷第28-32 頁)
    可見被告趙翎彤於98年1 月13日迄1 月17日雖供出該馬偕醫
    院診斷證明書是偽造的，惟仍未表示知情，亦否認持以行使
    寄送法院。迄98年2 月16日偵訊始坦承知情而供稱：「( 問
    ：當初林一舉拿偽造的診斷證明要幫楊朝欽聲請具保停止羈
    押一事你是否知情? ) 知道。」「( 問：你們都知道楊朝欽
    在看守所根本沒有去馬偕醫院就診，你們知道該診斷證明是
    假的，卻仍把該偽造的診斷證明遞出去，你的行為構成偽造
    文書罪嫌，是否承認？) 林一舉說前一天要把診斷證明給我
    看。但他打我的電話都打不通，所以他自己把診斷證明書寄
    出去。」( 參見士檢他字第185 號卷第83-84 頁) 惟仍否認
    其有行使而寄送診斷證明書給本院趙翎彤。迄98年5 月1 日
    偵訊始坦承行使該偽造私文書，其供稱：「( 問：針對製造
    假的楊朝欽病歷、診斷證明去幫楊朝欽辦理交保一事，構成
    偽造文書罪，是否承認？) 承認，該份偽造的診斷證明書是
    我拿去寄的，寄之前我有看過，也知道這是偽造的，楊朝欽
    根本就沒有去馬偕醫院就診，我只知道楊朝欽家人有大腸癌
    的家族病史。」( 參見士檢偵字第6059號卷第123 頁) 可見
    被告趙翎彤於檢警發覺上開楊朝欽之馬偕醫院診斷證明書及
    內科大腸內視鏡檢查報告係偽造且被行使之犯行罪事實後，
    仍避重就輕，未供出全部實情，難認其於此部分犯罪被發覺
    之前即已自白犯行，及有何接受裁判之意願，核與自首要件
    未符。
  (二十)事實欄伍三部分( 即本院98訴字第300 號起訴犯罪事實丙(七)
    部分)
    被害人趙翎彤於98年1 月17日偵訊即陳稱：「( 問：後來發
    生何事？）12月14日林一舉約我下午出去，約在竹圍捷運站
    的星巴克，他說要疏通費，疏通法官、書記官、檢察官，總
    共要16萬，我說不可能，法官不可能收錢，他說他有辨法，
    只是審判長是女生，很難搞，他說反正他會幫忙處理，我說
    若我真的給他16萬，那他要給我楊朝欽確定釋放出來的時間
    ，林一舉要我分期支付16萬，我認為不可能，就故意拖延時
    間，因為我不敢得罪他。」( 參見士檢他字第185 號卷第32
    頁) 是檢警於98年1 月17日詢問趙翎彤後，對此部分犯罪事
    實，即已有確切之根據得為合理之可疑，可認已發覺此部分
    犯罪。被告林一舉於98年6 月12日偵訊( 參見士檢偵字第60
    85號卷Ⅵ第101-102頁)始自白犯行，核與自首要件未符。
三、刑之加重事由
    被告楊朝欽、王佑文、鍾學文、林一舉犯罪事實欄所載前科
    執行情形，此有臺灣高等法院被告前案紀錄表在卷可按，渠
    等於有期徒刑執行完畢後，5 年內故意再犯本件有期徒刑以
    上之各罪，均為累犯，皆應各依刑法第47條第1 項之規定加
    重其刑。
四、刑之減輕事由
    按貪污治罪條例第8 條第2 項前段規定：「犯第四條至第六
    條之罪，在偵查中自白，如有所得並自動繳交全部所得財物
    者，減輕其刑」，旨在鼓勵犯罪行為人勇於自新，而限於偵
    查中已自白者，始有減輕其刑之適用，乃在防止證據滅失以
    兼顧證據保全。然犯罪所得財物之自動繳交，緩速與否，則
    與證據保全無涉。參諸立法過程資料，民國85年修正該條文
    時，增訂「如有所得並自動繳交全部所得財物者，減輕其刑
    」，並不以繳交與自白同在偵查中為必要。況偵查程序之終
    結，並未先行揭示或通知，被告難以預知偵查何時終結。而
    所謂「全部所得財物」，其數額或須至審判中方能確定。苟
    偵查中所繳數額較審判中認定所得短少，將因偵、審程序認
    定數額歧異，徒生爭議。是被告於偵查中自白，並於最後事
    實審言詞辯論終結前自動繳交全部所得財物者，即有貪污治
    罪條例第8 條第2 項前段減輕其刑之適用( 最高法院99年度
    第2 次刑事庭會議決議參照) 。是本件被告於本院審理時繳
    交犯罪所得，自仍符合貪污治罪條例第8 條自動繳交犯罪所
    得之要件。又按貪污治罪條例第12條第1 項規定：「犯第4
    條至第6 條之罪，情節輕微，而其所得或所圖得財物或不正
    利益在新台幣5 萬元以下者，減輕其刑。」第2 項規定：「
    犯前條第1 項、第2 項之罪，情節輕微，而其行求、期約或
    交付之財物在新台幣5 萬元以下者，亦同。」所謂情節輕微
    與否，應依一般社會通念，審酌貪污舞弊之手段、型態、戕
    害吏治之程度及對社會秩序、風氣之影響等一切情節予以認
    定( 最高法院98年台上第7578號判決參照) 。查：
  (一)被告魏仲鳴
  1.按貪污治罪條例第12條第1 項規定：犯第4 條至第6 條之罪
    ，情節輕微，而其所得或所圖得財物或不正利益在5 萬元以
    下者，減輕其刑。其立法目的，乃本條例之制定在於嚴懲重
    大貪污，對於所得或所圖得之財物或不正利益為5 萬元以下
    之貪污行為，因犯罪情節較為輕微，避免處罰過於嚴苛，期
    能以較輕之刑罰相繩，俾免輕罪重罰之弊。苟貪污所得或所
    圖得之財物或不正利益已逾該數額，即無適用本條項規定減
    輕其刑之必要。是以所謂所得或所圖得財物或不正利益在5
    萬元以下，其數額之計算，自應以貪污所得或所圖得財物或
    不正利益之總額為準。連續數貪污行為所得或所圖得財物或
    不正利益之總額，已逾5 萬元者，即無本條項之適用，應屬
    的論。即牽連犯同條例第4 條至第6 條之數貪污行為，從一
    重處斷論以一罪，其各行為所得或所圖得財物或不正利益均
    未逾5 萬元。以各行為間有方法結果之牽連關係，在刑事政
    策上固僅論以一重罪，惟輕罪部分並非不罰，故計算貪污所
    得或所圖得財物或不正利益，仍應合併計算，倘已逾5 萬元
    者，亦無適用本條項予以減輕其刑之餘地( 最高法院97年度
    台上字第6831號判決意旨參照）。
  2.就所犯事實欄貳一(一)、(二)之違背職務收受賄賂罪，承前述，
    2 次犯行應論以接續犯，僅成立一罪，參諸前揭最高法院97
    年度台上字第6831號判決意旨，2 次犯罪所得應合併計算，
    總額為17萬900 元，已逾5 萬元，核無貪污治罪條例第12條
    第1 項之適用。又被告魏仲鳴雖於98年8 月6 日偵查中自白
     (參見士檢偵字第9868號卷第206-209 頁) ，惟未繳交犯罪
    所得，是亦無貪污治罪條例第8 條第2 項前段之適用( 參見
    附表編號1)。
  (二)被告吳志祥
  1.就所犯事實貳二(一)違背職務收受賄賂罪，已於98年8 月12日
    偵查中自白( 參見士檢偵字第1512號卷III第138-146 頁) ，
    並於本院自動繳交全部所得財物6600元，有本院100 年雜字
    第0000000015號自行收納款項統一收據乙紙可憑( 參見本院
    訴字第300 號卷II第73頁) ，應依貪污治罪條例第8 條第2
    項前段之規定減輕其刑。又其犯罪所得財物僅6,600 元，在
    5 萬元以下，情節尚屬輕微，復應依貪污治罪條例第12條第
    1 項之規定，減輕其刑，並依法遞減之( 參見附表編號2)。
  2.就所犯事實貳二(二)違背職務期約賄賂罪，於98年4 月23日法
    務部調查局北部地區工作組( 下稱調查局北機組) 製作筆錄
    時自首( 參見士檢偵字第6085號卷I第159-160 頁) 。按犯
    貪污治罪條例第4 條至第6 條之罪而有所得者，除在偵查中
    自白外，尚須具備自動繳交全部所得財物之要件，始能依該
    項規定減輕其刑，若無犯罪所得，因其本無所得，自無應否
    具備該要件之問題，此時祇要在偵查中自白，即應認有上開
    規定之適用（最高法院93年度台上字第1741號判決參照）。
    被告所為此部分犯罪，僅與王佑文達成期約合意，王佑文尚
    未交付1 萬5,000 元予被告吳志祥收受，揆諸前揭判決意旨
    ，被告吳志祥因無犯罪所得，自無須繳交犯罪所得，應依貪
    污治罪條例第8 條第1 項前段之規定減輕或免除其刑。又其
    所圖得財物之金額僅1 萬5,000 元，在5 萬元以下，情節尚
    屬輕微，復應依貪污治罪條例第12條第1 項之規定，減輕其
    刑，並依法遞減之( 參見附表編號3)。
  3.就所犯事實貳四(一)、(二)、(三)之對主管事務圖利罪，承前述，
    3 次犯行應論以接續犯，僅成立一罪，3 次犯罪所得應合併
    計算，總額為6, 000元。被告就事實貳四(一)、(二)部分，於98
    年4 月23日調查局北機組製作筆錄時自首( 參見士檢偵字第
    6085號卷I第158 頁) ；就事實貳四(三)部分，於98年5 月21
    日調查局北機組製作筆錄時自首( 參見士檢偵字第60 85 號
    卷Ⅳ第284 頁) ，是此部分犯罪被告已全部自首。被告並於
    本院自動繳交全部所得財物6,000 元，有本院100 年雜字第
    0000000014、16、17號自行收納款項統一收據3 紙可憑( 參
    見本院訴字第300 號卷II第74-76 頁) ，應依貪污治罪條例
    第8 條第1 項前段之規定減輕或免除其刑。又其所得財物之
    金額僅6,000 元，在5 萬元以下，情節尚屬輕微，亦有貪污
    治罪條例第12條第1 項規定之適用( 參見附表編號4) 。
  4.就所犯事實貳四(四)、(五)之對主管事務圖利罪，承前述，2 次
    犯行應論以接續犯，僅成立一罪，2 次犯罪所得應合併計算
    ，總額為3,300 元。被告就事實貳四(四)部分，於98年4 月23
    日調查局北機組製作筆錄時自首( 參見士檢偵字第6085號卷
    I第158 頁) ；就事實貳四(五)部分，於98年5 月21日調查局
    北機組製作筆錄時自首( 參見士檢偵字第6085號卷Ⅳ第284
    頁) ，是此部分犯罪被告已全部自首。被告並於本院自動繳
    交全部所得財物3,300 元，有本院100 年雜字第0000000013
    、18號自行收納款項統一收據2紙可憑( 參見本院訴字第300
    號卷II第77-78 頁) ，應依貪污治罪條例第8 條第1 項前段
    之規定減輕或免除其刑。又其所得財物之金額僅3,300 元，
    在5 萬元以下，情節尚屬輕微，亦有貪污治罪條例第12條第
    1 項規定之適用( 參見附表編號5) 。
  (三)被告白朱成
  1.按共同正犯因犯罪所得之贓額應合併計算，其應追繳沒收者
    ，亦應就其總額諭知追繳沒收；復按犯貪污治罪條例第4 條
    至第6 條之罪，情節輕微，而其所得或所圖得財物或不正利
    益在新台幣5 萬元以下者，減輕其刑，固為同條例第12條第
    1 項所明定。惟二人以上共同實施犯罪，應負共同責任，其
    個人所分得財物或圖得財物或不法利益雖在新台幣5 萬元以
    下，或個人縱未分得或圖得任何財物及不法利益，然共犯者
    間所得或圖得之財物及不法利益總數如超過新台幣5 萬元，
    縱屬情節輕微，仍無該條項之適用( 93年度台上字第2231號
    判決參照）。
  2.又按貪污治罪條例第8 條第2 項前段「犯第四條至第六條之
    罪，在偵查中自白，如有所得並自動繳交全部所得財物者，
    減輕其刑」之規定，係為鼓勵公務員於犯貪污罪之後能勇於
    自新而設，被告於偵查中自白，復就全部所得財物，於偵、
    審中自動繳交者，因已足認確有悛悔向善之意，即應准予寬
    典。而此所謂之繳交全部所得財物，自係以繳交各該行為人
    自己實際所得財物之全部為已足，應不包括其他共同正犯之
    所得在內。良以其他正犯所得部分，通常並非自己所能取而
    代繳，故解釋上不宜過苛，否則反而嚇阻欲自新者，顯非立
    法之本意。至於同條例第10條規定有關犯罪所得財物之追繳
    沒收，則採共同正犯連帶說，旨在貫徹嚴懲貪污目的，剝奪
    其不法利得，使貪污犯罪之查緝克竟全功。兩者規範目的既
    有不同，法文中之「所得財物」範圍自亦應有別，如此方可
    在給予自新及兼收懲戒之間，求其衡平( 最高法院100 年台
    上字第22號判決參照) 。
  3.就所犯事實貳三(一)、(二)、(三)之違背職務收受賄賂罪，承前述
    ，3 次犯行應論以接續犯，僅成立一罪，3 次犯罪所得應合
    併計算。又上開3 次收賄行為皆與他人共犯，就事實貳三(三)
    部分共犯者間所得之財物價值總計為8 萬3,550 元，被告白
    朱成個人分得5 萬4, 800元，惟依據前揭93年度台上字第22
    31號判決意旨，仍應將共犯者間所得之財物合併計算。是被
    告白朱成3 次與他人共犯之全部犯罪所得總額應為14萬2,25
    0 元，已逾5 萬元，核無貪污治罪條例前段及第12條第1 項
    之適用。又被告白朱成已於98年10月28日偵查中自白( 參見
    士檢偵字第12 753號卷第14 0-146頁) ，並於本院自動繳交
    其個人實際所得全部財物計11萬3,500 元，有本院100 年雜
    字第0000000030、31、32號自行收納款項統一收據3 紙可憑
     (參見本院訴字第390 號卷II第90-92 頁) ，揆諸前揭最高
    法院100 年台上字第22號判決意旨，應認已符合貪污治罪條
    例第8 條自動繳交全部所得財物之要件，應依貪污治罪條例
    第8 條第2 項前段之規定減輕其刑( 參見附表編號6)。
  (四)被告鍾學文
    就所犯事實貳三(一)、(三)之違背職務收受賄賂罪，承前述，2
    次犯行應論以接續犯，僅成立一罪，2 次犯罪所得應合併計
    算。又上開2 次收賄行為皆與他人共犯，就事實貳三(一)部分
    被告鍾學文個人雖未分得財物，就事實貳三(三)部分共犯者間
    所得之財物為8 萬3,550 元，被告鍾學文個人僅分得9,375
    元，惟依據前揭93年度台上字第2231號判決意旨，仍應將共
    犯者間所得之財物合併計算。是被告鍾學文成2 次與他人共
    犯之全部犯罪所得總額應為10萬3,550 元，已逾5 萬元，核
    無貪污治罪條例前段及第12條第1 項之適用。又被告鍾學文
    已於98年10月28日偵查中自白( 參見士檢偵字第1275 3號卷
    第141-146 頁) ，復就其與白朱成、彭綱振共犯之事實貳三
    (一)部分之犯罪所得2 萬元，3 人已於本院共同繳交，此有本
    院100 年雜字第0000000030號自行收納款項統一收據乙紙可
    憑( 參見本院訴字第390 號卷II第90頁) ，就事實貳三(三)部
    分，被告鍾學文已於本院自動繳交其個人實際所得全部財物
    計9,375 元，有本院100 年雜字第0000000033號自行收納款
    項統一收據乙紙可憑( 參見本院訴字第390 號卷II第93頁)
    ，揆諸前揭最高法院100 年台上字第22號判決意旨，應認已
    符合貪污治罪條例第8 條自動繳交全部所得財物之要件，應
    依貪污治罪條例第8 條第2 項前段之規定減輕其刑( 參見附
    表編號7)，並依法先加(累犯)後減之。
  (五)被告彭綱振
  1.按刑法第62條所規定之自首，以對於未發覺之罪，向有偵查
    權之機關或公務員自承犯罪，進而接受裁判為要件；而具有
    裁判上一罪關係之犯罪，苟全部犯罪未被發覺前，行為人僅
    就其中一部分犯罪自首，固仍生全部自首之效力，反之，倘
    其中一部分犯罪已先被有偵查權之機關或公務員發覺，行為
    人方就其餘未被發覺之部分，自動供認其犯行時，因與上開
    自首之要件不符，自不得適用自首之規定減輕其刑( 最高法
    院73年度第2 次刑事庭會議決議、90年台上字第5435號判決
    參照) 。
  2.就所犯事實貳三(一)、(二)、(三)之違背職務收受賄賂罪，承前述
    ，3 次犯行應論以接續犯，僅成立一罪，3 次犯罪所得應合
    併計算。又上開3 次收賄行為皆與他人共犯，就事實貳三(一)
    (二)部分被告彭綱振個人雖未分得財物，就事實貳三(三)部分共
    犯者間所得財物總計8 萬3,550 元，被告彭綱振個人分得1
    萬元，惟依據前揭93年度台上字第2231號判決意旨，仍應將
    共犯者間所得之財物合併計算。是被告彭綱振3 次與他人共
    犯之全部犯罪所得總額應為14萬2,250 元，已逾5 萬元，核
    無貪污治罪條例前段及第12條第1 項之適用。又被告於98年
    7 月16日檢察官偵訊時，先就事實貳三(一)部分自首( 參見士
    檢偵字第9868號卷第77頁) ，嗣就事實貳三(二)部分自白(參
    見士檢偵字第9868號卷第79-80 頁) ；就事實貳三(三)部分，
    於98年7 月24日檢察官偵訊時自首( 參見士檢他字第2492號
    卷第215-221 頁) 。惟因被告之3 次收賄行為具有一罪之關
    係，該3 次行為全部未被發覺之前，檢警已於98年7 月15日
    詢問王秦萍後發覺事實貳三(二)部分之犯罪( 參見前述) ，於
    98年7 月16日被告彭綱振始就就事實貳三(一)部分自首、就事
    實貳三(二)部分自白時，部分犯罪已被發覺，參諸前揭90年台
    上字第5435號判決意旨，應認與自首要件不符，惟仍符合於
    偵查中自白之要件。另就其與白朱成、鍾學文共犯之事實貳
    三(一)部分之犯罪所得2 萬元，3 人已於本院共同繳交，此有
    本院100 年雜字第0000000030號自行收納款項統一收據乙紙
    可憑( 參見本院訴字第390 號卷II第90頁) ；就其與白朱成
    共犯之事實貳三(二)部分之犯罪所得3 萬8,700 元，2 人已於
    本院共同繳交，此有本院100 年雜字第0000000031號自行收
    納款項統一收據乙紙可憑( 參見本院訴字第390 號卷II第91
    頁) ；就事實貳三(三)部分，被告彭綱振已於本院自動繳交其
    個人實際所得全部財物計1 萬元，有本院100 年雜字第0000
    000029號自行收納款項統一收據乙紙可憑( 參見本院訴字第
    390 號卷II第94頁) ，揆諸前揭最高法院100 年台上字第22
    號判決意旨，應認已符合貪污治罪條例第8 條自動繳交全部
    所得財物之要件，應依貪污治罪條例第8 條第2 項前段之規
    定減輕其刑( 參見附表編號8)。
  3.就所犯事實貳六之對主管事務圖利罪，已於98年5 月12日偵
    查中自白( 參見士檢偵字第6085號卷Ⅳ第41-47 頁) ，且已
    與共犯謝坤晏共同於本院自動繳交全部所得財物600 元，有
    本院100 年雜字第0000000011號自行收納款項統一收據乙紙
    可憑( 參見本院訴字第300 號卷II第79頁) ，應依貪污治罪
    條例第8 條第2 項前段之規定減輕其刑。又其犯罪所得財物
    僅600 元，在5 萬元以下，情節尚屬輕微，復應依貪污治罪
    條例第12條第1 項之規定，減輕其刑，並依法遞減之( 參見
    附表編號9)。
  (六)被告謝坤晏
    就所犯事實貳四(一)、貳六對主管事務圖利罪，承前述，2 次
    犯行應論以接續犯，僅成立一罪，2 次犯罪所得應合併計算
    。又上開2 次圖利行為皆與他人共犯，就事實貳四(一)部分，
    被告個人雖未分得財物，惟依據前揭93年度台上字第2231號
    判決意旨，仍應將共犯者間所得之財物合併計算。是被告謝
    坤晏2 次與他人共犯之全部犯罪所得總額應為4,300 元。又
    被告就事實貳四(一)部分分，於98年4 月23日調查局北機組製
    作筆錄時自首( 參見士檢偵字第6085號卷I第278 頁) ；就
    事實貳六部分，於98年4 月23日檢察官偵訊時自首( 參見士
    檢偵字第6085號卷I第293-294 頁) ，是此部分犯罪被告已
    全部自首。又就其與吳志祥共犯之事實貳四(一)部分之犯罪所
    得3,700 元，2 人已於本院共同繳交，此有本院100 年雜字
    第0000000014號自行收納款項統一收據乙紙可憑( 參見本院
    訴字第300 號卷II第74頁) ；就事實貳六與彭綱振共犯部分
    ，2 人已共同於本院自動繳交全部所得財物600 元，有本院
    100 年雜字第0000000011號自行收納款項統一收據乙紙可憑
    ( 參見本院訴字第300 號卷II第79頁) 。是應依貪污治罪條
    例第8 條第1 項前段之規定減輕或免除其刑。又其所得財物
    之金額僅4,300 元，在5 萬元以下，情節尚屬輕微，應依貪
    污治罪條例第12條第1 項之規定，減輕其刑，並依法遞減之
    ( 參見附表編號10)。
  (七)被告許俊爵
  1.就所犯事實參一違背職務收受賄賂罪，已於98年10月23日偵
    查中自白( 參見士檢偵字第14230 號卷第60-61 頁) ，並於
    本院自動繳交全部所得財物3,000 元，有本院100 年雜字第
    0000000020號自行收納款項統一收據乙紙可憑( 參見本院訴
    字第41號卷I第121 頁) ，應依貪污治罪條例第8 條第2 項
    前段之規定減輕其刑。又其犯罪所得財物僅3,000 元，在5
    萬元以下，情節尚屬輕微，復應依貪污治罪條例第12條第1
    項之規定，減輕其刑，並依法遞減之( 參見附表編號12)。
  2.就所犯事實參二違背職務收受賄賂罪，已於98年10月23日偵
    查中自白( 參見士檢偵字第14230 號卷第60-61 頁) ，並於
    本院自動繳交全部所得財物1 萬2,700 元，有本院100 年雜
    字第0000000021號自行收納款項統一收據乙紙可憑( 參見本
    院訴字第41號卷I第122頁) ，應依貪污治罪條例第8 條第2
    項前段之規定減輕其刑。又其犯罪所得財物僅1 萬2,700 元
    ，在5 萬元以下，情節尚屬輕微，復應依貪污治罪條例第12
    條第1 項之規定，減輕其刑，並依法遞減之( 參見附表編號
    13)。
  (八)被告蔡維成
    就所犯事實肆一、二之利用職務上機會詐欺財物罪，承前述
    ，2 次犯行應論以接續犯，僅成立一罪，2 次犯罪所得應合
    併計算，總額為4 萬6,400 元。此部分犯罪被告已於98年7
    月10日偵查中自白( 參見士檢偵字第6085號卷Ⅶ第66-67頁)
    ，並於本院自動繳交全部所得財物4 萬6,400元，有本院100
    年雜字第0000000027、28號自行收納款項統一收據2紙可憑(
    參見本院訴字第41號卷I第122 頁) ，應依貪污治罪條例第
    8 條第2 項前段之規定減輕其刑。又其犯罪所得財物僅4萬
    6,400 元，在5 萬元以下，情節尚屬輕微，復應依貪污治罪
    條例第12條第1 項之規定，減輕其刑，並依法遞減之( 參見
    附表編號14) 。
  (九)被告楊朝欽
    就所犯事實貳一(一)違背職務交付賄賂罪，已於98年7 月31日
    偵查中自白( 參見士檢偵字第9868號卷第193-195 頁) ，應
    依貪污治罪條例第11條第4 項後段之規定，減輕或免除其刑
    。又其與共犯趙翎彤共同交付之財物僅2 萬3,400 元，在5
    萬元以下，情節尚屬輕微，復應依貪污治罪條例第12條第2
    項之規定，減輕其刑，並依法先加後遞減之( 參見附表編號
    15) 。
  (十)被告趙翎彤
  1.就所犯事實貳一(一)違背職務交付賄賂罪，已於98年7 月31日
    偵查中自白( 參見士檢偵字第9868號卷第191-195 頁) ，應
    依貪污治罪條例第11條第4 項後段之規定，減輕或免除其刑
    。又其與共犯楊朝欽共同交付之財物僅2 萬3,400 元，在5
    萬元以下，情節尚屬輕微，復應依貪污治罪條例第12條第2
    項之規定，減輕其刑，並依法遞減之( 參見附表編號17) 。
  2.就所犯事實貳二(一)違背職務交付賄賂罪，已於98年8 月12日
    偵查中自白( 參見士檢偵字第1512號卷第144-146 頁) ，應
    依貪污治罪條例第11條第4 項後段之規定，減輕或免除其刑
    。又其交付之財物僅6,600 元，在5 萬元以下，情節尚屬輕
    微，復應依貪污治罪條例第12條第2 項之規定，減輕其刑，
    並依法遞減之( 參見附表編號18) 。
  (十一)被告張玉華
  1.就所犯事實貳一(二)、三(二)違背職務行賄罪，承前述，2 次犯
    行應論以接續犯，僅成立一罪，被告與王秦萍2 次共同犯罪
    所得應合併計算，總額為18萬6,200 元，已逾5 萬元，核無
    貪污治罪條例第12條第2 項之適用。又被告已於98年7 月21
    日偵查中就所犯事實貳一(二)、三(二)違背職務行賄罪自白犯罪
    ( 參見士檢偵字第9868號卷第176-180 頁) ，應依貪污治罪
    條例第11條第4 項後段之規定，減輕或免除其刑( 參見附表
    編號20) 。
  2.就所犯事實參二違背職務行賄罪，已於98年10月20日偵查中
    自白( 參見士檢偵字第14230 號卷第6-8 頁) ，應依貪污治
    罪條例第11條第4 項後段之規定，減輕其刑。又其與共犯王
    秦萍共同交付之財物僅1 萬2,700 元，在5 萬元以下，情節
    尚屬輕微，復應依貪污治罪條例第12條第2 項之規定，減輕
    其刑，並依法遞減之( 參見附表編號21) 。
  (十二)被告王秦萍
  1.就所犯事實貳一(二)、三(二)違背職務行賄罪，承前述，2 次犯
    行應論以接續犯，僅成立一罪，被告與張玉華2 次共同犯罪
    所得應合併計算，總額為18萬6,200 元，已逾5 萬元，核無
    貪污治罪條例第12條第2 項之適用。又被告雖於98年7 月15
    日警詢就事實貳三(二)部分自首( 參見士檢偵字第9868號卷第
    10-11 頁) ，並於98年8 月5 日偵訊就事實貳一(二)部分自白
    ( 參見士檢偵字第9868號卷第205-209 頁) ，惟因被告2 次
    行賄行為具有一罪之關係，該2 次行為全部未被發覺之前，
    檢警已於98年5 月19日詢問趙翎彤後發覺事實貳一(二)部分之
    犯罪( 參見前述) ，則被告於98年7 月15日就就事實貳三(二)
    部分自首時，部分犯罪已被發覺，參諸前揭90年台上字第54
    35號判決意旨，應認與自首要件不符，惟仍符合於偵查中自
    白之要件，應依貪污治罪條例第11條第4 項後段之規定，減
    輕或免除其刑( 參見附表編號22) 。
  2.就所犯事實參二違背職務行賄罪，已於98年7 月15日於調查
    局北機組製作筆錄時自首( 參見士檢偵字第9868號卷第13-1
    4 、60-61 頁) ，應依貪污治罪條例第11條第4 項前段之規
    定免除其刑。
  (十三)被告王佑文
    就所犯事實貳二(二)違背職務行賄罪，已於98年5 月13日偵查
    中自白( 參見士檢偵字第6085號卷Ⅴ第6-7 頁) ，應依貪污
    治罪條例第11條第4 項後段之規定，減輕或免除其刑。又其
    期約交付之財物僅1 萬5,000 元，在5 萬元以下，情節尚屬
    輕微，復應依貪污治罪條例第12條第2 項之規定，減輕其刑
    ，並依法先加(累犯)後遞減之( 參見附表編號24) 。
  (十四)被告陳志忠
    就所犯事實貳三(一)違背職務行賄罪，已於98年10月28日偵查
    中自白( 參見士檢偵字第12753 號卷第139-146 頁) ，應依
    貪污治罪條例第11條第4 項後段之規定，減輕或免除其刑。
    又其交付之財物僅2 萬元，在5 萬元以下，情節尚屬輕微，
    復應依貪污治罪條例第12條第2 項之規定，減輕其刑，並依
    法遞減之( 參見附表編號25) 。
  (十五)被告李憲璋
    就所犯事實貳三(三)違背職務行賄罪，已於98年8 月20日偵查
    中自白( 參見士檢他字第2492號卷第223-226 頁) ，應依貪
    污治罪條例第11條第4 項後段之規定，減輕或免除其刑。又
    其交付之財物為8 萬3,550 元，已逾5 萬元，核無貪污治罪
    條例第12條第2 項之適用( 參見附表編號26) 。
  (十六)被告甘家銘
    就所犯事實參一違背職務行賄罪，已於98年10月16日偵查中
    自白( 參見士檢偵字第14230 號卷第8-12頁) ，應依貪污治
    罪條例第11條第4 項後段之規定，減輕或免除其刑。又其與
    共犯陳淑娟共同交付之財物為3,000 元，在5 萬元以下，應
    依貪污治罪條例第12條第2 項之規定，減輕其刑，並依法遞
    減之( 參見附表編號27) 。
  (十七)被告陳淑娟
    就所犯事實參一違背職務行賄罪，已於98年10月16日偵查中
    自白( 參見士檢偵字第14230 號卷第8-12頁) ，應依貪污治
    罪條例第11條第4 項後段之規定，減輕或免除其刑。又其與
    共犯甘家銘共同交付之財物為3,000 元，在5 萬元以下，應
    依貪污治罪條例第12條第2 項之規定，減輕其刑，並依法遞
    減之( 參見附表編號28) 。
三、量刑
  (一)被告魏仲鳴、吳志祥、白朱成、鍾學文、彭綱振、許俊爵等
    人收受賄賂罪部分
  1.爰審酌被告魏仲鳴( 附表編號1)、吳志祥( 附表編號2 、3
    部分) 、白朱成( 附表編號6)、許俊爵( 附表編號12、13 )
    身為監所管理員，具有公務員身分，本應廉潔自持，克盡戒
    護、管理收容人之職責，竟圖一己之私，收受或期約賄賂，
    違背職務為收容人代傳書信、遞送香菸、茶葉、檳榔、MP4
    播放器等物品，嚴重危害國家公務員形象，破壞法律秩序及
    監所教化功能，應予非難，惟念渠等犯後於偵查及本院審理
    時均自白犯行，態度良好，已知悔悟，犯罪所得財物金額非
    鉅，且除被告魏仲鳴之外，被告吳志祥、白朱成、許俊爵皆
    已於本院審理時自動繳交，兼衡渠等犯罪動機、目的、手段
    及所生危害暨其生活狀況、智識程度等一切情狀，分別量處
    如主文所示之刑。
  2.爰審酌被告鍾學文為士林看守所收容人，竟利用身兼舍房雜
    役之機會，傳遞白朱成索賄意旨予收容人，破壞監所教化功
    能，應予非難，惟念其身處複雜環境，為獲得白朱成較好的
    對待而觸犯重罪，且犯後於偵查及本院審理時均自白犯行，
    態度良好，已知悔悟，且犯罪所得財物金額甚微，已於本院
    審理時自動繳交，兼衡其犯罪動機、目的、手段及所生危害
    暨其生活狀況、智識程度等一切情狀，量處如主文所示之刑
    。
  3.爰審酌被告彭綱振於士林看守所服替代役，行為時僅20至21
    歲，未能於監所服替代役期間謹守規範，竟因受金錢誘惑，
    致誤蹈法網，觸犯重罪，惟念及其年輕識淺，身處看守所之
    複雜環境所遭受之不良影響，及犯後於偵查中及本院自白犯
    行，態度良好，已知悔悟，犯罪所得財物金額甚微，且已於
    本院審理時自動繳交，兼衡其犯罪動機、目的、手段及所生
    危害暨其生活狀況、智識程度等一切情狀，量處如主文所示
    之刑。
  (二)被告吳志祥、謝坤晏、彭綱振等人對主管事務圖利罪部分
    爰審酌被告吳志祥( 附表編號4 、5 部分) 為士林看守所約
    聘管理員，被告謝坤晏( 附表編號10部分) 、彭綱振( 附表
    編號9 部分) 均於士林看守所服替代役，3 人因受金錢誘惑
    ，販售香菸予收容人圖利，致誤蹈法網，觸犯重罪。惟考量
    被告吳志祥就附表編號4 、5 兩次圖利犯行，被告謝坤晏就
    附表編號10所示圖利犯行，均於犯罪未被發覺之前向檢警自
    首，主動供出實情，態度良好，已知悔悟，且犯罪所得財物
    金額甚微，均已於本院審理時自動繳交，兼衡2 人犯罪動機
    、目的、手段及所生危害暨其生活狀況、智識程度等一切情
    狀，爰依貪污治罪條例第8 條第1 項前段之規定，諭知免刑
    。被告彭綱振就附表編號9 部分，雖未自首，惟犯後於偵查
    中及本院自白犯行，態度良好，已知悔悟，犯罪所得財物金
    額甚微，且已於本院審理時自動繳交，兼衡其犯罪動機、目
    的、手段及所生危害暨其生活狀況、智識程度等一切情狀，
    量處如主文所示之刑。
  (三)被告謝坤晏洩漏國防以外秘密罪部分
    爰審酌被告謝坤晏於士林看守所服替代役，行為時僅20 至
    21歲，未能於監所服替代役期間謹守規範，洩漏洪曉玲個人
    資料予楊宇民，惟念及其年輕識淺，且犯後於偵查中主動供
    出實情，並於本院審理時坦承犯行，態度良好，已知悔悟，
    兼衡其犯罪動機、目的、手段及所生危害暨其生活狀況、智
    識程度等一切情狀，量處如主文所示之刑。
  (四)被告楊朝欽、趙翎彤、張玉華、王秦萍、王佑文、陳志忠、
    李憲璋、甘家銘、陳淑娟等人交付賄賂罪部分
  1.爰審酌被告楊朝欽( 附表編號15) 、張玉華( 附表編號20、
    21) 、王佑文( 附表編號24) 、陳志忠( 附表編號25) 、李
    憲璋( 附表編號26) 、甘家銘( 附表編號27) 均為監所收容
    人，為求在監所能有較好待遇，享用香菸、茶葉，並與家人
    通信無礙，竟向監所管理員行賄，破壞監所管理秩序；惟念
    渠等犯後於偵查及本院審理時均自白犯行，態度良好，已知
    悔悟，且交付賄賂之金額非鉅，兼衡渠等犯罪動機、目的、
    手段及所生危害暨其生活狀況、智識程度等一切情狀，分別
    量處如主文所示之刑。
  2.爰審酌被告趙翎彤( 附表編號17、18) 為收容人楊朝欽之女
    友、被告王秦萍( 附表編號22、23) 為收容人張玉華之妻、
    被告陳淑娟( 附表編號28) 為收容人甘家銘之妻，渠等為使
    楊朝欽、張玉華、甘家銘在監所能有較好待遇，享用香菸、
    茶葉，並得與渠等通信無礙，竟分別與楊朝欽、張玉華、甘
    家銘共謀向監所管理員行賄，破壞監所管理秩序。被告王秦
    萍就附表編號23部分，於犯罪未被發覺之前向檢警自首，主
    動供出實情，態度良好，已知悔悟，兼衡其此部分犯罪動機
    、目的、手段及所生危害暨其生活狀況、智識程度等一切情
    狀，依貪污治罪條例第11條第4 項前段之規定，應諭知免刑
    。被告王秦萍就附表編號22部分及被告趙翎彤、陳淑娟，雖
    未自首，惟念渠等犯後於偵查及本院審理時均自白犯行，態
    度良好，已知悔悟，且交付賄賂之金額非鉅，兼衡渠等犯罪
    動機、目的、手段及所生危害暨其生活狀況、智識程度等一
    切情狀，分別量處如主文所示之刑。
  (五)被告蔡維成利用職務上機會詐取財物罪部分
    爰審酌被告蔡維成身為本院法警，具有公務員身分，本應廉
    潔自持，克盡提解、戒護人犯之職責，為圖一己之私，竟利
    用提解、戒護人犯楊朝欽、張玉華之職務上機會，讓趙翎彤
    、王秦萍進入本院候審室與楊朝欽、張玉華會面，並趁機詐
    取財物，破壞司法信譽與公正性，惟念其犯後於偵查及本院
    審理時均自白犯行，態度良好，已知悔悟，犯罪所得財物金
    額非鉅，且已於本院審理時自動繳交，兼衡渠等犯罪動機、
    目的、手段及所生危害暨其生活狀況、智識程度等一切情狀
    ，量處如主文所示之刑。
  (六)被告林一舉、楊朝欽、趙翎彤共同偽造文書罪部分
    爰審酌被告林一舉( 附表編號34) 、趙翎彤( 附表編號19)
    、楊朝欽( 附表編號16) 為使楊朝欽得以具保停止羈押，共
    犯行使偽造之馬偕醫院診斷證明書及內科大腸內視鏡檢查報
    告，嚴重損害本院審理案件之正確性；惟念渠等犯後於偵查
    及本院審理時均自白犯行，態度良好，已知悔悟，兼衡渠等
    犯罪動機、目的、手段及所生危害暨其生活狀況、智識程度
    等一切情狀，分別量處如主文所示之刑。
  (七)被告林一舉行使偽造私文書及詐欺取財未遂部分
    爰審酌被告林一舉為拖延偵審程序之進行，偽造並行使國泰
    綜合醫院之診斷證明書、住院診療計畫、住院通知單，具狀
    聲請變更期日，嚴重損害基隆地檢署偵查案件及基隆地院訴
    訟案件之順利進行；復向趙翎彤訛詐索取16萬元疏通法官，
    嚴重破壞司法的信譽，惡性非輕；惟念其犯後於偵查中及本
    院審理時均自白犯行，態度良好，兼衡渠等犯罪動機、目的
    、手段及所生危害暨其生活狀況、智識程度等一切情狀，分
    別量處如主文所示之刑。
  (八)按刑法第41條所稱犯最重本刑為5 年以下有期徒刑之刑之罪
    者，係指法定最重本刑而言，並不包括依總則加重或減輕情
    形在內，為司法院院解字第3755號解釋在案，蓋以刑法及其
    特別法有關加重、減輕或免除其刑之規定，依其性質，可分
    為「總則」與「分則」二種。其屬「分則」性質者，係就其
    犯罪類型變更之個別犯罪行為予以加重或減免，使成立另一
    獨立之罪，其法定刑亦因此發生變更之效果；其屬「總則」
    性質者，僅為處斷刑上之加重或減免，並未變更其犯罪類型
    ，原有法定刑自不受影響。此關乎刑法第41條、刑事訴訟法
    第376 條第1 款等法律之適用，自應加以辨明。貪污治罪條
    例第11條第4 項就犯同條第1 項至第3 項之罪，在偵查或審
    判中自白者，減輕或免除其刑之規定，其立法目的與自首規
    定雷同，係在藉此優惠，鼓勵行為人及時悔悟，並早日發現
    真實，節省訴訟勞費，此一規定，既未變更其犯罪類型，自
    屬相當於「總則」之減免其刑規定，其原有法定刑並不因此
    而受影響。則犯貪污治罪條例第11 條 第3 項、第1 項之行
    賄罪，其法定刑為1 年以上7 年以下有期徒刑，縱行為人於
    偵查中自白，經依同條例第11條第4 項規定減輕其刑，並宣
    告6 個月以下有期徒刑者，仍無同法第41條諭知易科罰金標
    準之適用( 最高法院97年台抗字第213 號判決意旨參照）。
    是本件上開被告之宣告刑有為6 月以下有期徒刑者，揆諸上
    開判決意旨仍不得諭知易科罰金，附此敘明。
四、按犯貪污治罪條例之罪，宣告有期徒刑以上之刑者，應宣告
    褫奪公權，貪污治罪條例第17條定有明文，此項褫奪公權之
    宣告，具有強制性，為刑法第37條第2 項之特別規定，不受
    宣告1 年以上有期徒刑之限制，法院自應優先適用（最高法
    院81年度臺非字第246 號判決意旨參照）。惟對於褫奪公權
    之期間即從刑之刑度如何，貪污治罪條例並無明文，仍應適
    用刑法第37條第2 項關於褫奪公權期間之規定。爰依上開規
    定，除諭知免刑者外，併分別宣告被告等人褫奪公權之期間
    如主文所示。
五、爰審酌被告趙翎彤、王秦萍、陳淑娟前均未曾因故意犯罪受
    有期徒刑以上刑之宣告，此有本院被告全國前案紀錄表各乙
    份附卷可憑。渠等身為收容人家屬，心繫楊朝欽、張玉華、
    甘家銘在監所之生活，為使楊朝欽、張玉華、甘家銘在監所
    能有較好的待遇，方一時失慮致罹刑章，並考量渠等犯罪後
    均能坦承犯行，深具悔意，且經此偵審程序及科刑教訓，應
    當知所警惕，應無再犯之虞，因認渠等前開所受宣告之刑，
    均以暫不執行為適當，爰依刑法第74條第1 項第1 款之規定
    ，併予分別宣告緩刑如主文所示，以啟自新。
六、沒收
  (一)貪污治罪條例第10條有關所得財物追繳、抵償之規定，雖已
    於98年4 月22日修正，惟此為從刑，從刑附屬於主刑，是除
    法律有特別規定者外，應依主刑所適用之法律。本件主刑部
    分既皆適用現行貪污治罪條例，從刑部分自應從之而適用98
    年4 月22日修正後之貪污治罪條例第10條規定，合先敘明。
  (二)按犯第4 條至第6 條之罪者，其所得財物，應予追繳，並依
    其情節分別沒收或發還被害人，前項財物之全部或一部無法
    追繳時，應追徵其價額，或以其財產抵償之，貪污治罪條例
    第10條第1 項、第3 項分別定有明文。又按貪污治罪條例第
    10 條 第1 項：『犯第4 條至第6 條之罪者，其所得財物，
    應予追繳，並依其情節，分別沒收或發還被害人』，第2 項
     (現行規定為第3 項) ：『前項財物之全部或一部無法追繳
    時，應追徵其價額，或以其財產抵償之』，乃強制規定，條
    文就『沒收或發還被害人』並列規定，其性質互相排斥，應
    擇其一而為適用。所謂依其情節，分別沒收或發還被害人，
    係指應予追繳、追徵或供抵償之財物，究應予以沒收或發還
    被害人，應視其犯罪情節有無被害人而定，由法院審酌處理
    ，並於主文明白諭知。有被害人者，自應發還被害人，例如
    竊取、侵占之公有財物或利用職務上機會詐取之財物，應發
    還被害人，不得沒收；如為發還之諭之者，尤應確認是否屬
    『被害人』。必無被害人時，例如賄賂罪所侵害者為國家之
    官箴及公務員執行公務之純正，行賄者屬對合犯，而非被害
    人，收賄者收受之賄賂，應予追繳沒收，不得發還之」（最
    高法院96年度台上字第5390號判決要旨參照）。查被告魏仲
    鳴違背職務收受楊朝欽與趙翎彤、張玉華與王秦萍交付之賄
    賂，被告吳志祥違背職務收受趙翎彤交付之賄賂，被告白朱
    成、鍾學文、彭綱振違背職務分別收受陳志忠、張玉華與王
    秦萍、李憲璋交付之賄賂，被告許俊爵違背職務收受甘家銘
    與陳淑娟、張玉華與王秦萍交付之賄賂，依前揭最高法院96
    年度台上字第5390號判決意旨，行賄者屬對合犯而非被害人
    ，被告魏仲鳴犯罪就附表編號1 、被告吳志祥就附表編號2
    、被告白朱成就附表編號6 、被告鍾學文就附表編號7 、被
    告彭綱振就附表編號8 、被告許俊爵就附表編號12、13犯罪
    所得財物，均無庸發還行賄者，合先敘明。
  (三)被告魏仲鳴就事實貳一(一)、貳一(二)( 即附表編號1)部分犯罪
    所得財物現金16萬7,000 元、茶葉2 罐( 價額1,400 元) 及
    茶葉1 斤( 價額2,500 元) ，合計價值17萬900 元，依貪污
    治罪條例第10條第1 項及第3 項之規定，應予追繳沒收。現
    金部分如全部或一部無法追繳時，以其財產抵償之；茶葉2
    罐及茶葉1 斤部分如全部或一部無法追繳時，追徵其價額，
    或以其財產抵償之。
  (四)被告吳志祥
  1.就事實貳二(一)( 即附表編號2 ) 部分犯罪所得財物現金5,00
    0 元及茶葉2 罐( 價額1, 600元) ，就事實貳四(一)、(二)、(三)
    ( 即附表編號4)犯罪所得財物6,000 元，就事實貳四(四)、(五)
    ( 即附表編號5)部分犯罪所得財物3,300 元，總計1 萬5,90
    0 元，被告吳志祥已於本院審理時自動繳全部所得，包含賄
    款及上開物品之價額，自無庸再為追繳、追徵、抵償之諭知
    ，惟仍應依同條例第10條第1 項規定宣告沒收（最高法院88
    年度台上字第1114號判決意旨參照）。又事實貳四(一)部分之
    犯罪所得3,700 元，係被告吳志祥與謝坤晏共同犯罪之所得
    ，應與謝坤晏連帶沒收。
  2.按貪污治罪條例第10條第1 項固規定犯第4 條至第6 條之罪
    者，其所得之財物，應予追繳，並依其情節分別沒收或發還
    被害人；然該條之規定係以所得者為限，其無所得或已繳還
    者，自無從再為追繳或發還之諭知（最高法院54年台上字第
    265 號判例意旨參照）。被告吳志祥就事實貳二(二)( 即附表
    編號3)之期約賄賂1 萬5,000 元，因僅係期約，既未交付及
    收受賄賂，是此部分既無所得，自無庸追繳，亦無庸諭知沒
    收。
  (五)被告白朱成、鍾學文、彭綱振
  1.被告白朱成、鍾學文、彭綱振就事實貳三(一)部分共同犯罪所
    得財物賄款2 萬元，被告業已於本院審理時主動繳交，自無
    庸再為追繳、抵償之諭知，惟仍應依同條例第10條第1 項規
    定宣告連帶沒收。
  2.被告白朱成、彭綱振就事實貳三(二)部分共同犯罪所得財物賄
    款3 萬元、茶葉1 斤( 價額2,500元) 、白長壽牌香菸3 條(
    價額1,200 元) 、律師諮詢費5,000 元，總計3 萬8,700 元
    ，被告已於本院審理時自動繳交賄款及上開物品及費用之其
    價額，自無庸再為追繳、追徵、抵償之諭知，惟仍應依同條
    例第10條第1 項規定宣告連帶沒收。
  3.被告白朱成、鍾學文、彭綱振、劉彥霆就事實貳三(二)部分共
    同犯罪所得財物現金8 萬元、大衛杜夫香菸15包( 價額1,05
    0 元) 、七星牌香菸2 條( 價額1,200 元) 、白長壽香菸2
    條( 價值800 元) 、檳榔500 元，總計8 萬3,550 元。被告
    白朱成個人分得現金5 萬4,000 元及白長壽香菸2 條，合計
    5 萬4,800 元；被告鍾學文個人分得現金8,000 元、大衛杜
    夫香菸7.5 包( 價額525 元) 、七星牌香菸1 條( 價額600
    元) 、檳榔250 元，合計9,375 元；被告彭綱振個人分得現
    金1 萬元。被告白朱成、鍾學文、彭綱振已就個人分得之全
    部財物於本院審理時自動繳交，總計繳交7 萬4,175 元，故
    此部分自無庸再為追繳、追徵、抵償之諭知。惟就被告劉彥
    霆個人分得之現金8,000 元、大衛杜夫香菸7.5 包( 價額52
    5 元) 、七星牌香菸1 條( 價額600 元) 、檳榔250 元，合
    計9,375 元部分，因被告劉彥霆依法傳拘後仍未到案，而未
    繳交其個人分得之財物，惟此部分仍屬被告白朱成、鍾學文
    、彭綱振、劉彥霆共同犯罪所得之財物，依共犯連帶理論，
    被告白朱成、鍾學文、彭綱振仍應連帶追繳。是就上開共同
    犯罪所得財物部分應諭知被告白朱成、鍾學文、彭綱振、劉
    彥霆連帶沒收，並就尚未繳交之現金8, 000元及大衛杜夫香
    菸7.5 包( 價值525 元) 、七星牌香菸1 條( 價值600 元)
    、檳榔250 元部分諭知連帶追繳，現金8, 000元部分如全部
    或一部無法追繳時，以其等財產連帶抵償之；大衛杜夫香菸
    7.5 包、七星牌香菸1 條、檳榔250 元部分如全部或一部無
    法追繳時，追徵其價額，或以其等財產連帶抵償之。
  4.承上，被告白朱成之犯罪所得如附表編號6 所示，被告鍾學
    文之犯罪所得如附表編號7 所示，被告彭綱振之犯罪所得如
    附表編號8、9所示。
  (三)被告謝坤晏就事實貳四(一)( 即附表編號10) 部分與被告吳志
    祥共同犯罪所得財物3, 700元，就事實貳六( 即附表編號10
    ) 部分與彭綱振共同犯罪所得財物七星牌香菸1 條( 價額60
    0 元) ，均已於本院審理時自動繳交，自無庸再為追繳、追
    徵或抵償之諭知，惟仍應依貪污治罪條例第10條第1 項之規
    定諭知宣告連帶沒收。被告謝坤晏之犯罪所得如附表編號10
    、11所示。
  (四)被告許俊爵就事實參一( 即附表編號12) 部分犯罪所得之財
    物為狗飼料罐頭及洗澡服務等，價額3,000 元。就事實參二
     (即附表編號13) 部分犯罪所得之財物為現金1 萬2,000 元
    及水果禮盒1 盒( 價額700 元) ，總計1 萬2,700 元。均已
    於本院審理時自動繳交，自無庸再為追繳、追徵或抵償之諭
    知，惟仍應依貪污治罪條例第10條第1 項之規定諭知宣告沒
    收。
  (五)被告蔡維成就事實肆一部分之犯罪所得財物現金1 萬元，就
    事實肆二部分之犯罪所得財物現金3 萬元及化妝品2 瓶( 價
    額6,400 元) ，總計4 萬6,400 元，已於本院審理時自動繳
    交，自無庸再為追繳、追徵或以其財產抵償之諭知。惟該財
    物乃被告蔡維成分別向王秦萍、趙翎彤詐騙所得，王秦萍、
    趙翎彤為犯罪被害人，揆諸最高法院96年度台上字第5390號
    判決要旨，應依貪污治罪條例第10條之規定分別發還被害人
    王秦萍、趙翎彤。
  (五)其他物品
  1.於被告吳志祥住處搜索扣得之MP4 播放器4 台，係被告王佑
    文之妹王雅芝與吳志祥共同前往光華商場，由王雅芝出資所
    購後，交由吳志祥攜帶進入臺北看守所轉交王佑文，吳志祥
    未轉交給王佑文之前，即被查獲之事實，業據被告王佑文、
    吳志祥於本院99年3 月29日準備程序中供明在卷( 參見本院
    訴字第300 號卷II第62-63 頁) ，是該4 台MP4 播放器並非
    被告吳志祥收受賄賂所得或被告王佑文行賄之物品，爰不宣
    告沒收
  2.被告林一舉偽造之國泰綜合醫院診斷證明書、住院診療計畫
    、住院通知單及變造之心臟核醫報告，均已行使而分別附於
    基隆地檢署97年度偵字第6 號卷及基隆地院97年度訴字第14
    83號卷；被告林一舉、趙翎彤、楊朝欽共同偽造之馬偕醫院
    診斷證明書及內科大腸內視鏡檢查報告亦已行使而附於本院
    97年度訴字第986號卷，爰均不予宣告沒收，併此敘明。
據上論斷，應依刑事訴訟法第299 條第1 項、貪污治罪條例第3
條、第4 條第1 項第5 款、第5 條第1 項第2 款、第6 條第1 項
第4 款、第8 條第1 項前段、第2 項前段、第10條第1 項、第3
項、第11條第1 項、第3 項、第4 項、第12條第1 項、第2 項、
第17條、第19條，刑法第11條前段、第132 條第1 項、第216 條
、第210 條、第55條、第339 條第3 項、第1 項、第28條、第37
條第2 項、第3 項、第41條第1 項前段、第8 項、第47條第1 項
、第51條第5 款、第8 款、第9 款、第74條第1 項第1 款，刑法
施行法第1 條之1 ，判決如主文。
本案經檢察官江耀民到庭執行職務
中    華    民    國   100    年    6     月    16    日
                  刑事第五庭審判長法  官  雷雯華
                                  法  官  徐文瑞
                                  法  官  楊秀枝
以上正本證明與原本無異。
如不服本判決應於收受送達後10日內向本院提出上訴書狀，並應
敘述具體理由。其未敘述上訴理由者，應於上訴期間屆滿後20日
內向本院補提理由書( 均須按他造當事人之人數附繕本)「 切勿
逕送上級法院」。
                                  書記官  劉易柔
中    華    民    國   100    年    6     月    16    日
附表
┌─┬───┬─────┬─────┬───┬─────┬─────┬─────┬───────┐
│編│被  告│犯罪事實( │適用法條  │共  犯│自首或偵查│自動繳交犯│所得、所圖│罪名及宣告刑  │
│號│／所具│本判決事實│          │      │中自白／卷│罪所得之收│得財物之金│(含主刑及從刑)│
│  │之公務│所載之編號│          │      │證頁次(貪 │據／卷證頁│額或行求、│              │
│  │員身份│／起訴書犯│          │      │污治罪條例│次( 貪污治│期約、交付│              │
│  │      │罪事實所載│          │      │第8 條、第│罪條例第8 │之財物( 貪│              │
│  │      │編號)     │          │      │11條第4項)│條)       │污治罪條例│              │
│  │      │          │          │      │          │          │第12條)   │              │
│  │      │犯罪時間  │          │      │          │          │          │              │
├─┼───┼─────┼─────┼───┼─────┼─────┼─────┼───────┤
│1 │魏仲鳴│本判決事實│貪污治罪條│無    │98.08.05  │未繳      │現金      │魏仲鳴犯貪污治│
│  │      │貳一(一)    │例第4 條第│      │偵訊自白( │          │2萬2000元 │罪條例之違背職│
│  │士所  │          │1 項第5 款│      │士檢偵字第│          │茶葉2罐(價│務收受賄賂罪，│
│  │管理員│98訴300 起│違背職務收│      │9868號卷第│          │值1400元) │處有期徒刑壹拾│
│  │      │訴犯罪事實│受賄賂罪  │      │206-209 頁│          │          │年陸月，褫奪公│
│  │      │甲一(1)    │          │      │)         │          │價值總計  │權捌年，所得財│
│  │      │          │          │      │          │          │2萬3,400元│物新臺幣壹拾陸│
│  │      │97年7-8月 │          │      │          │          │          │萬柒仟元、茶葉│
│  │      │          │          │      │          │          │          │貳罐及茶葉壹斤│
│  ├───┼─────┼─────┼───┼─────┼─────┼─────┤應予追繳沒收，│
│  │魏仲鳴│本判決事實│貪污治罪條│無    │98.08.05  │未繳      │現金      │新臺幣壹拾陸萬│
│  │      │貳一(二)    │例第4 條第│      │偵訊自白( │          │14萬5000元│柒仟元部分如全│
│  │士所  │          │1 項第5 款│      │士檢偵字第│          │茶葉1斤(價│部或一部無法追│
│  │管理員│98訴300 起│違背職務收│      │9868號卷第│          │額2500元) │繳時，以其財產│
│  │      │訴犯罪事實│受賄賂罪  │      │206-209 頁│          │          │抵償之，茶葉貳│
│  │      │甲一(2)    │          │      │)         │          │價值總計  │罐及茶葉壹斤部│
│  │      │          │          │      │          │          │14萬7,500 │分如全部或一部│
│  │      │97年9月6日│          │      │          │          │元        │無法追繳時，追│
│  │      │迄97年12月│          │      │          │          │          │徵其價額，或以│
│  │      │9日       │          │      │          │          │          │其財產抵償之。│
├─┼───┼─────┼─────┼───┼─────┼─────┼─────┼───────┤
│2 │吳志祥│本判決事實│貪污治罪條│無    │98.08.12  │本院100 年│現金5,000 │吳志祥犯貪污治│
│  │      │貳二(一)    │例第4 條第│      │偵訊自白( │雜字第0000│元        │罪條例之違背職│
│  │士所  │          │1 項第5 款│      │士檢偵字第│000015號自│茶葉2 罐( │務收受賄賂罪，│
│  │約僱人│98訴300 起│違背職務收│      │1512號卷III│行收納款項│價額1,600 │處有期徒刑貳年│
│  │員    │訴犯罪事實│受賄賂罪  │      │第138-146 │統一收據  │元)       │捌月，褫奪公權│
│  │      │甲二(一)    │          │      │頁)       │( 本院訴字│          │貳年，所得財物│
│  │      │          │          │      │          │第300 號卷│價值總計  │新臺幣伍仟元及│
│  │      │97年11月迄│          │      │          │II第73頁) │6,600 元  │茶葉貳罐之價額│
│  │      │98年1月   │          │      │          │          │          │新臺幣壹仟陸佰│
│  │      │          │          │      │          │          │          │元共新臺幣陸仟│
│  │      │          │          │      │          │          │          │陸佰元沒收。  │
├─┼───┼─────┼─────┼───┼─────┼─────┼─────┼───────┤
│3 │吳志祥│本判決事實│貪污治罪條│無    │98.04.23  │無        │期約      │吳志祥犯貪污治│
│  │      │貳二(二)    │例第4 條第│      │警詢自首 (│          │1萬5,000元│罪條例之違背職│
│  │士所  │          │1 項第5 款│      │士檢偵字第│          │(無所得)  │務期約賄賂罪，│
│  │約僱人│98訴300 起│違背職務期│      │6085號卷I│          │          │處有期徒刑貳年│
│  │員    │訴犯罪事實│約賄賂罪  │      │第 159-160│          │          │陸月，褫奪公權│
│  │      │甲二(七)    │          │      │頁 )      │          │          │貳年。        │
│  │      │          │          │      │          │          │          │              │
│  │      │98年4月   │          │      │          │          │          │              │
├─┼───┼─────┼─────┼───┼─────┼─────┼─────┼───────┤
│4 │吳志祥│本判決事實│貪污治罪條│共犯  │98.04.23  │本院100 年│共犯所得  │吳志祥共同犯對│
│  │      │貳四(一)    │例第6條第1│謝坤晏│警詢自首 (│雜字第0000│3,700元   │主管事務圖利罪│
│  │士所  │          │項第4 款對│      │士檢偵字第│000014號自│          │，免刑，所得財│
│  │約僱人│98訴300 起│主管事務圖│      │6085號卷I│行收納款項│個人分得全│物新臺幣陸仟元│
│  │員    │訴犯罪事實│利罪      │      │第158頁 ) │統一收據  │部        │沒收，其中新臺│
│  │      │甲二(二)    │          │      │          │( 本院訴字│          │幣仟柒佰元應│
│  │      │          │          │      │          │第300 號卷│          │與謝坤晏連帶沒│
│  │      │97年12月迄│          │      │          │II第74頁) │          │收。          │
│  │      │98年1月   │          │      │          │(共同繳納)│          │              │
│  ├───┼─────┼─────┼───┼─────┼─────┼─────┤              │
│  │吳志祥│本判決事實│貪污治罪條│無    │98.04.23  │本院100 年│900元     │              │
│  │      │貳四(二)    │例第6條第1│      │警詢自首 (│雜字第0000│          │              │
│  │士所  │          │項第4 款對│      │士檢偵字第│000016號自│          │              │
│  │約僱人│98訴300 起│主管事務圖│      │6085號卷I│行收納款項│          │              │
│  │員    │訴犯罪事實│利罪      │      │第158頁 ) │統一收據  │          │              │
│  │      │甲二(三)    │          │      │          │( 本院訴字│          │              │
│  │      │          │          │      │          │第300 號卷│          │              │
│  │      │97年12月  │          │      │          │II第75頁) │          │              │
│  ├───┼─────┼─────┼───┼─────┼─────┼─────┤              │
│  │吳志祥│本判決事實│貪污治罪條│無    │98.05.21  │本院100 年│1,400元   │              │
│  │      │貳四(三)    │例第6條第1│      │警詢自首 (│雜字第0000│          │              │
│  │士所  │          │項第4 款對│      │士檢偵字第│000017號自│          │              │
│  │約僱人│98訴300 起│主管事務圖│      │6085號卷Ⅳ│行收納款項│          │              │
│  │員    │訴犯罪事實│利罪      │      │第284頁 ) │統一收據  │          │              │
│  │      │甲二(四)    │          │      │          │( 本院訴字│          │              │
│  │      │          │          │      │          │第300 號卷│          │              │
│  │      │97年12月  │          │      │          │II第76頁) │          │              │
├─┼───┼─────┼─────┼───┼─────┼─────┼─────┼───────┤
│5 │吳志祥│本判決事實│貪污治罪條│無    │98.04.23  │本院100 年│900元     │吳志祥犯對主管│
│  │      │貳四(四)    │例第6條第1│      │警詢自首 (│雜字第0000│          │事務圖利罪，免│
│  │北所  │          │項第4 款對│      │士檢偵字第│000018號自│          │刑，所得財物新│
│  │約僱人│98訴300 起│主管事務圖│      │6085號卷I│行收納款項│          │臺幣仟佰元│
│  │員    │訴犯罪事實│利罪      │      │第158頁 ) │統一收據  │          │沒收。        │
│  │      │甲二(五)    │          │      │          │( 本院訴字│          │              │
│  │      │          │          │      │          │第300 號卷│          │              │
│  │      │98年3月   │          │      │          │II第77頁) │          │              │
│  ├───┼─────┼─────┼───┼─────┼─────┼─────┤              │
│  │吳志祥│本判決事實│貪污治罪條│無    │98.05.21  │本院100 年│2,400元   │              │
│  │      │貳四(五)    │例第6條第1│      │警詢自首 (│雜字第0000│          │              │
│  │北所  │          │項第4 款對│      │士檢偵字第│000013號自│          │              │
│  │約僱人│98訴300 起│主管事務圖│      │6085號卷Ⅳ│行收納款項│          │              │
│  │員    │訴犯罪事實│利罪      │      │第284頁 ) │統一收據  │          │              │
│  │      │甲二(六)    │          │      │          │( 本院訴字│          │              │
│  │      │          │          │      │          │第300 號卷│          │              │
│  │      │98年4月初 │          │      │          │II78頁)   │          │              │
├─┼───┼─────┼─────┼───┼─────┼─────┼─────┼───────┤
│6 │白朱成│本判決事實│貪污治罪條│共犯  │98.10.28  │本院100 年│共犯所得  │白朱成共同犯貪│
│  │      │貳三(一)    │例第4 條第│鍾學文│偵訊自白( │雜字第0000│現金2萬元 │污治罪條例之違│
│  │士所  │          │1 項第5 款│彭綱振│士檢偵字第│000030號自│          │背職務收受賄賂│
│  │管理員│98訴390 起│違背職務收│      │12753 號卷│行收納款項│個人分得全│罪，處有期徒刑│
│  │      │訴犯罪事實│受賄賂罪  │      │第140-142 │統一收據  │部        │陸年陸月，褫奪│
│  │      │一(一)      │          │      │、144-14-1│( 本院訴字│          │公權伍年，所得│
│  │      │          │          │      │46頁)     │第390號卷 │          │財物新臺幣壹拾│
│  │      │97年10月  │          │      │          │II第90頁) │          │萬元及茶葉壹│
│  │      │          │          │      │          │(共同繳交)│          │斤、白長壽牌香│
│  │      │          │          │      │          │          │          │菸伍條、大衛杜│
│  │      │          │          │      │          │          │          │夫牌香菸壹拾伍│
│  ├───┼─────┼─────┼───┼─────┼─────┼─────┤包、七星牌香菸│
│  │白朱成│本判決事實│貪污治罪條│共犯  │98.10.28  │本院100 年│共犯所得  │貳條、檳榔伍佰│
│  │      │貳三(二)    │例第4 條第│彭綱振│偵訊自白( │雜字第0000│現金3萬元 │元、律師諮詢費│
│  │士所  │          │1 項第5 款│      │士檢偵字第│000031號自│茶葉1 斤( │伍仟元，其中新│
│  │管理員│98訴390 起│違背職務收│      │12753 號卷│行收納款項│價額2,500 │臺幣貳萬元部分│
│  │      │訴犯罪事實│受賄賂及不│      │第140-142 │統一收據  │元)       │應與鍾學文、彭│
│  │      │一(二)      │正利益罪  │      │、144-14-1│( 本院訴字│白長壽牌香│綱振連帶沒收，│
│  │      │          │          │      │46 頁)    │第390 號卷│菸3 條(價 │新臺幣萬元及│
│  │      │97年10月  │          │      │          │II第91頁) │額1,200元)│茶葉壹斤、白長│
│  │      │          │          │      │          │(共同繳交)│律師諮詢費│壽牌香菸條、│
│  │      │          │          │      │          │          │5,000元   │律師諮詢費伍仟│
│  │      │          │          │      │          │          │          │元之價額新臺幣│
│  │      │          │          │      │          │          │價值總計  │捌仟柒佰元共新│
│  │      │          │          │      │          │          │3萬8,700元│臺幣萬捌仟柒│
│  │      │          │          │      │          │          │          │佰元部分應與彭│
│  │      │          │          │      │          │          │個人分得全│綱振連帶沒收，│
│  │      │          │          │      │          │          │部        │其餘新臺幣捌萬│
│  │      │          │          │      │          │          │          │元及白長壽牌香│
│  ├───┼─────┼─────┼───┼─────┼─────┼─────┤菸貳條、大衛杜│
│  │白朱成│本判決事實│貪污治罪條│共犯  │98.10.28  │本院100 年│共犯所得  │夫牌香菸壹拾伍│
│  │      │貳三(三)    │例第4 條第│鍾學文│偵訊自白( │雜字第0000│現金8萬元 │包、七星牌香菸│
│  │士所  │          │1 項第5 款│彭綱振│士檢偵字第│000032號自│大衛杜夫牌│貳條、檳榔伍佰│
│  │管理員│98訴390 起│違背職務收│劉彥霆│12753 號卷│行收納款項│香菸15 包(│元部分應與鍾學│
│  │      │訴犯罪事實│受賄賂罪  │      │第140-142 │統一收據  │價額1050元│文、彭綱振、劉│
│  │      │一(三)      │          │      │、144-14-1│( 本院訴字│)         │彥霆連帶沒收，│
│  │      │          │          │      │46頁)     │第390 號卷│七星牌香菸│且此部分除已追│
│  │      │97年10月  │          │      │          │II第92頁)(│2 條( 價額│繳之新臺幣柒萬│
│  │      │          │          │      │          │繳納個人分│1200元)   │貳仟元及白長壽│
│  │      │          │          │      │          │得之全部) │白長壽牌香│牌香菸貳條、大│
│  │      │          │          │      │          │          │菸2 條( 價│衛杜夫牌香菸柒│
│  │      │          │          │      │          │          │額800 元) │點伍包、七星牌│
│  │      │          │          │      │          │          │檳榔500 元│香菸壹條、檳榔│
│  │      │          │          │      │          │          │          │貳佰伍拾元之價│
│  │      │          │          │      │          │          │價值總計  │額新臺幣貳仟壹│
│  │      │          │          │      │          │          │8萬3,550元│佰柒拾伍元共新│
│  │      │          │          │      │          │          │          │臺幣柒萬肆仟壹│
│  │      │          │          │      │          │          │個人分得  │佰柒拾伍元外，│
│  │      │          │          │      │          │          │現金      │其餘並應與鍾學│
│  │      │          │          │      │          │          │5萬4,000元│文、彭綱振、劉│
│  │      │          │          │      │          │          │白長壽牌香│彥霆連帶追繳，│
│  │      │          │          │      │          │          │菸2 條( 價│新臺幣捌仟元部│
│  │      │          │          │      │          │          │額800元)  │分如全部或一部│
│  │      │          │          │      │          │          │          │無法追繳時，以│
│  │      │          │          │      │          │          │價值總計  │其等財產連帶抵│
│  │      │          │          │      │          │          │5萬4,800元│償之，大衛杜夫│
│  │      │          │          │      │          │          │          │牌香菸柒點伍包│
│  │      │          │          │      │          │          │          │、七星牌香菸壹│
│  │      │          │          │      │          │          │          │條、檳榔貳佰伍│
│  │      │          │          │      │          │          │          │拾元部分如全部│
│  │      │          │          │      │          │          │          │或一部無法追繳│
│  │      │          │          │      │          │          │          │時，追徵其價額│
│  │      │          │          │      │          │          │          │，或以其等財產│
│  │      │          │          │      │          │          │          │連帶抵償之。  │
├─┼───┼─────┼─────┼───┼─────┼─────┼─────┼───────┤
│7 │鍾學文│本判決事實│貪污治罪條│共犯  │98.10.28  │本院100 年│共犯所得  │鍾學文共同犯貪│
│  │      │貳三(一)    │例第4 條第│白朱成│偵訊自白( │雜字第0000│現金2萬元 │污治罪條例之違│
│  │士所  │          │1 項第5 款│彭綱振│士檢偵字第│000030號自│          │背職務收受賄賂│
│  │在押被│98訴390 起│違背職務收│      │12753 號卷│行收納款項│個人未分得│罪，累犯，處有│
│  │告、舍│訴犯罪事實│受賄賂罪  │      │第141 、14│統一收據  │          │期徒刑伍年陸月│
│  │房雜役│一(一)      │          │      │3-146 頁) │( 本院訴字│          │，褫奪公權肆年│
│  │      │          │          │      │          │第390 號卷│          │，所得財物新臺│
│  │累犯  │97年10月  │          │      │          │II第90頁) │          │幣壹拾萬元及白│
│  │      │          │          │      │          │(共同繳交)│          │長壽牌香菸貳條│
│  ├───┼─────┼─────┼───┼─────┼─────┼─────┤、大衛杜夫牌香│
│  │鍾學文│本判決事實│貪污治罪條│共犯  │98.10.28  │本院100 年│共犯所得  │菸壹拾伍包、七│
│  │      │貳三(三)    │例第4 條第│白朱成│偵訊自白( │雜字第0000│現金8萬元 │星牌香菸貳條、│
│  │士所  │          │1 項第5 款│彭綱振│士檢偵字第│000033號自│大衛杜夫牌│檳榔伍佰元，其│
│  │在押被│98訴390 起│違背職務收│劉彥霆│12753 號卷│行收納款項│香菸15 包(│中新臺幣貳萬元│
│  │告、舍│訴犯罪事實│受賄賂罪  │      │第141 、14│統一收據  │價額1050元│部分應與白朱成│
│  │房雜役│一(三)      │          │      │3-146 頁) │( 本院訴字│)         │、彭綱振連帶沒│
│  │      │          │          │      │          │第390 號卷│七星牌香菸│收，其餘新臺幣│
│  │累犯  │97年10月  │          │      │          │II第93頁)(│2 條( 價額│捌萬元及白長壽│
│  │      │          │          │      │          │繳納個人分│1200元)   │牌香菸貳條、大│
│  │      │          │          │      │          │得之全部) │白長壽牌香│衛杜夫牌香菸壹│
│  │      │          │          │      │          │          │菸2 條( 價│拾伍包、七星牌│
│  │      │          │          │      │          │          │額800 元) │香菸貳條、檳榔│
│  │      │          │          │      │          │          │檳榔500 元│伍佰元部分應與│
│  │      │          │          │      │          │          │          │白朱成、彭綱振│
│  │      │          │          │      │          │          │價值總計  │、劉彥霆連帶沒│
│  │      │          │          │      │          │          │8萬3,550元│收，且此部分除│
│  │      │          │          │      │          │          │          │已追繳之新臺幣│
│  │      │          │          │      │          │          │個人分得  │柒萬貳仟元及白│
│  │      │          │          │      │          │          │現金8,000 │長壽牌香菸貳條│
│  │      │          │          │      │          │          │元        │、大衛杜夫牌香│
│  │      │          │          │      │          │          │大衛杜夫牌│菸柒點伍包、七│
│  │      │          │          │      │          │          │香菸7.5 包│星牌香菸壹條、│
│  │      │          │          │      │          │          │( 價額525 │檳榔貳佰伍拾元│
│  │      │          │          │      │          │          │元)       │之價額新臺幣貳│
│  │      │          │          │      │          │          │七星牌香菸│仟壹佰柒拾伍元│
│  │      │          │          │      │          │          │1 條( 價額│共新臺幣柒萬肆│
│  │      │          │          │      │          │          │600 元)   │仟壹佰柒拾伍元│
│  │      │          │          │      │          │          │檳榔250 元│外，其餘並應與│
│  │      │          │          │      │          │          │          │白朱成、彭綱振│
│  │      │          │          │      │          │          │價值總計  │、劉彥霆連帶追│
│  │      │          │          │      │          │          │9,375 元  │繳，新臺幣捌仟│
│  │      │          │          │      │          │          │          │元部分如全部或│
│  │      │          │          │      │          │          │          │一部無法追繳時│
│  │      │          │          │      │          │          │          │，以其等財產連│
│  │      │          │          │      │          │          │          │帶抵償之，大衛│
│  │      │          │          │      │          │          │          │杜夫牌香菸柒點│
│  │      │          │          │      │          │          │          │伍包、七星牌香│
│  │      │          │          │      │          │          │          │菸壹條、檳榔貳│
│  │      │          │          │      │          │          │          │佰伍拾元部分如│
│  │      │          │          │      │          │          │          │全部或一部無法│
│  │      │          │          │      │          │          │          │追繳時，追徵其│
│  │      │          │          │      │          │          │          │價額，或以其等│
│  │      │          │          │      │          │          │          │財產連帶抵償之│
│  │      │          │          │      │          │          │          │。            │
├─┼───┼─────┼─────┼───┼─────┼─────┼─────┼───────┤
│8 │彭綱振│本判決事實│貪污治罪條│共犯  │98.07.16  │本院100 年│共犯所得  │彭綱振共同犯貪│
│  │      │貳三(一)    │例第4 條第│白朱成│98.07.24  │雜字第0000│2萬元     │污治罪條例之違│
│  │士所  │          │1 項第5 款│鍾學文│偵訊自首( │000030號自│          │背職務收受賄賂│
│  │替代役│98訴390 起│違背職務收│      │士檢偵字第│行收納款項│個人未分得│罪，處有期徒刑│
│  │      │訴犯罪事實│受賄賂罪  │      │9868號卷第│統一收據  │          │伍年肆月，褫奪│
│  │      │一(一)      │          │      │77頁、士檢│( 本院訴字│          │公權肆年，所得│
│  │      │          │          │      │他字第2492│第390 號卷│          │財物新臺幣壹拾│
│  │      │97年10月  │          │      │號卷第62頁│II第90頁) │          │萬元及茶葉壹│
│  │      │          │          │      │)         │(共同繳交)│          │斤、白長壽牌香│
│  ├───┼─────┼─────┼───┼─────┼─────┼─────┤菸伍條、大衛杜│
│  │彭綱振│本判決事實│貪污治罪條│共犯  │98.10.28  │本院100 年│共犯所得  │夫牌香菸壹拾伍│
│  │      │貳三(二)    │例第4 條第│白朱成│偵訊自白( │雜字第0000│現金3萬元 │包、七星牌香菸│
│  │士所  │          │1 項第5 款│      │士檢偵字第│000031號自│茶葉1 斤( │貳條、檳榔伍佰│
│  │替代役│98訴390 起│違背職務收│      │12753 號卷│行收納款項│價額2,500 │元及律師諮詢費│
│  │      │訴犯罪事實│受賄賂及不│      │第141-143 │統一收據  │元)       │伍仟元，其中新│
│  │      │一(二)      │正利益罪  │      │、145-14-1│( 本院訴字│白長壽牌香│臺幣貳萬元部分│
│  │      │          │          │      │46頁)     │第390 號卷│菸3 條(價 │應與白朱成、鍾│
│  │      │97年10月  │          │      │          │II第91頁) │額1,200元)│學文連帶沒收，│
│  │      │          │          │      │          │(共同繳交)│律師諮詢費│新臺幣萬元及│
│  │      │          │          │      │          │          │5,000元   │茶葉壹斤、白長│
│  │      │          │          │      │          │          │          │壽牌香菸條、│
│  │      │          │          │      │          │          │價值總計  │律師諮詢費伍仟│
│  │      │          │          │      │          │          │3萬8,700元│元之價額新臺幣│
│  │      │          │          │      │          │          │          │捌仟柒佰元共新│
│  │      │          │          │      │          │          │個人未分得│臺幣萬捌仟柒│
│  │      │          │          │      │          │          │          │佰元部分應與白│
│  ├───┼─────┼─────┼───┼─────┼─────┼─────┤朱成連帶沒收，│
│  │彭綱振│本判決事實│貪污治罪條│共犯  │98.07.24  │本院100 年│共犯所得  │其餘新臺幣捌萬│
│  │      │貳三(三)    │例第4 條第│白朱成│偵訊自首( │雜字第0000│現金8萬元 │元及白長壽牌香│
│  │士所  │          │1 項第5 款│鍾學文│士檢他字第│000029號自│大衛杜夫牌│菸貳條、大衛杜│
│  │替代役│98訴390 起│違背職務收│劉彥霆│2492號卷第│行收納款項│香菸15 包(│夫牌香菸壹拾伍│
│  │      │訴犯罪事實│受賄賂罪  │      │215-221頁)│統一收據  │價額1050元│包、七星牌香菸│
│  │      │一(三)      │          │      │          │( 本院訴字│)         │貳條、檳榔伍佰│
│  │      │          │          │      │          │第390 號卷│七星牌香菸│元部分應與白朱│
│  │      │97年10月  │          │      │          │II第94頁)(│2 條( 價額│成、鍾學文、劉│
│  │      │          │          │      │          │繳納個人分│1200元)   │彥霆連帶沒收，│
│  │      │          │          │      │          │得之全部) │白長壽牌香│且此部分除已追│
│  │      │          │          │      │          │          │菸2 條( 價│繳之新臺幣柒萬│
│  │      │          │          │      │          │          │額800 元) │貳仟元及白長壽│
│  │      │          │          │      │          │          │檳榔500 元│牌香菸貳條、大│
│  │      │          │          │      │          │          │          │衛杜夫牌香菸柒│
│  │      │          │          │      │          │          │價值總計  │點伍包、七星牌│
│  │      │          │          │      │          │          │8萬3,550元│香菸壹條、檳榔│
│  │      │          │          │      │          │          │          │貳佰伍拾元之價│
│  │      │          │          │      │          │          │個人分得  │額新臺幣貳仟壹│
│  │      │          │          │      │          │          │現金1萬元 │佰柒拾伍元共新│
│  │      │          │          │      │          │          │          │臺幣柒萬肆仟壹│
│  │      │          │          │      │          │          │          │佰柒拾伍元外，│
│  │      │          │          │      │          │          │          │其餘並應與白朱│
│  │      │          │          │      │          │          │          │成、鍾學文、劉│
│  │      │          │          │      │          │          │          │彥霆連帶追繳，│
│  │      │          │          │      │          │          │          │新臺幣捌仟元部│
│  │      │          │          │      │          │          │          │分如全部或一部│
│  │      │          │          │      │          │          │          │無法追繳時，以│
│  │      │          │          │      │          │          │          │其等財產連帶抵│
│  │      │          │          │      │          │          │          │償之，大衛杜夫│
│  │      │          │          │      │          │          │          │牌香菸柒點伍包│
│  │      │          │          │      │          │          │          │、七星牌香菸壹│
│  │      │          │          │      │          │          │          │條、檳榔貳佰伍│
│  │      │          │          │      │          │          │          │拾元部分如全部│
│  │      │          │          │      │          │          │          │或一部無法追繳│
│  │      │          │          │      │          │          │          │時，追徵其價額│
│  │      │          │          │      │          │          │          │，或以其等財產│
│  │      │          │          │      │          │          │          │連帶抵償之。  │
├─┼───┼─────┼─────┼───┼─────┼─────┼─────┼───────┤
│9 │彭綱振│本判決事實│貪污治罪條│共犯  │98.05.12  │本院100 年│共犯所得  │彭綱振共同犯對│
│  │      │貳六      │例第6條第1│謝坤晏│偵訊自白( │雜字第0000│七星牌香菸│主管事務圖利罪│
│  │士所  │          │項第4 款對│      │士檢偵字第│000011號自│1 條( 價額│，處有期徒刑壹│
│  │替代役│98訴300 起│主管事務圖│      │6085號卷Ⅳ│行收納款項│600 元)   │年肆月，褫奪公│
│  │      │訴犯罪事實│利罪      │      │第41-47頁)│統一收據  │          │權壹年，所得財│
│  │      │甲三(二)    │          │      │          │( 本院訴字│個人未分得│物七星牌香菸壹│
│  │      │          │          │      │          │第300 號卷│          │條之價額新臺幣│
│  │      │98年2月   │          │      │          │II第79頁) │          │陸佰元應與謝坤│
│  │      │          │          │      │          │(共同繳交)│          │晏連帶沒收。  │
├─┼───┼─────┼─────┼───┼─────┼─────┼─────┼───────┤
│10│謝坤晏│本判決事實│貪污治罪條│共犯  │98.04.23  │本院100 年│共犯所得  │謝坤晏共同犯對│
│  │      │貳四(一)    │例第6條第1│吳志祥│警詢自首 (│雜字第0000│3,700元   │主管事務圖利罪│
│  │士所  │          │項第4 款對│      │士檢偵字第│000014號自│          │，免刑，所得財│
│  │替代役│98訴300 起│主管事務圖│      │6085號卷I│行收納款項│個人未分得│物新臺幣仟柒│
│  │      │訴犯罪事實│利罪      │      │第278頁 ) │統一收據  │          │佰元及七星牌香│
│  │      │甲二(二)    │          │      │          │( 本院訴字│          │菸壹條，其中新│
│  │      │          │          │      │          │第300 號卷│          │臺幣仟柒佰元│
│  │      │97年12月迄│          │      │          │II第74頁) │          │部分應與吳志祥│
│  │      │98年1月   │          │      │          │(共同繳交)│          │連帶沒收，七星│
│  ├───┼─────┼─────┼───┼─────┼─────┼─────┤牌香菸壹條之價│
│  │謝坤晏│本判決事實│貪污治罪條│共犯  │98.04.23  │本院100 年│共犯所得  │額新臺幣陸佰元│
│  │      │貳六      │例第6條第1│彭綱振│偵訊自首( │雜字第0000│七星牌香菸│部分應與彭綱振│
│  │士所  │          │項第4 款對│      │士檢偵字第│000011號自│1 條( 價額│連帶沒收。    │
│  │替代役│98訴300 起│主管事務圖│      │6085號卷I│行收納款項│600 元)   │              │
│  │      │訴犯罪事實│利罪      │      │第293-294 │統一收據  │          │              │
│  │      │甲三(二)    │          │      │頁)       │( 本院訴字│個人分得全│              │
│  │      │          │          │      │          │第300 號卷│部        │              │
│  │      │98年2月   │          │      │          │II第79頁) │          │              │
│  │      │          │          │      │          │(共同繳交)│          │              │
├─┼───┼─────┼─────┼───┼─────┼─────┼─────┼───────┤
│11│謝坤晏│本判決事實│刑法第132 │無    │          │          │          │謝坤晏犯公務員│
│  │      │貳五      │條第1項洩 │      │          │          │          │洩漏國防以外之│
│  │士所  │          │漏國防以外│      │          │          │          │秘密消息罪，處│
│  │替代役│98訴300 起│秘密罪    │      │          │          │          │有期徒肆月，如│
│  │      │訴犯罪事實│          │      │          │          │          │易科罰金，以新│
│  │      │甲三(一)    │          │      │          │          │          │臺幣壹仟元折算│
│  │      │          │          │      │          │          │          │壹日。        │
│  │      │98年1月中 │          │      │          │          │          │              │
│  │      │旬        │          │      │          │          │          │              │
├─┼───┼─────┼─────┼───┼─────┼─────┼─────┼───────┤
│12│許俊爵│本判決事實│貪污治罪條│無    │98.10.23  │本院100 年│狗飼料罐頭│許俊爵犯貪污治│
│  │      │參一      │例第4 條第│      │偵訊自白( │雜字第0000│及寵物洗澡│罪條例之違背職│
│  │北監  │          │1 項第5款 │      │士檢偵字第│000020號自│服務之價額│務收受賄賂罪，│
│  │管理員│99訴41起訴│違背職務收│      │14230 號卷│行收納款項│3,000 元  │處有期徒刑貳年│
│  │      │犯罪事實  │受賄賂及不│      │第60-61 頁│統一收據  │          │捌月，褫奪公權│
│  │      │一(一)      │正利益罪  │      │)         │( 本院訴字│          │貳年，所得財物│
│  │      │          │          │      │          │第41號卷I│          │狗飼料罐頭之價│
│  │      │97年9-10月│          │      │          │第121 頁) │          │額新臺幣仟元│
│  │      │          │          │      │          │          │          │沒收。        │
│  │      │          │          │      │          │          │          │              │
│  │      │          │          │      │          │          │          │              │
├─┼───┼─────┼─────┼───┼─────┼─────┼─────┼───────┤
│13│許俊爵│本判決事實│貪污治罪條│無    │98.10.23  │本院100 年│現金      │許俊爵犯貪污治│
│  │      │參二      │例第4 條第│      │偵訊自白( │雜字第0000│1萬2,000元│罪條例之違背職│
│  │北監  │          │1 項第5 款│      │士檢偵字第│000021號自│水果禮盒1 │務收受賄賂罪，│
│  │管理員│99訴41起訴│違背職務收│      │14230 號卷│行收納款項│盒(價額700│處有期徒刑貳年│
│  │      │犯罪事實  │受賄賂罪  │      │第60-61 頁│統一收據  │元)       │捌月，褫奪公權│
│  │      │一(二)      │          │      │)         │( 本院訴字│          │貳年，所得財物│
│  │      │          │          │      │          │第41號卷I│價值總計  │新臺幣壹萬貳仟│
│  │      │98年4 月28│          │      │          │第122 頁) │1萬2,700元│元及水果禮盒壹│
│  │      │日        │          │      │          │          │          │盒之價額新臺幣│
│  │      │          │          │      │          │          │          │柒佰元共新臺幣│
│  │      │          │          │      │          │          │          │壹萬貳仟柒佰元│
│  │      │          │          │      │          │          │          │沒收。        │
├─┼───┼─────┼─────┼───┼─────┼─────┼─────┼───────┤
│14│蔡維成│本判決事實│貪污治罪條│無    │98.07.10  │本院100 年│現金1萬元 │蔡維成犯利用職│
│  │      │肆一      │例第5條第1│      │偵訊自白( │雜字第0000│          │務機會詐欺財物│
│  │士院  │          │項第2款利 │      │士檢偵字第│000028號自│          │罪，處有期徒刑│
│  │法警  │98訴300 起│用職務上機│      │6085號卷Ⅶ│行收納款項│          │貳年貳月，褫奪│
│  │      │訴犯罪事實│會詐取財物│      │第66-67 頁│統一收據  │          │公權貳年，所得│
│  │      │乙(一)      │罪        │      │)         │( 本院訴字│          │財物新臺幣壹萬│
│  │      │          │          │      │          │第300 號卷│          │元發還被害人王│
│  │      │97年10月30│          │      │          │II第113 頁│          │秦萍、新臺幣│
│  │      │日        │          │      │          │)         │          │萬元及化妝品貳│
│  ├───┼─────┼─────┼───┼─────┼─────┼─────┤瓶之價額新臺幣│
│  │蔡維成│本判決事實│貪污治罪條│無    │98.07.10  │本院100 年│現金3萬元 │陸仟肆佰元共新│
│  │      │肆二      │例第5條第1│      │偵訊自白( │雜字第0000│化妝品2瓶 │臺幣萬陸仟肆│
│  │士院  │          │項第2款利 │      │士檢偵字第│000027號自│(價額6,400│佰元發還被害人│
│  │法警  │98訴300 起│用職務上機│      │6085號卷Ⅶ│行收納款項│元)       │趙翎彤。      │
│  │      │訴犯罪事實│會詐取財物│      │第66-67 頁│統一收據  │          │              │
│  │      │乙(二)      │罪        │      │)         │( 本院訴字│          │              │
│  │      │          │          │      │          │第300 號卷│          │              │
│  │      │97年底    │          │      │          │II第114 頁│          │              │
│  │      │          │          │      │          │)         │          │              │
├─┼───┼─────┼─────┼───┼─────┼─────┼─────┼───────┤
│15│楊朝欽│本判決事實│貪污治罪條│共犯  │98.07.31  │          │共同交付  │楊朝欽共同犯貪│
│  │      │貳一(一)    │例第11條第│趙翎彤│偵訊自白( │          │現金      │污治罪條例第十│
│  │累犯  │          │3 項、第1 │      │士檢偵字第│          │2萬2000元 │一條第三項、第│
│  │      │98訴300 起│項違背職務│      │9868號卷第│          │茶葉2罐(價│一項之交付賄賂│
│  │      │訴犯罪事實│交付賄賂罪│      │193-195 頁│          │值1400元) │罪，累犯，處有│
│  │      │甲一(一)    │          │      │)         │          │          │期徒刑伍月，褫│
│  │      │          │          │      │          │          │價值總計  │奪公權壹年。  │
│  │      │97年7-8月 │          │      │          │          │2萬3,400元│              │
├─┼───┼─────┼─────┼───┼─────┼─────┼─────┼───────┤
│16│楊朝欽│本判決事實│刑法第216 │共犯  │          │          │          │楊朝欽共同犯行│
│  │      │伍二      │條、第210 │林一舉│          │          │          │使偽造私文書罪│
│  │累犯  │          │條之行使偽│趙翎彤│          │          │          │，累犯，處有期│
│  │      │98訴300 起│造私文書罪│      │          │          │          │徒刑肆月。    │
│  │      │訴犯罪事實│          │      │          │          │          │              │
│  │      │丙(六)      │          │      │          │          │          │              │
│  │      │          │          │      │          │          │          │              │
│  │      │97年12月8 │          │      │          │          │          │              │
│  │      │日        │          │      │          │          │          │              │
├─┼───┼─────┼─────┼───┼─────┼─────┼─────┼───────┤
│17│趙翎彤│本判決事實│貪污治罪條│共犯  │98.07.31  │          │共同交付  │趙翎彤共同犯貪│
│  │      │貳一(一)    │例第11條第│楊朝欽│偵訊自白( │          │現金      │污治罪條例第十│
│  │      │          │3 項、第1 │      │士檢偵字第│          │2萬2000元 │一條第三項、第│
│  │      │98訴300 起│項違背職務│      │9868號卷第│          │茶葉2罐(價│一項之交付賄賂│
│  │      │訴犯罪事實│交付賄賂罪│      │191-195 頁│          │值1400元) │罪，處有期徒刑│
│  │      │甲一(一)    │          │      │)         │          │          │肆月，褫奪公權│
│  │      │          │          │      │          │          │價值總計  │壹年。        │
│  │      │97年7-8月 │          │      │          │          │2萬3,400元│              │
├─┼───┼─────┼─────┼───┼─────┼─────┼─────┼───────┤
│18│趙翎彤│本判決事實│貪污治罪條│無    │98.08.12  │          │現金5,000 │趙翎彤犯貪污治│
│  │      │貳二(一)    │例第11條第│      │偵訊自白( │          │元        │罪條例第十一條│
│  │      │          │3 項、第1 │      │士檢偵字第│          │茶葉2 罐( │第三項、第一項│
│  │      │98訴300 起│項違背職務│      │1512號卷III│          │價額1,600 │之交付賄賂罪，│
│  │      │訴犯罪事實│交付賄賂罪│      │第144-146 │          │元)       │處有期徒刑肆月│
│  │      │甲二(一)    │          │      │頁)       │          │          │，褫奪公權壹年│
│  │      │          │          │      │          │          │價值總計  │。            │
│  │      │97年11月迄│          │      │          │          │6,600 元  │              │
│  │      │98年1月   │          │      │          │          │          │              │
├─┼───┼─────┼─────┼───┼─────┼─────┼─────┼───────┤
│19│趙翎彤│本判決事實│刑法第216 │共犯  │          │          │          │趙翎彤共同犯行│
│  │      │伍二      │條、第210 │林一舉│          │          │          │使偽造私文書罪│
│  │      │          │條之行使偽│楊朝欽│          │          │          │，處有期徒刑│
│  │      │98訴300 起│造私文書罪│      │          │          │          │月。          │
│  │      │訴犯罪事實│          │      │          │          │          │              │
│  │      │丙(六)      │          │      │          │          │          │              │
│  │      │          │          │      │          │          │          │              │
│  │      │97年12月8 │          │      │          │          │          │              │
│  │      │日        │          │      │          │          │          │              │
├─┼───┼─────┼─────┼───┼─────┼─────┼─────┼───────┤
│20│張玉華│本判決事實│貪污治罪條│共犯  │98.07.21  │          │共同交付  │張玉華共同犯貪│
│  │      │貳一(二)    │例第11條第│王秦萍│偵訊自白( │          │現金      │污治罪條例第十│
│  │      │          │3 項、第1 │      │士檢偵字第│          │14萬5000元│一條第三項、第│
│  │      │98訴300 起│項違背職務│      │9868號卷第│          │茶葉1斤(價│一項之交付賄賂│
│  │      │訴犯罪事實│交付賄賂罪│      │176-180 頁│          │額2500元) │罪，處有期徒刑│
│  │      │甲一(二)    │          │      │)         │          │          │壹拾月，褫奪公│
│  │      │          │          │      │          │          │價值總計  │權壹年。      │
│  │      │97年9月6日│          │      │          │          │14萬7,500 │              │
│  │      │迄97年12月│          │      │          │          │元        │              │
│  │      │9日       │          │      │          │          │          │              │
│  │      │          │          │      │          │          │          │              │
│  │      │          │          │      │          │          │          │              │
│  ├───┼─────┼─────┼───┼─────┼─────┼─────┤              │
│  │張玉華│本判決事實│貪污治罪條│共犯  │98.07.21  │          │共同交付  │              │
│  │      │貳三(二)    │例第11條第│王秦萍│偵訊自白( │          │現金3萬元 │              │
│  │      │          │3 項、第1 │      │士檢偵字第│          │茶葉1 斤( │              │
│  │      │98訴390 起│項違背職務│      │9868號卷第│          │價額2,500 │              │
│  │      │訴犯罪事實│交付賄賂及│      │179-180頁)│          │元)       │              │
│  │      │一(二)      │不正利益罪│      │          │          │白長壽牌香│              │
│  │      │          │          │      │          │          │菸3 條(價 │              │
│  │      │97年10月  │          │      │          │          │額1,200元)│              │
│  │      │          │          │      │          │          │律師諮詢費│              │
│  │      │          │          │      │          │          │5,000元   │              │
│  │      │          │          │      │          │          │          │              │
│  │      │          │          │      │          │          │價值總計  │              │
│  │      │          │          │      │          │          │3萬8,700元│              │
├─┼───┼─────┼─────┼───┼─────┼─────┼─────┼───────┤
│21│張玉華│本判決事實│貪污治罪條│共犯  │98.10.20  │          │共同交付  │張玉華共同犯貪│
│  │      │參二      │例第11條第│王秦萍│偵訊自白  │          │現金      │污治罪條例第十│
│  │      │          │3 項、第1 │      │(士檢偵字 │          │1萬2,000元│一條第三項、第│
│  │      │99訴41起訴│項違背職務│      │第14230 號│          │水果禮盒1 │一項之交付賄賂│
│  │      │犯罪事實  │交付賄賂罪│      │卷第6-8頁)│          │盒(價額700│罪，處有期徒刑│
│  │      │一(二)      │          │      │          │          │元)       │肆月，褫奪公權│
│  │      │          │          │      │          │          │          │壹年。        │
│  │      │98年4 月28│          │      │          │          │價值總計  │              │
│  │      │日        │          │      │          │          │1萬2,700元│              │
├─┼───┼─────┼─────┼───┼─────┼─────┼─────┼───────┤
│22│王秦萍│本判決事實│貪污治罪條│共犯  │98.08.05  │          │共同交付  │王秦萍共同犯貪│
│  │      │貳一(二)    │例第11條第│張玉華│偵訊自白( │          │現金      │污治罪條例第十│
│  │      │          │3 項、第1 │      │士檢偵字第│          │14萬5000元│一條第三項、第│
│  │      │98訴300 起│項違背職務│      │9868號卷第│          │茶葉1斤(價│一項之交付賄賂│
│  │      │訴犯罪事實│交付賄賂罪│      │205-209 頁│          │額2500元) │罪，處有期徒刑│
│  │      │甲一(二)    │          │      │)         │          │          │壹拾月，緩刑│
│  │      │          │          │      │          │          │價值總計  │年，褫奪公權壹│
│  │      │97年9月6日│          │      │          │          │14萬7,500 │年。          │
│  │      │迄97年12月│          │      │          │          │元        │              │
│  │      │9日       │          │      │          │          │          │              │
│  ├───┼─────┼─────┼───┼─────┼─────┼─────┤              │
│  │王秦萍│本判決事實│貪污治罪條│共犯  │98.07.15  │          │共同交付  │              │
│  │      │貳三(二)    │例第11條第│張玉華│警詢及偵訊│          │現金3萬元 │              │
│  │      │          │3 、項第1 │      │自首( 士檢│          │茶葉1 斤( │              │
│  │      │98訴390 起│項違背職務│      │偵字第9868│          │價額2,500 │              │
│  │      │訴犯罪事實│交付賄賂及│      │號卷第    │          │元)       │              │
│  │      │一(二)      │不正利益罪│      │10-11 、60│          │白長壽牌香│              │
│  │      │          │          │      │頁)       │          │菸3 條(價 │              │
│  │      │97年10月  │          │      │          │          │額1,200元)│              │
│  │      │          │          │      │          │          │律師諮詢費│              │
│  │      │          │          │      │          │          │5,000元   │              │
│  │      │          │          │      │          │          │          │              │
│  │      │          │          │      │          │          │價值總計  │              │
│  │      │          │          │      │          │          │3萬8,700元│              │
├─┼───┼─────┼─────┼───┼─────┼─────┼─────┼───────┤
│23│王秦萍│本判決事實│貪污治罪條│共犯  │98.07.15  │          │共同交付  │王秦萍共同犯貪│
│  │      │參二      │例第11條第│張玉華│警詢自首( │          │現金      │污治罪條例第十│
│  │      │          │1 項違背職│      │士檢偵字第│          │1萬2,000元│一條第三項、第│
│  │      │99訴41起訴│務交付賄賂│      │9868號卷第│          │水果禮盒1 │一項之交付賄賂│
│  │      │犯罪事實  │罪        │      │13-14 、60│          │盒(價額700│罪，免刑。    │
│  │      │一(二)      │          │      │-61 頁)   │          │元)       │              │
│  │      │          │          │      │          │          │          │              │
│  │      │98年4 月28│          │      │          │          │價值總計  │              │
│  │      │日        │          │      │          │          │1萬2,700元│              │
├─┼───┼─────┼─────┼───┼─────┼─────┼─────┼───────┤
│24│王佑文│本判決事實│貪污治罪條│無    │98.05.13  │          │期約      │王佑文犯貪污治│
│  │      │貳二(二)    │例第11條第│      │偵訊自白( │          │1萬5,000元│罪條例第十一條│
│  │累犯  │          │3 項、第1 │      │士檢偵字第│          │(未交付)  │第三項、第一項│
│  │      │98訴300 起│項違背職務│      │6085號卷Ⅴ│          │          │之期約賄賂罪，│
│  │      │訴犯罪事實│期約行賄罪│      │第6-7 頁) │          │          │累犯，處有期徒│
│  │      │甲二(七)    │          │      │          │          │          │刑伍月，褫奪公│
│  │      │          │          │      │          │          │          │權壹年。      │
│  │      │98年4月   │          │      │          │          │          │              │
├─┼───┼─────┼─────┼───┼─────┼─────┼─────┼───────┤
│25│陳志忠│本判決事實│貪污治罪條│無    │98.10.28  │          │現金2萬元 │陳志忠犯貪污治│
│  │      │貳三(一)    │例第11條第│      │偵訊自白( │          │          │罪條例第十一條│
│  │      │          │3 項、第1 │      │士檢偵字第│          │          │第三項、第一項│
│  │      │98訴390 起│項違背職務│      │12753 號卷│          │          │之交付賄賂罪，│
│  │      │訴犯罪事實│交付賄賂罪│      │第139-140 │          │          │處有期徒刑肆月│
│  │      │一(一)      │          │      │、146頁)  │          │          │，褫奪公權壹年│
│  │      │          │          │      │          │          │          │。            │
│  │      │97年10月  │          │      │          │          │          │              │
├─┼───┼─────┼─────┼───┼─────┼─────┼─────┼───────┤
│26│李憲璋│本判決事實│貪污治罪條│無    │98.08.20  │          │現金8萬元 │李憲璋犯貪污治│
│  │      │貳三(三)    │例第11條第│      │偵訊自白( │          │大衛杜夫牌│罪條例第十一條│
│  │      │          │3 項、第1 │      │士檢他字第│          │香菸15 包(│第三項、第一項│
│  │      │98訴390 起│項違背職務│      │2492號卷第│          │價額1050元│之交付賄賂罪，│
│  │      │訴犯罪事實│交付賄賂罪│      │223-226 頁│          │)         │處有期徒刑柒月│
│  │      │一(三)      │          │      │)         │          │七星牌香菸│，褫奪公權壹年│
│  │      │          │          │      │          │          │2 條( 價額│。            │
│  │      │97年10月  │          │      │          │          │1200元)   │              │
│  │      │          │          │      │          │          │白長壽牌香│              │
│  │      │          │          │      │          │          │菸2 條( 價│              │
│  │      │          │          │      │          │          │額800 元) │              │
│  │      │          │          │      │          │          │檳榔500 元│              │
│  │      │          │          │      │          │          │          │              │
│  │      │          │          │      │          │          │價值總計  │              │
│  │      │          │          │      │          │          │8萬3,550元│              │
├─┼───┼─────┼─────┼───┼─────┼─────┼─────┼───────┤
│27│甘家銘│本判決事實│貪污治罪條│共犯  │98.10.16  │          │共同交付  │甘家銘共同犯貪│
│  │      │參一      │例第11條第│陳淑娟│偵訊自白( │          │狗飼料罐頭│污治罪條例第十│
│  │      │          │3 項、第1 │      │士檢偵字第│          │及寵物洗澡│一條第三項、第│
│  │      │99訴41起訴│項違背職務│      │14230 號卷│          │服務之價額│一項之交付賄賂│
│  │      │犯罪事實  │交付賄賂及│      │第8-12頁) │          │3,000 元  │罪，處有期徒刑│
│  │      │一(一)      │不正利益罪│      │          │          │          │肆月，褫奪公權│
│  │      │          │          │      │          │          │          │壹年。        │
│  │      │97年9-10月│          │      │          │          │          │              │
├─┼───┼─────┼─────┼───┼─────┼─────┼─────┼───────┤
│28│陳淑娟│本判決事實│貪污治罪條│共犯  │98.10.16  │          │共同交付  │陳淑娟共同犯貪│
│  │      │參一      │例第11條第│甘家銘│偵訊自白( │          │狗飼料罐頭│污治罪條例第十│
│  │      │          │3 項、第1 │      │士檢偵字第│          │及寵物洗澡│一條第三項、第│
│  │      │99訴41起訴│項違背職務│      │14230 號卷│          │服務之價額│一項之交付賄賂│
│  │      │犯罪事實  │交付賄賂及│      │第9-12頁) │          │3,000 元  │罪，處有期徒刑│
│  │      │一(一)      │不正利益罪│      │          │          │          │肆月，緩刑貳年│
│  │      │          │          │      │          │          │          │，褫奪公權壹年│
│  │      │97年9-10月│          │      │          │          │          │。            │
├─┼───┼─────┼─────┼───┼─────┼─────┼─────┼───────┤
│29│林一舉│本判決事實│刑法第216 │無    │          │          │          │林一舉犯行使偽│
│  │      │伍一(一)    │條、第210 │      │          │          │          │造私文書罪，累│
│  │累犯  │          │條之行使偽│      │          │          │          │犯，處有期徒刑│
│  │      │98訴300 起│造私文書罪│      │          │          │          │肆月，如易科罰│
│  │      │訴犯罪事實│          │      │          │          │          │金，以新臺幣壹│
│  │      │丙(一)      │          │      │          │          │          │仟元折算壹日。│
│  │      │          │          │      │          │          │          │              │
│  │      │97年3月   │          │      │          │          │          │              │
├─┼───┼─────┼─────┼───┼─────┼─────┼─────┼───────┤
│30│林一舉│本判決事實│刑法第216 │無    │          │          │          │林一舉犯行使偽│
│  │      │伍一(二)    │條、第210 │      │          │          │          │造私文書罪，累│
│  │      │          │條之行使偽│      │          │          │          │犯，處有期徒刑│
│  │      │98訴300 起│造私文書罪│      │          │          │          │肆月，如易科罰│
│  │      │訴犯罪事實│及行使變造│      │          │          │          │金，以新臺幣壹│
│  │      │丙(二)      │私文書罪，│      │          │          │          │仟元折算壹日。│
│  │      │          │2 罪想像競│      │          │          │          │              │
│  │      │97年5月   │合，從重論│      │          │          │          │              │
│  │      │          │以行使偽造│      │          │          │          │              │
│  │      │          │私文書罪  │      │          │          │          │              │
├─┼───┼─────┼─────┼───┼─────┼─────┼─────┼───────┤
│31│林一舉│本判決事實│刑法第216 │無    │          │          │          │林一舉犯行使偽│
│  │      │伍一(三)    │條、第210 │      │          │          │          │造私文書罪，累│
│  │累犯  │          │條之行使偽│      │          │          │          │犯，處有期徒刑│
│  │      │98訴300 起│造私文書罪│      │          │          │          │肆月，如易科罰│
│  │      │訴犯罪事實│          │      │          │          │          │金，以新臺幣壹│
│  │      │丙(三)      │          │      │          │          │          │仟元折算壹日。│
│  │      │          │          │      │          │          │          │              │
│  │      │97年10月  │          │      │          │          │          │              │
├─┼───┼─────┼─────┼───┼─────┼─────┼─────┼───────┤
│32│林一舉│本判決事實│刑法第216 │無    │          │          │          │林一舉犯行使偽│
│  │      │伍一(四)    │條、第210 │      │          │          │          │造私文書罪，累│
│  │累犯  │          │條之行使偽│      │          │          │          │犯，處有期徒刑│
│  │      │98訴300 起│造私文書罪│      │          │          │          │肆月，如易科罰│
│  │      │訴犯罪事實│          │      │          │          │          │金，以新臺幣壹│
│  │      │丙(四)      │          │      │          │          │          │仟元折算壹日。│
│  │      │          │          │      │          │          │          │              │
│  │      │97年11月  │          │      │          │          │          │              │
├─┼───┼─────┼─────┼───┼─────┼─────┼─────┼───────┤
│33│林一舉│本判決事實│刑法第216 │無    │          │          │          │林一舉犯行使偽│
│  │      │伍一(五)    │條、第210 │      │          │          │          │造私文書罪，累│
│  │累犯  │          │條之行使偽│      │          │          │          │犯，處有期徒刑│
│  │      │98訴300 起│造私文書罪│      │          │          │          │肆月，如易科罰│
│  │      │訴犯罪事實│          │      │          │          │          │金，以新臺幣壹│
│  │      │丙(五)      │          │      │          │          │          │仟元折算壹日。│
│  │      │          │          │      │          │          │          │              │
│  │      │97年12月  │          │      │          │          │          │              │
├─┼───┼─────┼─────┼───┼─────┼─────┼─────┼───────┤
│34│林一舉│本判決事實│刑法第216 │共犯  │          │          │          │林一舉共同犯行│
│  │      │伍二      │條、第210 │楊朝欽│          │          │          │使偽造私文書罪│
│  │累犯  │          │條之行使偽│趙翎彤│          │          │          │，累犯，處有期│
│  │      │98訴300 起│造私文書罪│      │          │          │          │徒刑肆月，如易│
│  │      │訴犯罪事實│          │      │          │          │          │科罰金，以新臺│
│  │      │丙(六)      │          │      │          │          │          │幣壹仟元折算壹│
│  │      │          │          │      │          │          │          │日。          │
│  │      │97年12月8 │          │      │          │          │          │              │
│  │      │日        │          │      │          │          │          │              │
├─┼───┼─────┼─────┼───┼─────┼─────┼─────┼───────┤
│35│林一舉│本判決事實│刑法第339 │無    │          │          │          │林一舉犯詐欺取│
│  │      │伍三      │條第3項、 │      │          │          │          │財未遂罪，累犯│
│  │累犯  │          │第1項詐欺 │      │          │          │          │，處有期徒刑6 │
│  │      │98訴300 起│取財未遂罪│      │          │          │          │月，如易科罰金│
│  │      │訴犯罪事實│          │      │          │          │          │，以新臺幣壹仟│
│  │      │丙(七)      │          │      │          │          │          │元折算壹日。  │
│  │      │          │          │      │          │          │          │              │
│  │      │97年底    │          │      │          │          │          │              │
└─┴───┴─────┴─────┴───┴─────┴─────┴─────┴───────┘